Config:
  hfst:
    Gen: ../../../src/generator-dict-gt-norm.hfstol
    Morph: ../../../src/analyser-dict-gt-norm.hfstol
  xerox:
    Gen: ../../../src/generator-dict-gt-norm.xfst
    Morph: ../../../src/analyser-dict-gt-norm.xfst
    App: lookup

Tests:



# todo:
# Proofread the gold standard (below)
# Then: run analyser, then correct.


  Verb - äʼbțõ: # Verb 54 'eng /est aidata/fin' - full paradigm
    mis+Pron+Interr+Sg+Nom: mis
    mis+Pron+Interr+Sg+Gen: mis
    mis+Pron+Interr+Sg+Dat: missõn
    mis+Pron+Interr+Sg+Par: [midā, mis]
    mis+Pron+Interr+Sg+Ins: missõks
    mis+Pron+Interr+Sg+Ill: missõ
    mis+Pron+Interr+Sg+Ine: missõs
    mis+Pron+Interr+Sg+Ela: missõst
    
#"V_2":{"tips":"2","vards":"tǭʼdõ","vcount":"1","bloks":"V","loc":{
    tōdõ+V+Inf: tǭʼdõ
    tōdõ+V+Ger: tǭʼdsõ
    tōdõ+V+Sup: tǭʼmõ
    tōdõ+V+Deb: tǭʼmõst
    tōdõ+V+Ind+Prs+Sg1: tǭʼb
    tōdõ+V+Ind+Prs+Sg2: tǭʼd
    tōdõ+V+Ind+Prs+Sg3: tǭʼb
    tōdõ+V+Ind+Prs+Pl1: tǭʼmõ
    tōdõ+V+Ind+Prs+Pl2: tǭʼtõ
    tōdõ+V+Ind+Prs+Pl3: tǭʼbõd
    tōdõ+V+Ind+Prt+Sg1: tǭʼž
    tōdõ+V+Ind+Prt+Sg2: tǭʼžt
    tōdõ+V+Ind+Prt+Sg3: tǭʼž
    tōdõ+V+Ind+Prt+Pl1: tǭʼžmõ
    tōdõ+V+Ind+Prt+Pl2: tǭʼžtõ
    tōdõ+V+Ind+Prt+Pl3: tǭʼžtõ
    tōdõ+V+Ind+ConNeg+Sg: tǭʼ
    tōdõ+V+Ind+ConNeg+Pl1: tǭʼmõ
    tōdõ+V+Ind+ConNeg+Pl2: tǭʼtõ
    tōdõ+V+Ind+ConNeg+Pl3: tǭʼtõ
    tōdõ+V+Cond+Sg1: tǭʼks
    tōdõ+V+Cond+Sg2: tǭʼkst
    tōdõ+V+Cond+Sg3: tǭʼks
    tōdõ+V+Cond+Pl1: tǭʼksmõ
    tōdõ+V+Cond+Pl2: tǭʼkstõ
    tōdõ+V+Cond+Pl3: tǭʼkstõ
    tōdõ+V+Cond+ConNeg+Sg: tǭʼks
    tōdõ+V+Cond+ConNeg+Pl1: tǭʼksmõ
    tōdõ+V+Cond+ConNeg+Pl2: tǭʼkstõ
    tōdõ+V+Cond+ConNeg+Pl3: tǭʼkstõ
    tōdõ+V+Imprt+Sg2: tǭʼ
    tōdõ+V+Imprt+ConNeg+Sg2: tǭʼ
    tōdõ+V+Imprt+Pl2: tǭʼgid
    tōdõ+V+Imprt+ConNeg+Pl2: tǭʼgid
    tōdõ+V+Jus+Sg3: tǭʼgõ
    tōdõ+V+Jus+ConNeg+Sg3: tǭʼgõ
    tōdõ+V+Jus+Pl3: tǭʼgõd
    tōdõ+V+Jus+ConNeg+Pl3: tǭʼgõd
    tōdõ+V+Quo+Sg3: tǭʼji
    tōdõ+V+Quo+ConNeg+Sg3: tǭʼji
    tōdõ+V+Quo+Pl3: tǭʼjid
    tōdõ+V+Quo+ConNeg+Pl3: tǭʼjid
    tōdõ+V+Act+PrfPrc+Sg: tǭʼnd
    tōdõ+V+Act+PrfPrc+Pl: tǭʼnõd
    tōdõ+V+Pss+PrfPrc+Sg: tǭʼdõd
    tōdõ+V+Pss+PrsPrc+Sg: tǭʼdõb
    tōdõ+V+Der+Der/NomAg+N+Sg+Nom: tǭʼji
    tōdõ+V+Der+Der/NomAct+N+Sg+Nom: tǭʼmi
    
#"V_3":{"tips":"3","vards":"vīdõ","vcount":"5","bloks":"V","loc":{
    vīdõ+V+Inf: vīdõ
    vīdõ+V+Ger: vīdsõ
    vīdõ+V+Sup: vīmõ
    vīdõ+V+Deb: vīmõst
    vīdõ+V+Ind+Prs+Sg1: vīb
    vīdõ+V+Ind+Prs+Sg2: vīd
    vīdõ+V+Ind+Prs+Sg3: vīb
    vīdõ+V+Ind+Prs+Pl1: vīmõ
    vīdõ+V+Ind+Prs+Pl2: vītõ
    vīdõ+V+Ind+Prs+Pl3: vībõd
    vīdõ+V+Ind+Prt+Sg1: vīž
    vīdõ+V+Ind+Prt+Sg2: vīžt
    vīdõ+V+Ind+Prt+Sg3: vīž
    vīdõ+V+Ind+Prt+Pl1: vīžmõ
    vīdõ+V+Ind+Prt+Pl2: vīžtõ
    vīdõ+V+Ind+Prt+Pl3: vīžtõ
    vīdõ+V+Ind+ConNeg+Sg: vī
    vīdõ+V+Ind+ConNeg+Pl1: vīmõ
    vīdõ+V+Ind+ConNeg+Pl2: vītõ
    vīdõ+V+Ind+ConNeg+Pl3: vītõ
    vīdõ+V+Cond+Sg1: vīks
    vīdõ+V+Cond+Sg2: vīkst
    vīdõ+V+Cond+Sg3: vīks
    vīdõ+V+Cond+Pl1: vīksmõ
    vīdõ+V+Cond+Pl2: vīkstõ
    vīdõ+V+Cond+Pl3: vīkstõ
    vīdõ+V+Cond+ConNeg+Sg: vīks
    vīdõ+V+Cond+ConNeg+Pl1: vīksmõ
    vīdõ+V+Cond+ConNeg+Pl2: vīkstõ
    vīdõ+V+Cond+ConNeg+Pl3: vīkstõ
    vīdõ+V+Imprt+Sg2: vī
    vīdõ+V+Imprt+ConNeg+Sg2: vī
    vīdõ+V+Imprt+Pl2: vīgid
    vīdõ+V+Imprt+ConNeg+Pl2: vīgid
    vīdõ+V+Jus+Sg3: vīgõ
    vīdõ+V+Jus+ConNeg+Sg3: vīgõ
    vīdõ+V+Jus+Pl3: vīgõd
    vīdõ+V+Jus+ConNeg+Pl3: vīgõd
    vīdõ+V+Quo+Sg3: vīji
    vīdõ+V+Quo+ConNeg+Sg3: vīji
    vīdõ+V+Quo+Pl3: vījid
    vīdõ+V+Quo+ConNeg+Pl3: vījid
    vīdõ+V+Act+PrfPrc+Sg: vīnd
    vīdõ+V+Act+PrfPrc+Pl: vīnõd
    vīdõ+V+Pss+PrfPrc+Sg: vīdõd
    vīdõ+V+Pss+PrsPrc+Sg: vīdõb
    vīdõ+V+Der+Der/NomAg+N+Sg+Nom: vīji
    vīdõ+V+Der+Der/NomAct+N+Sg+Nom: vīmi
    
#"V_4":{"tips":"4","vards":"nǟʼdõ","vcount":"1","bloks":"V","loc":{
    nǟdõ+V+Inf: nǟʼdõ
    nǟdõ+V+Ger: nǟʼdsõ
    nǟdõ+V+Sup: nǟmõ
    nǟdõ+V+Deb: nǟmõst
    nǟdõ+V+Ind+Prs+Sg1: nǟb
    nǟdõ+V+Ind+Prs+Sg2: nǟd
    nǟdõ+V+Ind+Prs+Sg3: nǟb
    nǟdõ+V+Ind+Prs+Pl1: nǟmõ
    nǟdõ+V+Ind+Prs+Pl2: nǟtõ
    nǟdõ+V+Ind+Prs+Pl3: nǟbõd
    nǟdõ+V+Ind+Prt+Sg1: neiz
    nǟdõ+V+Ind+Prt+Sg2: neizt
    nǟdõ+V+Ind+Prt+Sg3: neiz
    nǟdõ+V+Ind+Prt+Pl1: neizmõ
    nǟdõ+V+Ind+Prt+Pl2: neiztõ
    nǟdõ+V+Ind+Prt+Pl3: neiztõ
    nǟdõ+V+Ind+ConNeg+Sg: nǟ
    nǟdõ+V+Ind+ConNeg+Pl1: nǟmõ
    nǟdõ+V+Ind+ConNeg+Pl2: nǟtõ
    nǟdõ+V+Ind+ConNeg+Pl3: nǟtõ
    nǟdõ+V+Cond+Sg1: nǟks
    nǟdõ+V+Cond+Sg2: nǟkst
    nǟdõ+V+Cond+Sg3: nǟks
    nǟdõ+V+Cond+Pl1: nǟksmõ
    nǟdõ+V+Cond+Pl2: nǟkstõ
    nǟdõ+V+Cond+Pl3: nǟkstõ
    nǟdõ+V+Cond+ConNeg+Sg: nǟks
    nǟdõ+V+Cond+ConNeg+Pl1: nǟksmõ
    nǟdõ+V+Cond+ConNeg+Pl2: nǟkstõ
    nǟdõ+V+Cond+ConNeg+Pl3: nǟkstõ
    nǟdõ+V+Imprt+Sg2: nǟ
    nǟdõ+V+Imprt+ConNeg+Sg2: nǟ
    nǟdõ+V+Imprt+Pl2: nǟgid
    nǟdõ+V+Imprt+ConNeg+Pl2: nǟgid
    nǟdõ+V+Jus+Sg3: nǟgõ
    nǟdõ+V+Jus+ConNeg+Sg3: nǟgõ
    nǟdõ+V+Jus+Pl3: nǟgõd
    nǟdõ+V+Jus+ConNeg+Pl3: nǟgõd
    nǟdõ+V+Quo+Sg3: nēji
    nǟdõ+V+Quo+ConNeg+Sg3: nēji
    nǟdõ+V+Quo+Pl3: nējid
    nǟdõ+V+Quo+ConNeg+Pl3: nējid
    nǟdõ+V+Act+PrfPrc+Sg: nǟnd
    nǟdõ+V+Act+PrfPrc+Pl: nǟnõd
    nǟdõ+V+Pss+PrfPrc+Sg: nǟʼdõd
    nǟdõ+V+Pss+PrsPrc+Sg: nǟʼdõb
    nǟdõ+V+Der+Der/NomAg+N+Sg+Nom: nēji
    nǟdõ+V+Der+Der/NomAct+N+Sg+Nom: nēmi
    
#"V_5":{"tips":"5","vards":"kǟʼdõ","vcount":"1","bloks":"V","loc":{
    kǟdõ+V+Inf: kǟʼdõ
    kǟdõ+V+Ger: kǟʼdsõ
    kǟdõ+V+Sup: kǟʼmõ
    kǟdõ+V+Deb: kǟʼmõst
    kǟdõ+V+Ind+Prs+Sg1: kǟʼb
    kǟdõ+V+Ind+Prs+Sg2: kǟʼd
    kǟdõ+V+Ind+Prs+Sg3: kǟʼb
    kǟdõ+V+Ind+Prs+Pl1: kǟʼmõ
    kǟdõ+V+Ind+Prs+Pl2: kǟʼtõ
    kǟdõ+V+Ind+Prs+Pl3: kǟʼbõd
    kǟdõ+V+Ind+Prt+Sg1: keʼi
    kǟdõ+V+Ind+Prt+Sg2: keʼid
    kǟdõ+V+Ind+Prt+Sg3: keʼi
    kǟdõ+V+Ind+Prt+Pl1: keʼimõ
    kǟdõ+V+Ind+Prt+Pl2: keʼitõ
    kǟdõ+V+Ind+Prt+Pl3: keʼitõ
    kǟdõ+V+Ind+ConNeg+Sg: kǟʼ
    kǟdõ+V+Ind+ConNeg+Pl1: kǟʼmõ
    kǟdõ+V+Ind+ConNeg+Pl2: kǟʼtõ
    kǟdõ+V+Ind+ConNeg+Pl3: kǟʼtõ
    kǟdõ+V+Cond+Sg1: kǟʼks
    kǟdõ+V+Cond+Sg2: kǟʼkst
    kǟdõ+V+Cond+Sg3: kǟʼks
    kǟdõ+V+Cond+Pl1: kǟʼksmõ
    kǟdõ+V+Cond+Pl2: kǟʼkstõ
    kǟdõ+V+Cond+Pl3: kǟʼkstõ
    kǟdõ+V+Cond+ConNeg+Sg: kǟʼks
    kǟdõ+V+Cond+ConNeg+Pl1: kǟʼksmõ
    kǟdõ+V+Cond+ConNeg+Pl2: kǟʼkstõ
    kǟdõ+V+Cond+ConNeg+Pl3: kǟʼkstõ
    kǟdõ+V+Imprt+Sg2: kǟʼ
    kǟdõ+V+Imprt+ConNeg+Sg2: kǟʼ
    kǟdõ+V+Imprt+Pl2: kǟʼgid
    kǟdõ+V+Imprt+ConNeg+Pl2: kǟʼgid
    kǟdõ+V+Jus+Sg3: kǟʼgõ
    kǟdõ+V+Jus+ConNeg+Sg3: kǟʼgõ
    kǟdõ+V+Jus+Pl3: kǟʼgõd
    kǟdõ+V+Jus+ConNeg+Pl3: kǟʼgõd
    kǟdõ+V+Quo+Sg3: kēʼji
    kǟdõ+V+Quo+ConNeg+Sg3: kēʼji
    kǟdõ+V+Quo+Pl3: kēʼjid
    kǟdõ+V+Quo+ConNeg+Pl3: kēʼjid
    kǟdõ+V+Act+PrfPrc+Sg: kǟʼnd
    kǟdõ+V+Act+PrfPrc+Pl: kǟʼnõd
    kǟdõ+V+Pss+PrfPrc+Sg: kǟʼdõd
    kǟdõ+V+Pss+PrsPrc+Sg: kǟʼdõb
    kǟdõ+V+Der+Der/NomAg+N+Sg+Nom: kēʼji
    kǟdõ+V+Der+Der/NomAct+N+Sg+Nom: kēʼmi
    
#"V_6":{"tips":"6","vards":"tīʼedõ","vcount":"2","bloks":"V","loc":{
    tīedõ+V+Inf: tīʼedõ
    tīedõ+V+Ger: tīʼedsõ
    tīedõ+V+Sup: tīʼemõ
    tīedõ+V+Deb: tīʼemõst
    tīedõ+V+Ind+Prs+Sg1: tīʼeb
    tīedõ+V+Ind+Prs+Sg2: tīʼed
    tīedõ+V+Ind+Prs+Sg3: tīʼeb
    tīedõ+V+Ind+Prs+Pl1: tīʼemõ
    tīedõ+V+Ind+Prs+Pl2: tīʼetõ
    tīedõ+V+Ind+Prs+Pl3: tīʼebõd
    tīedõ+V+Ind+Prt+Sg1: tei
    tīedõ+V+Ind+Prt+Sg2: teid
    tīedõ+V+Ind+Prt+Sg3: tei
    tīedõ+V+Ind+Prt+Pl1: teimõ
    tīedõ+V+Ind+Prt+Pl2: teitõ
    tīedõ+V+Ind+Prt+Pl3: teitõ
    tīedõ+V+Ind+ConNeg+Sg: tīʼe
    tīedõ+V+Ind+ConNeg+Pl1: tīʼemõ
    tīedõ+V+Ind+ConNeg+Pl2: tīʼetõ
    tīedõ+V+Ind+ConNeg+Pl3: tīʼetõ
    tīedõ+V+Cond+Sg1: tīʼeks
    tīedõ+V+Cond+Sg2: tīʼekst
    tīedõ+V+Cond+Sg3: tīʼeks
    tīedõ+V+Cond+Pl1: tīʼeksmõ
    tīedõ+V+Cond+Pl2: tīʼekstõ
    tīedõ+V+Cond+Pl3: tīʼekstõ
    tīedõ+V+Cond+ConNeg+Sg: tīʼeks
    tīedõ+V+Cond+ConNeg+Pl1: tīʼeksmõ
    tīedõ+V+Cond+ConNeg+Pl2: tīʼekstõ
    tīedõ+V+Cond+ConNeg+Pl3: tīʼekstõ
    tīedõ+V+Imprt+Sg2: tīʼe
    tīedõ+V+Imprt+ConNeg+Sg2: tīʼe
    tīedõ+V+Imprt+Pl2: tīʼegid
    tīedõ+V+Imprt+ConNeg+Pl2: tīʼegid
    tīedõ+V+Jus+Sg3: tīʼegõ
    tīedõ+V+Jus+ConNeg+Sg3: tīʼegõ
    tīedõ+V+Jus+Pl3: tīʼegõd
    tīedõ+V+Jus+ConNeg+Pl3: tīʼegõd
    tīedõ+V+Quo+Sg3: tēʼji
    tīedõ+V+Quo+ConNeg+Sg3: tēʼji
    tīedõ+V+Quo+Pl3: tēʼjid
    tīedõ+V+Quo+ConNeg+Pl3: tēʼjid
    tīedõ+V+Act+PrfPrc+Sg: tīʼend
    tīedõ+V+Act+PrfPrc+Pl: tīʼenõd
    tīedõ+V+Pss+PrfPrc+Sg: tīʼedõd
    tīedõ+V+Pss+PrsPrc+Sg: tīʼedõb
    tīedõ+V+Der+Der/NomAg+N+Sg+Nom: tēʼji
    tīedõ+V+Der+Der/NomAct+N+Sg+Nom: tīʼemi
    
#"V_7":{"tips":"7","vards":"sīedõ","vcount":"4","bloks":"V","loc":{
    sīedõ+V+Inf: sīedõ
    sīedõ+V+Ger: sīedsõ
    sīedõ+V+Sup: sīemõ
    sīedõ+V+Deb: sīemõst
    sīedõ+V+Ind+Prs+Sg1: sīeb
    sīedõ+V+Ind+Prs+Sg2: sīed
    sīedõ+V+Ind+Prs+Sg3: sīeb
    sīedõ+V+Ind+Prs+Pl1: sīemõ
    sīedõ+V+Ind+Prs+Pl2: sīetõ
    sīedõ+V+Ind+Prs+Pl3: sīebõd
    sīedõ+V+Ind+Prt+Sg1: sei
    sīedõ+V+Ind+Prt+Sg2: seid
    sīedõ+V+Ind+Prt+Sg3: sei
    sīedõ+V+Ind+Prt+Pl1: seimõ
    sīedõ+V+Ind+Prt+Pl2: seitõ
    sīedõ+V+Ind+Prt+Pl3: seitõ
    sīedõ+V+Ind+ConNeg+Sg: sīe
    sīedõ+V+Ind+ConNeg+Pl1: sīemõ
    sīedõ+V+Ind+ConNeg+Pl2: sīetõ
    sīedõ+V+Ind+ConNeg+Pl3: sīetõ
    sīedõ+V+Cond+Sg1: sīeks
    sīedõ+V+Cond+Sg2: sīekst
    sīedõ+V+Cond+Sg3: sīeks
    sīedõ+V+Cond+Pl1: sīeksmõ
    sīedõ+V+Cond+Pl2: sīekstõ
    sīedõ+V+Cond+Pl3: sīekstõ
    sīedõ+V+Cond+ConNeg+Sg: sīeks
    sīedõ+V+Cond+ConNeg+Pl1: sīeksmõ
    sīedõ+V+Cond+ConNeg+Pl2: sīekstõ
    sīedõ+V+Cond+ConNeg+Pl3: sīekstõ
    sīedõ+V+Imprt+Sg2: sīe
    sīedõ+V+Imprt+ConNeg+Sg2: sīe
    sīedõ+V+Imprt+Pl2: sīegid
    sīedõ+V+Imprt+ConNeg+Pl2: sīegid
    sīedõ+V+Jus+Sg3: sīegõ
    sīedõ+V+Jus+ConNeg+Sg3: sīegõ
    sīedõ+V+Jus+Pl3: sīegõd
    sīedõ+V+Jus+ConNeg+Pl3: sīegõd
    sīedõ+V+Quo+Sg3: sēji
    sīedõ+V+Quo+ConNeg+Sg3: sēji
    sīedõ+V+Quo+Pl3: sējid
    sīedõ+V+Quo+ConNeg+Pl3: sējid
    sīedõ+V+Act+PrfPrc+Sg: sīend
    sīedõ+V+Act+PrfPrc+Pl: sīenõd
    sīedõ+V+Pss+PrfPrc+Sg: sīedõd
    sīedõ+V+Pss+PrsPrc+Sg: sīedõb
    sīedõ+V+Der+Der/NomAg+N+Sg+Nom: sēji
    sīedõ+V+Der+Der/NomAct+N+Sg+Nom: sīemi
    
#"V_8":{"tips":"8","vards":"sǭdõ","vcount":"3","bloks":"V","loc":{
    sōdõ+V+Inf: sǭdõ
    sōdõ+V+Ger: sǭdsõ
    sōdõ+V+Sup: sǭmõ
    sōdõ+V+Deb: sǭmõst
    sōdõ+V+Ind+Prs+Sg1: sǭb
    sōdõ+V+Ind+Prs+Sg2: sǭd
    sōdõ+V+Ind+Prs+Sg3: sǭb
    sōdõ+V+Ind+Prs+Pl1: sǭmõ
    sōdõ+V+Ind+Prs+Pl2: sǭtõ
    sōdõ+V+Ind+Prs+Pl3: sǭbõd
    sōdõ+V+Ind+Prt+Sg1: sai
    sōdõ+V+Ind+Prt+Sg2: said
    sōdõ+V+Ind+Prt+Sg3: sai
    sōdõ+V+Ind+Prt+Pl1: [saimõ, sāima]
    sōdõ+V+Ind+Prt+Pl2: [saitõ, sāita]
    sōdõ+V+Ind+Prt+Pl3: [saitõ, sāita]
    sōdõ+V+Ind+ConNeg+Sg: sǭ
    sōdõ+V+Ind+ConNeg+Pl1: sǭmõ
    sōdõ+V+Ind+ConNeg+Pl2: sǭtõ
    sōdõ+V+Ind+ConNeg+Pl3: sǭtõ
    sōdõ+V+Cond+Sg1: sǭks
    sōdõ+V+Cond+Sg2: sǭkst
    sōdõ+V+Cond+Sg3: sǭks
    sōdõ+V+Cond+Pl1: sǭksmõ
    sōdõ+V+Cond+Pl2: sǭkstõ
    sōdõ+V+Cond+Pl3: sǭkstõ
    sōdõ+V+Cond+ConNeg+Sg: sǭks
    sōdõ+V+Cond+ConNeg+Pl1: sǭksmõ
    sōdõ+V+Cond+ConNeg+Pl2: sǭkstõ
    sōdõ+V+Cond+ConNeg+Pl3: sǭkstõ
    sōdõ+V+Imprt+Sg2: sǭ
    sōdõ+V+Imprt+ConNeg+Sg2: sǭ
    sōdõ+V+Imprt+Pl2: sǭgid
    sōdõ+V+Imprt+ConNeg+Pl2: sǭgid
    sōdõ+V+Jus+Sg3: sǭgõ
    sōdõ+V+Jus+ConNeg+Sg3: sǭgõ
    sōdõ+V+Jus+Pl3: sǭgõd
    sōdõ+V+Jus+ConNeg+Pl3: sǭgõd
    sōdõ+V+Quo+Sg3: sǭji
    sōdõ+V+Quo+ConNeg+Sg3: sǭji
    sōdõ+V+Quo+Pl3: sǭjid
    sōdõ+V+Quo+ConNeg+Pl3: sǭjid
    sōdõ+V+Act+PrfPrc+Sg: sǭnd
    sōdõ+V+Act+PrfPrc+Pl: sǭnõd
    sōdõ+V+Pss+PrfPrc+Sg: sǭdõd
    sōdõ+V+Pss+PrsPrc+Sg: sǭdõb
    sōdõ+V+Der+Der/NomAg+N+Sg+Nom: sǭji
    sōdõ+V+Der+Der/NomAct+N+Sg+Nom: sǭmi
    
#"V_9":{"tips":"9","vards":"jūodõ","vcount":"3","bloks":"V","loc":{
    jūodõ+Hom1+V+Inf: jūodõ
    jūodõ+Hom1+V+Ger: jūodsõ
    jūodõ+Hom1+V+Sup: jūomõ
    jūodõ+Hom1+V+Deb: jūomõst
    jūodõ+Hom1+V+Ind+Prs+Sg1: jūob
    jūodõ+Hom1+V+Ind+Prs+Sg2: jūod
    jūodõ+Hom1+V+Ind+Prs+Sg3: jūob
    jūodõ+Hom1+V+Ind+Prs+Pl1: jūomõ
    jūodõ+Hom1+V+Ind+Prs+Pl2: jūotõ
    jūodõ+Hom1+V+Ind+Prs+Pl3: jūobõd
    jūodõ+Hom1+V+Ind+Prt+Sg1: juoi
    jūodõ+Hom1+V+Ind+Prt+Sg2: juoid
    jūodõ+Hom1+V+Ind+Prt+Sg3: juoi
    jūodõ+Hom1+V+Ind+Prt+Pl1: juoimõ
    jūodõ+Hom1+V+Ind+Prt+Pl2: juoitõ
    jūodõ+Hom1+V+Ind+Prt+Pl3: juoitõ
    jūodõ+Hom1+V+Ind+ConNeg+Sg: jūo
    jūodõ+Hom1+V+Ind+ConNeg+Pl1: jūomõ
    jūodõ+Hom1+V+Ind+ConNeg+Pl2: jūotõ
    jūodõ+Hom1+V+Ind+ConNeg+Pl3: jūotõ
    jūodõ+Hom1+V+Cond+Sg1: jūoks
    jūodõ+Hom1+V+Cond+Sg2: jūokst
    jūodõ+Hom1+V+Cond+Sg3: jūoks
    jūodõ+Hom1+V+Cond+Pl1: jūoksmõ
    jūodõ+Hom1+V+Cond+Pl2: jūokstõ
    jūodõ+Hom1+V+Cond+Pl3: jūokstõ
    jūodõ+Hom1+V+Cond+ConNeg+Sg: jūoks
    jūodõ+Hom1+V+Cond+ConNeg+Pl1: jūoksmõ
    jūodõ+Hom1+V+Cond+ConNeg+Pl2: jūokstõ
    jūodõ+Hom1+V+Cond+ConNeg+Pl3: jūokstõ
    jūodõ+Hom1+V+Imprt+Sg2: jūo
    jūodõ+Hom1+V+Imprt+ConNeg+Sg2: jūo
    jūodõ+Hom1+V+Imprt+Pl2: jūogid
    jūodõ+Hom1+V+Imprt+ConNeg+Pl2: jūogid
    jūodõ+Hom1+V+Jus+Sg3: jūogõ
    jūodõ+Hom1+V+Jus+ConNeg+Sg3: jūogõ
    jūodõ+Hom1+V+Jus+Pl3: jūogõd
    jūodõ+Hom1+V+Jus+ConNeg+Pl3: jūogõd
    jūodõ+Hom1+V+Quo+Sg3: jūoji
    jūodõ+Hom1+V+Quo+ConNeg+Sg3: jūoji
    jūodõ+Hom1+V+Quo+Pl3: jūojid
    jūodõ+Hom1+V+Quo+ConNeg+Pl3: jūojid
    jūodõ+Hom1+V+Act+PrfPrc+Sg: jūond
    jūodõ+Hom1+V+Act+PrfPrc+Pl: jūonõd
    jūodõ+Hom1+V+Pss+PrfPrc+Sg: jūodõd
    jūodõ+Hom1+V+Pss+PrsPrc+Sg: jūodõb
    jūodõ+Hom1+V+Der+Der/NomAg+N+Sg+Nom: jūoji
    jūodõ+Hom1+V+Der+Der/NomAct+N+Sg+Nom: jūomi
    
#"V_10":{"tips":"10","vards":"vȱlda","vcount":"1","bloks":"V","loc":{
    vȱlda+V+Aux+Inf: vȱlda
    vȱlda+V+Aux+Ger: vȯldsõ
    vȱlda+V+Aux+Sup: vȯʼlmõ
    vȱlda+V+Aux+Deb: vȯʼlmõst
    vȱlda+V+Aux+Ind+Prs+Sg1: uʼm
    vȱlda+V+Aux+Ind+Prs+Sg2: ūod
    vȱlda+V+Aux+Ind+Prs+Sg3: uʼm
    vȱlda+V+Aux+Ind+Prs+Pl1: ūomõ
    vȱlda+V+Aux+Ind+Prs+Pl2: ūotõ
    vȱlda+V+Aux+Ind+Prs+Pl3: ūobõd
    vȱlda+V+Aux+Ind+Prt+Sg1: vȯʼļ
    vȱlda+V+Aux+Ind+Prt+Sg2: vȯʼļd
    vȱlda+V+Aux+Ind+Prt+Sg3: vȯʼļ
    vȱlda+V+Aux+Ind+Prt+Pl1: vȯʼļmõ
    vȱlda+V+Aux+Ind+Prt+Pl2: vȯʼļtõ
    vȱlda+V+Aux+Ind+Prt+Pl3: vȯʼļtõ
    vȱlda+V+Aux+Ind+ConNeg+Sg: ūo
    vȱlda+V+Aux+Ind+ConNeg+Pl1: ūomõ
    vȱlda+V+Aux+Ind+ConNeg+Pl2: ūotõ
    vȱlda+V+Aux+Ind+ConNeg+Pl3: ūotõ
    vȱlda+V+Aux+Cond+Sg1: vȯlks
    vȱlda+V+Aux+Cond+Sg2: vȯlkst
    vȱlda+V+Aux+Cond+Sg3: vȯlks
    vȱlda+V+Aux+Cond+Pl1: vȯlksmõ
    vȱlda+V+Aux+Cond+Pl2: vȯlkstõ
    vȱlda+V+Aux+Cond+Pl3: vȯlkstõ
    vȱlda+V+Aux+Cond+ConNeg+Sg: vȯlks
    vȱlda+V+Aux+Cond+ConNeg+Pl1: vȯlksmõ
    vȱlda+V+Aux+Cond+ConNeg+Pl2: vȯlkstõ
    vȱlda+V+Aux+Cond+ConNeg+Pl3: vȯlkstõ
    vȱlda+V+Aux+Imprt+Sg2: vȯʼl
    vȱlda+V+Aux+Imprt+ConNeg+Sg2: vȯʼl
    vȱlda+V+Aux+Imprt+Pl2: vȯlgid
    vȱlda+V+Aux+Imprt+ConNeg+Pl2: vȯlgid
    vȱlda+V+Aux+Jus+Sg3: vȯlkõ
    vȱlda+V+Aux+Jus+ConNeg+Sg3: vȯlkõ
    vȱlda+V+Aux+Jus+Pl3: vȯlkõd
    vȱlda+V+Aux+Jus+ConNeg+Pl3: vȯlkõd
    vȱlda+V+Aux+Quo+Sg3: vȯļļi
    vȱlda+V+Aux+Quo+ConNeg+Sg3: vȯļļi
    vȱlda+V+Aux+Quo+Pl3: vȯļļid
    vȱlda+V+Aux+Quo+ConNeg+Pl3: vȯļļid
    vȱlda+V+Aux+Act+PrfPrc+Sg: vȯnd
    vȱlda+V+Aux+Act+PrfPrc+Pl: vȯnnõd
    vȱlda+V+Aux+Pss+PrfPrc+Sg: vȯldõd
    vȱlda+V+Aux+Pss+PrsPrc+Sg: vȯldõb
    vȱlda+V+Aux+Der+Der/NomAg+N+Sg+Nom: vȯļļi
    vȱlda+V+Aux+Der+Der/NomAct+N+Sg+Nom: vȯʼlmi
    
#"V_11":{"tips":"11","vards":"tūlda","vcount":"2","bloks":"V","loc":{
    tūlda+V+Inf: tūlda
    tūlda+V+Ger: tuldsõ
    tūlda+V+Sup: tuʼlmõ
    tūlda+V+Deb: tuʼlmõst
    tūlda+V+Ind+Prs+Sg1: tulāb
    tūlda+V+Ind+Prs+Sg2: tulād
    tūlda+V+Ind+Prs+Sg3: tulāb
    tūlda+V+Ind+Prs+Pl1: tuʼlmõ
    tūlda+V+Ind+Prs+Pl2: tuʼltõ
    tūlda+V+Ind+Prs+Pl3: tuʼlbõd
    tūlda+V+Ind+Prt+Sg1: tuʼļ
    tūlda+V+Ind+Prt+Sg2: tuʼļd
    tūlda+V+Ind+Prt+Sg3: tuʼļ
    tūlda+V+Ind+Prt+Pl1: tuʼļmõ
    tūlda+V+Ind+Prt+Pl2: tuʼļtõ
    tūlda+V+Ind+Prt+Pl3: tuʼļtõ
    tūlda+V+Ind+ConNeg+Sg: tuʼl
    tūlda+V+Ind+ConNeg+Pl1: tuʼlmõ
    tūlda+V+Ind+ConNeg+Pl2: tuʼltõ
    tūlda+V+Ind+ConNeg+Pl3: tuʼltõ
    tūlda+V+Cond+Sg1: tulks
    tūlda+V+Cond+Sg2: tulkst
    tūlda+V+Cond+Sg3: tulks
    tūlda+V+Cond+Pl1: tulksmõ
    tūlda+V+Cond+Pl2: tulkstõ
    tūlda+V+Cond+Pl3: tulkstõ
    tūlda+V+Cond+ConNeg+Sg: tulks
    tūlda+V+Cond+ConNeg+Pl1: tulksmõ
    tūlda+V+Cond+ConNeg+Pl2: tulkstõ
    tūlda+V+Cond+ConNeg+Pl3: tulkstõ
    tūlda+V+Imprt+Sg2: tuʼl
    tūlda+V+Imprt+ConNeg+Sg2: tuʼl
    tūlda+V+Imprt+Pl2: tulgid
    tūlda+V+Imprt+ConNeg+Pl2: tulgid
    tūlda+V+Jus+Sg3: tulgõ
    tūlda+V+Jus+ConNeg+Sg3: tulgõ
    tūlda+V+Jus+Pl3: tulgõd
    tūlda+V+Jus+ConNeg+Pl3: tulgõd
    tūlda+V+Quo+Sg3: tuļļi
    tūlda+V+Quo+ConNeg+Sg3: tuļļi
    tūlda+V+Quo+Pl3: tuļļid
    tūlda+V+Quo+ConNeg+Pl3: tuļļid
    tūlda+V+Act+PrfPrc+Sg: tund
    tūlda+V+Act+PrfPrc+Pl: tunnõd
    tūlda+V+Pss+PrfPrc+Sg: tuldõd
    tūlda+V+Pss+PrsPrc+Sg: tuldõb
    tūlda+V+Der+Der/NomAg+N+Sg+Nom: tuļļi
    tūlda+V+Der+Der/NomAct+N+Sg+Nom: tuʼlmi
    
#"V_12":{"tips":"12","vards":"pānda","vcount":"3","bloks":"V","loc":{
    pānda+V+Inf: pānda
    pānda+V+Ger: pandsõ
    pānda+V+Sup: paʼnmõ
    pānda+V+Deb: paʼnmõst
    pānda+V+Ind+Prs+Sg1: panāb
    pānda+V+Ind+Prs+Sg2: panād
    pānda+V+Ind+Prs+Sg3: panāb
    pānda+V+Ind+Prs+Pl1: paʼnmõ
    pānda+V+Ind+Prs+Pl2: paʼntõ
    pānda+V+Ind+Prs+Pl3: paʼnbõd
    pānda+V+Ind+Prt+Sg1: paʼņ
    pānda+V+Ind+Prt+Sg2: paʼņd
    pānda+V+Ind+Prt+Sg3: paʼņ
    pānda+V+Ind+Prt+Pl1: paʼņmõ
    pānda+V+Ind+Prt+Pl2: paʼņtõ
    pānda+V+Ind+Prt+Pl3: paʼņtõ
    pānda+V+Ind+ConNeg+Sg: paʼn
    pānda+V+Ind+ConNeg+Pl1: paʼnmõ
    pānda+V+Ind+ConNeg+Pl2: paʼntõ
    pānda+V+Ind+ConNeg+Pl3: paʼntõ
    pānda+V+Cond+Sg1: panks
    pānda+V+Cond+Sg2: pankst
    pānda+V+Cond+Sg3: panks
    pānda+V+Cond+Pl1: panksmõ
    pānda+V+Cond+Pl2: pankstõ
    pānda+V+Cond+Pl3: pankstõ
    pānda+V+Cond+ConNeg+Sg: panks
    pānda+V+Cond+ConNeg+Pl1: panksmõ
    pānda+V+Cond+ConNeg+Pl2: pankstõ
    pānda+V+Cond+ConNeg+Pl3: pankstõ
    pānda+V+Imprt+Sg2: paʼn
    pānda+V+Imprt+ConNeg+Sg2: paʼn
    pānda+V+Imprt+Pl2: pangid
    pānda+V+Imprt+ConNeg+Pl2: pangid
    pānda+V+Jus+Sg3: pangõ
    pānda+V+Jus+ConNeg+Sg3: pangõ
    pānda+V+Jus+Pl3: pangõd
    pānda+V+Jus+ConNeg+Pl3: pangõd
    pānda+V+Quo+Sg3: paņņi
    pānda+V+Quo+ConNeg+Sg3: paņņi
    pānda+V+Quo+Pl3: paņņid
    pānda+V+Quo+ConNeg+Pl3: paņņid
    pānda+V+Act+PrfPrc+Sg: pand
    pānda+V+Act+PrfPrc+Pl: pannõd
    pānda+V+Pss+PrfPrc+Sg: pandõd
    pānda+V+Pss+PrsPrc+Sg: pandõb
    pānda+V+Der+Der/NomAg+N+Sg+Nom: paņņi
    pānda+V+Der+Der/NomAct+N+Sg+Nom: paʼnmi
    
#"V_13":{"tips":"13","vards":"jeʼllõ","vcount":"8","bloks":"V","loc":{
    jellõ+V+Inf: jeʼllõ
    jellõ+V+Ger: jeʼllõs
    jellõ+V+Sup: jelām
    jellõ+V+Deb: jelāmõst
    jellõ+V+Ind+Prs+Sg1: jelāb
    jellõ+V+Ind+Prs+Sg2: jelād
    jellõ+V+Ind+Prs+Sg3: jelāb
    jellõ+V+Ind+Prs+Pl1: jelām
    jellõ+V+Ind+Prs+Pl2: jelāt
    jellõ+V+Ind+Prs+Pl3: jelābõd
    jellõ+V+Ind+Prt+Sg1: jelīz
    jellõ+V+Ind+Prt+Sg2: jelīzt
    jellõ+V+Ind+Prt+Sg3: jelīz
    jellõ+V+Ind+Prt+Pl1: jelīzmõ
    jellõ+V+Ind+Prt+Pl2: [jelīzt, jelīztõ]
    jellõ+V+Ind+Prt+Pl3: [jelīzt, jelīztõ]
    jellõ+V+Ind+ConNeg+Sg: jeʼl
    jellõ+V+Ind+ConNeg+Pl1: jelām
    jellõ+V+Ind+ConNeg+Pl2: jelāt
    jellõ+V+Ind+ConNeg+Pl3: jelāt
    jellõ+V+Cond+Sg1: jelāks
    jellõ+V+Cond+Sg2: jelākst
    jellõ+V+Cond+Sg3: jelāks
    jellõ+V+Cond+Pl1: jelāksmõ
    jellõ+V+Cond+Pl2: jelākstõ
    jellõ+V+Cond+Pl3: jelākstõ
    jellõ+V+Cond+ConNeg+Sg: jelāks
    jellõ+V+Cond+ConNeg+Pl1: jelāksmõ
    jellõ+V+Cond+ConNeg+Pl2: jelākstõ
    jellõ+V+Cond+ConNeg+Pl3: jelākstõ
    jellõ+V+Imprt+Sg2: jelā
    jellõ+V+Imprt+ConNeg+Sg2: jeʼllõ
    jellõ+V+Imprt+Pl2: jelāgid
    jellõ+V+Imprt+ConNeg+Pl2: jelāgid
    jellõ+V+Jus+Sg3: jelāg
    jellõ+V+Jus+ConNeg+Sg3: jelāg
    jellõ+V+Jus+Pl3: jelāgõd
    jellõ+V+Jus+ConNeg+Pl3: jelāgõd
    jellõ+V+Quo+Sg3: jelāji
    jellõ+V+Quo+ConNeg+Sg3: jelāji
    jellõ+V+Quo+Pl3: jelājid
    jellõ+V+Quo+ConNeg+Pl3: jelājid
    jellõ+V+Act+PrfPrc+Sg: jeʼllõn
    jellõ+V+Act+PrfPrc+Pl: jeʼllõnd
    jellõ+V+Pss+PrfPrc+Sg: jeʼldõd
    jellõ+V+Pss+PrsPrc+Sg: jeʼldõb
    jellõ+V+Der+Der/NomAg+N+Sg+Nom: jelāji
    jellõ+V+Der+Der/NomAct+N+Sg+Nom: jelāmi
    
#"V_14":{"tips":"14","vards":"mängõ","vcount":"2","bloks":"V","loc":{
    mängõ+V+Inf: mängõ
    mängõ+V+Ger: mängõs
    mängõ+V+Sup: mǟngam
    mängõ+V+Deb: mǟngamõst
    mängõ+V+Ind+Prs+Sg1: mǟngab
    mängõ+V+Ind+Prs+Sg2: mǟngad
    mängõ+V+Ind+Prs+Sg3: mǟngab
    mängõ+V+Ind+Prs+Pl1: mǟngam
    mängõ+V+Ind+Prs+Pl2: mǟngat
    mängõ+V+Ind+Prs+Pl3: mǟngabõd
    mängõ+V+Ind+Prt+Sg1: mǟngiz
    mängõ+V+Ind+Prt+Sg2: mǟngizt
    mängõ+V+Ind+Prt+Sg3: mǟngiz
    mängõ+V+Ind+Prt+Pl1: mǟngizmõ
    mängõ+V+Ind+Prt+Pl2: [mǟngizt, mǟngiztõ]
    mängõ+V+Ind+Prt+Pl3: [mǟngizt, mǟngiztõ]
    mängõ+V+Ind+ConNeg+Sg: mäng
    mängõ+V+Ind+ConNeg+Pl1: mǟngam
    mängõ+V+Ind+ConNeg+Pl2: mǟngat
    mängõ+V+Ind+ConNeg+Pl3: mǟngat
    mängõ+V+Cond+Sg1: mǟngaks
    mängõ+V+Cond+Sg2: mǟngakst
    mängõ+V+Cond+Sg3: mǟngaks
    mängõ+V+Cond+Pl1: mǟngaksmõ
    mängõ+V+Cond+Pl2: mǟngakstõ
    mängõ+V+Cond+Pl3: mǟngakstõ
    mängõ+V+Cond+ConNeg+Sg: mǟngaks
    mängõ+V+Cond+ConNeg+Pl1: mǟngaksmõ
    mängõ+V+Cond+ConNeg+Pl2: mǟngakstõ
    mängõ+V+Cond+ConNeg+Pl3: mǟngakstõ
    mängõ+V+Imprt+Sg2: mǟnga
    mängõ+V+Imprt+ConNeg+Sg2: mängõ
    mängõ+V+Imprt+Pl2: mǟngagid
    mängõ+V+Imprt+ConNeg+Pl2: mǟngagid
    mängõ+V+Jus+Sg3: mǟngag
    mängõ+V+Jus+ConNeg+Sg3: mǟngag
    mängõ+V+Jus+Pl3: mǟngagõd
    mängõ+V+Jus+ConNeg+Pl3: mǟngagõd
    mängõ+V+Quo+Sg3: mǟngaji
    mängõ+V+Quo+ConNeg+Sg3: mǟngaji
    mängõ+V+Quo+Pl3: mǟngajid
    mängõ+V+Quo+ConNeg+Pl3: mǟngajid
    mängõ+V+Act+PrfPrc+Sg: mängõn
    mängõ+V+Act+PrfPrc+Pl: mängõnd
    mängõ+V+Pss+PrfPrc+Sg: mängdõd
    mängõ+V+Pss+PrsPrc+Sg: mängdõb
    mängõ+V+Der+Der/NomAg+N+Sg+Nom: mǟngaji
    mängõ+V+Der+Der/NomAct+N+Sg+Nom: mǟngami
    
#"V_15":{"tips":"15","vards":"killõ","vcount":"1","bloks":"V","loc":{
    killõ+Hom1+V+Inf: killõ
    killõ+Hom1+V+Ger: killõs
    killõ+Hom1+V+Sup: kīlam
    killõ+Hom1+V+Deb: kīlamõst
    killõ+Hom1+V+Ind+Prs+Sg1: kīlab
    killõ+Hom1+V+Ind+Prs+Sg2: kīlad
    killõ+Hom1+V+Ind+Prs+Sg3: kīlab
    killõ+Hom1+V+Ind+Prs+Pl1: kīlam
    killõ+Hom1+V+Ind+Prs+Pl2: kīlat
    killõ+Hom1+V+Ind+Prs+Pl3: kīlabõd
    killõ+Hom1+V+Ind+Prt+Sg1: kīliz
    killõ+Hom1+V+Ind+Prt+Sg2: kīlizt
    killõ+Hom1+V+Ind+Prt+Sg3: kīliz
    killõ+Hom1+V+Ind+Prt+Pl1: kīlizmõ
    killõ+Hom1+V+Ind+Prt+Pl2: [kīlizt, kīliztõ]
    killõ+Hom1+V+Ind+Prt+Pl3: [kīlizt, kīliztõ]
    killõ+Hom1+V+Ind+ConNeg+Sg: kil
    killõ+Hom1+V+Ind+ConNeg+Pl1: kīlam
    killõ+Hom1+V+Ind+ConNeg+Pl2: kīlat
    killõ+Hom1+V+Ind+ConNeg+Pl3: kīlat
    killõ+Hom1+V+Cond+Sg1: kīlaks
    killõ+Hom1+V+Cond+Sg2: kīlakst
    killõ+Hom1+V+Cond+Sg3: kīlaks
    killõ+Hom1+V+Cond+Pl1: kīlaksmõ
    killõ+Hom1+V+Cond+Pl2: kīlakstõ
    killõ+Hom1+V+Cond+Pl3: kīlakstõ
    killõ+Hom1+V+Cond+ConNeg+Sg: kīlaks
    killõ+Hom1+V+Cond+ConNeg+Pl1: kīlaksmõ
    killõ+Hom1+V+Cond+ConNeg+Pl2: kīlakstõ
    killõ+Hom1+V+Cond+ConNeg+Pl3: kīlakstõ
    killõ+Hom1+V+Imprt+Sg2: kīla
    killõ+Hom1+V+Imprt+ConNeg+Sg2: killõ
    killõ+Hom1+V+Imprt+Pl2: kīlagid
    killõ+Hom1+V+Imprt+ConNeg+Pl2: kīlagid
    killõ+Hom1+V+Jus+Sg3: kīlag
    killõ+Hom1+V+Jus+ConNeg+Sg3: kīlag
    killõ+Hom1+V+Jus+Pl3: kīlagõd
    killõ+Hom1+V+Jus+ConNeg+Pl3: kīlagõd
    killõ+Hom1+V+Quo+Sg3: kīlaji
    killõ+Hom1+V+Quo+ConNeg+Sg3: kīlaji
    killõ+Hom1+V+Quo+Pl3: kīlajid
    killõ+Hom1+V+Quo+ConNeg+Pl3: kīlajid
    killõ+Hom1+V+Act+PrfPrc+Sg: killõn
    killõ+Hom1+V+Act+PrfPrc+Pl: killõnd
    killõ+Hom1+V+Pss+PrfPrc+Sg: kildõd
    killõ+Hom1+V+Pss+PrsPrc+Sg: kildõb
    killõ+Hom1+V+Der+Der/NomAg+N+Sg+Nom: kīlaji
    killõ+Hom1+V+Der+Der/NomAct+N+Sg+Nom: kīlami
    
#"V_16":{"tips":"16","vards":"pallõ","vcount":"1","bloks":"V","loc":{
    pallõ+Hom1+V+Inf: pallõ
    pallõ+Hom1+V+Ger: pallõs
    pallõ+Hom1+V+Sup: pǭlam
    pallõ+Hom1+V+Deb: pǭlamõst
    pallõ+Hom1+V+Ind+Prs+Sg1: pǭlab
    pallõ+Hom1+V+Ind+Prs+Sg2: pǭlad
    pallõ+Hom1+V+Ind+Prs+Sg3: pǭlab
    pallõ+Hom1+V+Ind+Prs+Pl1: pǭlam
    pallõ+Hom1+V+Ind+Prs+Pl2: pǭlat
    pallõ+Hom1+V+Ind+Prs+Pl3: pǭlabõd
    pallõ+Hom1+V+Ind+Prt+Sg1: pǭliz
    pallõ+Hom1+V+Ind+Prt+Sg2: pǭlizt
    pallõ+Hom1+V+Ind+Prt+Sg3: pǭliz
    pallõ+Hom1+V+Ind+Prt+Pl1: pǭlizmõ
    pallõ+Hom1+V+Ind+Prt+Pl2: [pǭlizt, pǭliztõ]
    pallõ+Hom1+V+Ind+Prt+Pl3: [pǭlizt, pǭliztõ]
    pallõ+Hom1+V+Ind+ConNeg+Sg: pal
    pallõ+Hom1+V+Ind+ConNeg+Pl1: pǭlam
    pallõ+Hom1+V+Ind+ConNeg+Pl2: pǭlat
    pallõ+Hom1+V+Ind+ConNeg+Pl3: pǭlat
    pallõ+Hom1+V+Cond+Sg1: pǭlaks
    pallõ+Hom1+V+Cond+Sg2: pǭlakst
    pallõ+Hom1+V+Cond+Sg3: pǭlaks
    pallõ+Hom1+V+Cond+Pl1: pǭlaksmõ
    pallõ+Hom1+V+Cond+Pl2: pǭlakstõ
    pallõ+Hom1+V+Cond+Pl3: pǭlakstõ
    pallõ+Hom1+V+Cond+ConNeg+Sg: pǭlaks
    pallõ+Hom1+V+Cond+ConNeg+Pl1: pǭlaksmõ
    pallõ+Hom1+V+Cond+ConNeg+Pl2: pǭlakstõ
    pallõ+Hom1+V+Cond+ConNeg+Pl3: pǭlakstõ
    pallõ+Hom1+V+Imprt+Sg2: pǭla
    pallõ+Hom1+V+Imprt+ConNeg+Sg2: pallõ
    pallõ+Hom1+V+Imprt+Pl2: pǭlagid
    pallõ+Hom1+V+Imprt+ConNeg+Pl2: pǭlagid
    pallõ+Hom1+V+Jus+Sg3: pǭlag
    pallõ+Hom1+V+Jus+ConNeg+Sg3: pǭlag
    pallõ+Hom1+V+Jus+Pl3: pǭlagõd
    pallõ+Hom1+V+Jus+ConNeg+Pl3: pǭlagõd
    pallõ+Hom1+V+Quo+Sg3: pǭlaji
    pallõ+Hom1+V+Quo+ConNeg+Sg3: pǭlaji
    pallõ+Hom1+V+Quo+Pl3: pǭlajid
    pallõ+Hom1+V+Quo+ConNeg+Pl3: pǭlajid
    pallõ+Hom1+V+Act+PrfPrc+Sg: pallõn
    pallõ+Hom1+V+Act+PrfPrc+Pl: pallõnd
    pallõ+Hom1+V+Pss+PrfPrc+Sg: paldõd
    pallõ+Hom1+V+Pss+PrsPrc+Sg: paldõb
    pallõ+Hom1+V+Der+Der/NomAg+N+Sg+Nom: pǭlaji
    pallõ+Hom1+V+Der+Der/NomAct+N+Sg+Nom: pǭlami
    
#"V_17":{"tips":"17","vards":"loulõ","vcount":"3","bloks":"V","loc":{
    loulõ+V+Inf: loulõ
    loulõ+V+Ger: loulõs
    loulõ+V+Sup: lōlam
    loulõ+V+Deb: lōlamõst
    loulõ+V+Ind+Prs+Sg1: lōlab
    loulõ+V+Ind+Prs+Sg2: lōlad
    loulõ+V+Ind+Prs+Sg3: lōlab
    loulõ+V+Ind+Prs+Pl1: lōlam
    loulõ+V+Ind+Prs+Pl2: lōlat
    loulõ+V+Ind+Prs+Pl3: lōlabõd
    loulõ+V+Ind+Prt+Sg1: lōliz
    loulõ+V+Ind+Prt+Sg2: lōlizt
    loulõ+V+Ind+Prt+Sg3: lōliz
    loulõ+V+Ind+Prt+Pl1: lōlizmõ
    loulõ+V+Ind+Prt+Pl2: [lōlizt, lōliztõ]
    loulõ+V+Ind+Prt+Pl3: [lōlizt, lōliztõ]
    loulõ+V+Ind+ConNeg+Sg: loul
    loulõ+V+Ind+ConNeg+Pl1: lōlam
    loulõ+V+Ind+ConNeg+Pl2: lōlat
    loulõ+V+Ind+ConNeg+Pl3: lōlat
    loulõ+V+Cond+Sg1: lōlaks
    loulõ+V+Cond+Sg2: lōlakst
    loulõ+V+Cond+Sg3: lōlaks
    loulõ+V+Cond+Pl1: lōlaksmõ
    loulõ+V+Cond+Pl2: lōlakstõ
    loulõ+V+Cond+Pl3: lōlakstõ
    loulõ+V+Cond+ConNeg+Sg: lōlaks
    loulõ+V+Cond+ConNeg+Pl1: lōlaksmõ
    loulõ+V+Cond+ConNeg+Pl2: lōlakstõ
    loulõ+V+Cond+ConNeg+Pl3: lōlakstõ
    loulõ+V+Imprt+Sg2: lōla
    loulõ+V+Imprt+ConNeg+Sg2: loulõ
    loulõ+V+Imprt+Pl2: lōlagid
    loulõ+V+Imprt+ConNeg+Pl2: lōlagid
    loulõ+V+Jus+Sg3: lōlag
    loulõ+V+Jus+ConNeg+Sg3: lōlag
    loulõ+V+Jus+Pl3: lōlagõd
    loulõ+V+Jus+ConNeg+Pl3: lōlagõd
    loulõ+V+Quo+Sg3: lōlaji
    loulõ+V+Quo+ConNeg+Sg3: lōlaji
    loulõ+V+Quo+Pl3: lōlajid
    loulõ+V+Quo+ConNeg+Pl3: lōlajid
    loulõ+V+Act+PrfPrc+Sg: loulõn
    loulõ+V+Act+PrfPrc+Pl: loulõnd
    loulõ+V+Pss+PrfPrc+Sg: louldõd
    loulõ+V+Pss+PrsPrc+Sg: louldõb
    loulõ+V+Der+Der/NomAg+N+Sg+Nom: lōlaji
    loulõ+V+Der+Der/NomAct+N+Sg+Nom: lōlami
    
#"V_18":{"tips":"18","vards":"astõ","vcount":"21","bloks":"V","loc":{
    astõ+V+Inf: astõ
    astõ+V+Ger: astõs
    astõ+V+Sup: astām
    astõ+V+Deb: astāmõst
    astõ+V+Ind+Prs+Sg1: astāb
    astõ+V+Ind+Prs+Sg2: astād
    astõ+V+Ind+Prs+Sg3: astāb
    astõ+V+Ind+Prs+Pl1: astām
    astõ+V+Ind+Prs+Pl2: astāt
    astõ+V+Ind+Prs+Pl3: astābõd
    astõ+V+Ind+Prt+Sg1: astīz
    astõ+V+Ind+Prt+Sg2: astīzt
    astõ+V+Ind+Prt+Sg3: astīz
    astõ+V+Ind+Prt+Pl1: astīzmõ
    astõ+V+Ind+Prt+Pl2: [astīzt, astīztõ]
    astõ+V+Ind+Prt+Pl3: [astīzt, astīztõ]
    astõ+V+Ind+ConNeg+Sg: ast
    astõ+V+Ind+ConNeg+Pl1: astām
    astõ+V+Ind+ConNeg+Pl2: astāt
    astõ+V+Ind+ConNeg+Pl3: astāt
    astõ+V+Cond+Sg1: astāks
    astõ+V+Cond+Sg2: astākst
    astõ+V+Cond+Sg3: astāks
    astõ+V+Cond+Pl1: astāksmõ
    astõ+V+Cond+Pl2: astākstõ
    astõ+V+Cond+Pl3: astākstõ
    astõ+V+Cond+ConNeg+Sg: astāks
    astõ+V+Cond+ConNeg+Pl1: astāksmõ
    astõ+V+Cond+ConNeg+Pl2: astākstõ
    astõ+V+Cond+ConNeg+Pl3: astākstõ
    astõ+V+Imprt+Sg2: astā
    astõ+V+Imprt+ConNeg+Sg2: astõ
    astõ+V+Imprt+Pl2: astāgid
    astõ+V+Imprt+ConNeg+Pl2: astāgid
    astõ+V+Jus+Sg3: astāg
    astõ+V+Jus+ConNeg+Sg3: astāg
    astõ+V+Jus+Pl3: astāgõd
    astõ+V+Jus+ConNeg+Pl3: astāgõd
    astõ+V+Quo+Sg3: astāji
    astõ+V+Quo+ConNeg+Sg3: astāji
    astõ+V+Quo+Pl3: astājid
    astõ+V+Quo+ConNeg+Pl3: astājid
    astõ+V+Act+PrfPrc+Sg: astõn
    astõ+V+Act+PrfPrc+Pl: astõnd
    astõ+V+Pss+PrfPrc+Sg: astõd
    astõ+V+Pss+PrsPrc+Sg: astõb
    astõ+V+Der+Der/NomAg+N+Sg+Nom: astāji
    astõ+V+Der+Der/NomAct+N+Sg+Nom: astāmi
    
#"V_19":{"tips":"19","vards":"võttõ","vcount":"8","bloks":"V","loc":{
    võttõ+V+Inf: võttõ
    võttõ+V+Ger: võttõs
    võttõ+V+Sup: võtām
    võttõ+V+Deb: võtāmõst
    võttõ+V+Ind+Prs+Sg1: võtāb
    võttõ+V+Ind+Prs+Sg2: võtād
    võttõ+V+Ind+Prs+Sg3: võtāb
    võttõ+V+Ind+Prs+Pl1: võtām
    võttõ+V+Ind+Prs+Pl2: võtāt
    võttõ+V+Ind+Prs+Pl3: võtābõd
    võttõ+V+Ind+Prt+Sg1: võtīz
    võttõ+V+Ind+Prt+Sg2: võtīzt
    võttõ+V+Ind+Prt+Sg3: võtīz
    võttõ+V+Ind+Prt+Pl1: võtīzmõ
    võttõ+V+Ind+Prt+Pl2: [võtīzt, võtīztõ]
    võttõ+V+Ind+Prt+Pl3: [võtīzt, võtīztõ]
    võttõ+V+Ind+ConNeg+Sg: võt
    võttõ+V+Ind+ConNeg+Pl1: võtām
    võttõ+V+Ind+ConNeg+Pl2: võtāt
    võttõ+V+Ind+ConNeg+Pl3: võtāt
    võttõ+V+Cond+Sg1: võtāks
    võttõ+V+Cond+Sg2: võtākst
    võttõ+V+Cond+Sg3: võtāks
    võttõ+V+Cond+Pl1: võtāksmõ
    võttõ+V+Cond+Pl2: võtākstõ
    võttõ+V+Cond+Pl3: võtākstõ
    võttõ+V+Cond+ConNeg+Sg: võtāks
    võttõ+V+Cond+ConNeg+Pl1: võtāksmõ
    võttõ+V+Cond+ConNeg+Pl2: võtākstõ
    võttõ+V+Cond+ConNeg+Pl3: võtākstõ
    võttõ+V+Imprt+Sg2: võtā
    võttõ+V+Imprt+ConNeg+Sg2: võttõ
    võttõ+V+Imprt+Pl2: võtāgid
    võttõ+V+Imprt+ConNeg+Pl2: võtāgid
    võttõ+V+Jus+Sg3: võtāg
    võttõ+V+Jus+ConNeg+Sg3: võtāg
    võttõ+V+Jus+Pl3: võtāgõd
    võttõ+V+Jus+ConNeg+Pl3: võtāgõd
    võttõ+V+Quo+Sg3: võtāji
    võttõ+V+Quo+ConNeg+Sg3: võtāji
    võttõ+V+Quo+Pl3: võtājid
    võttõ+V+Quo+ConNeg+Pl3: võtājid
    võttõ+V+Act+PrfPrc+Sg: võttõn
    võttõ+V+Act+PrfPrc+Pl: võttõnd
    võttõ+V+Pss+PrfPrc+Sg: võttõd
    võttõ+V+Pss+PrsPrc+Sg: võttõb
    võttõ+V+Der+Der/NomAg+N+Sg+Nom: võtāji
    võttõ+V+Der+Der/NomAct+N+Sg+Nom: võtāmi
    
#"V_20":{"tips":"20","vards":"laitõ","vcount":"32","bloks":"V","loc":{
    laitõ+V+Inf: laitõ
    laitõ+V+Ger: laitõs
    laitõ+V+Sup: lāitam
    laitõ+V+Deb: lāitamõst
    laitõ+V+Ind+Prs+Sg1: lāitab
    laitõ+V+Ind+Prs+Sg2: lāitad
    laitõ+V+Ind+Prs+Sg3: lāitab
    laitõ+V+Ind+Prs+Pl1: lāitam
    laitõ+V+Ind+Prs+Pl2: lāitat
    laitõ+V+Ind+Prs+Pl3: lāitabõd
    laitõ+V+Ind+Prt+Sg1: lāitiz
    laitõ+V+Ind+Prt+Sg2: lāitizt
    laitõ+V+Ind+Prt+Sg3: lāitiz
    laitõ+V+Ind+Prt+Pl1: lāitizmõ
    laitõ+V+Ind+Prt+Pl2: [lāitizt, lāitiztõ]
    laitõ+V+Ind+Prt+Pl3: [lāitizt, lāitiztõ]
    laitõ+V+Ind+ConNeg+Sg: lait
    laitõ+V+Ind+ConNeg+Pl1: lāitam
    laitõ+V+Ind+ConNeg+Pl2: lāitat
    laitõ+V+Ind+ConNeg+Pl3: lāitat
    laitõ+V+Cond+Sg1: lāitaks
    laitõ+V+Cond+Sg2: lāitakst
    laitõ+V+Cond+Sg3: lāitaks
    laitõ+V+Cond+Pl1: lāitaksmõ
    laitõ+V+Cond+Pl2: lāitakstõ
    laitõ+V+Cond+Pl3: lāitakstõ
    laitõ+V+Cond+ConNeg+Sg: lāitaks
    laitõ+V+Cond+ConNeg+Pl1: lāitaksmõ
    laitõ+V+Cond+ConNeg+Pl2: lāitakstõ
    laitõ+V+Cond+ConNeg+Pl3: lāitakstõ
    laitõ+V+Imprt+Sg2: lāita
    laitõ+V+Imprt+ConNeg+Sg2: laitõ
    laitõ+V+Imprt+Pl2: lāitagid
    laitõ+V+Imprt+ConNeg+Pl2: lāitagid
    laitõ+V+Jus+Sg3: lāitag
    laitõ+V+Jus+ConNeg+Sg3: lāitag
    laitõ+V+Jus+Pl3: lāitagõd
    laitõ+V+Jus+ConNeg+Pl3: lāitagõd
    laitõ+V+Quo+Sg3: lāitaji
    laitõ+V+Quo+ConNeg+Sg3: lāitaji
    laitõ+V+Quo+Pl3: lāitajid
    laitõ+V+Quo+ConNeg+Pl3: lāitajid
    laitõ+V+Act+PrfPrc+Sg: laitõn
    laitõ+V+Act+PrfPrc+Pl: laitõnd
    laitõ+V+Pss+PrfPrc+Sg: laitõd
    laitõ+V+Pss+PrsPrc+Sg: laitõb
    laitõ+V+Der+Der/NomAg+N+Sg+Nom: lāitaji
    laitõ+V+Der+Der/NomAct+N+Sg+Nom: lāitami
    
#"V_21":{"tips":"21","vards":"täutõ","vcount":"5","bloks":"V","loc":{
    täutõ+V+Inf: täutõ
    täutõ+V+Ger: täutõs
    täutõ+V+Sup: tǟtam
    täutõ+V+Deb: tǟtamõst
    täutõ+V+Ind+Prs+Sg1: tǟtab
    täutõ+V+Ind+Prs+Sg2: tǟtad
    täutõ+V+Ind+Prs+Sg3: tǟtab
    täutõ+V+Ind+Prs+Pl1: tǟtam
    täutõ+V+Ind+Prs+Pl2: tǟtat
    täutõ+V+Ind+Prs+Pl3: tǟtabõd
    täutõ+V+Ind+Prt+Sg1: tǟtiz
    täutõ+V+Ind+Prt+Sg2: tǟtizt
    täutõ+V+Ind+Prt+Sg3: tǟtiz
    täutõ+V+Ind+Prt+Pl1: tǟtizmõ
    täutõ+V+Ind+Prt+Pl2: [tǟtizt, tǟtiztõ]
    täutõ+V+Ind+Prt+Pl3: [tǟtizt, tǟtiztõ]
    täutõ+V+Ind+ConNeg+Sg: täut
    täutõ+V+Ind+ConNeg+Pl1: tǟtam
    täutõ+V+Ind+ConNeg+Pl2: tǟtat
    täutõ+V+Ind+ConNeg+Pl3: tǟtat
    täutõ+V+Cond+Sg1: tǟtaks
    täutõ+V+Cond+Sg2: tǟtakst
    täutõ+V+Cond+Sg3: tǟtaks
    täutõ+V+Cond+Pl1: tǟtaksmõ
    täutõ+V+Cond+Pl2: tǟtakstõ
    täutõ+V+Cond+Pl3: tǟtakstõ
    täutõ+V+Cond+ConNeg+Sg: tǟtaks
    täutõ+V+Cond+ConNeg+Pl1: tǟtaksmõ
    täutõ+V+Cond+ConNeg+Pl2: tǟtakstõ
    täutõ+V+Cond+ConNeg+Pl3: tǟtakstõ
    täutõ+V+Imprt+Sg2: tǟta
    täutõ+V+Imprt+ConNeg+Sg2: täutõ
    täutõ+V+Imprt+Pl2: tǟtagid
    täutõ+V+Imprt+ConNeg+Pl2: tǟtagid
    täutõ+V+Jus+Sg3: tǟtag
    täutõ+V+Jus+ConNeg+Sg3: tǟtag
    täutõ+V+Jus+Pl3: tǟtagõd
    täutõ+V+Jus+ConNeg+Pl3: tǟtagõd
    täutõ+V+Quo+Sg3: tǟtaji
    täutõ+V+Quo+ConNeg+Sg3: tǟtaji
    täutõ+V+Quo+Pl3: tǟtajid
    täutõ+V+Quo+ConNeg+Pl3: tǟtajid
    täutõ+V+Act+PrfPrc+Sg: täutõn
    täutõ+V+Act+PrfPrc+Pl: täutõnd
    täutõ+V+Pss+PrfPrc+Sg: täutõd
    täutõ+V+Pss+PrsPrc+Sg: täutõb
    täutõ+V+Der+Der/NomAg+N+Sg+Nom: tǟtaji
    täutõ+V+Der+Der/NomAct+N+Sg+Nom: tǟtami
    
#"V_22":{"tips":"22","vards":"pȯļtõ","vcount":"1","bloks":"V","loc":{
    pȯļtõ+V+Inf: pȯļtõ
    pȯļtõ+V+Ger: pȯļtõs
    pȯļtõ+V+Sup: pūoļtam
    pȯļtõ+V+Deb: pūoļtamõst
    pȯļtõ+V+Ind+Prs+Sg1: pūoļtab
    pȯļtõ+V+Ind+Prs+Sg2: pūoļtad
    pȯļtõ+V+Ind+Prs+Sg3: pūoļtab
    pȯļtõ+V+Ind+Prs+Pl1: pūoļtam
    pȯļtõ+V+Ind+Prs+Pl2: pūoļtat
    pȯļtõ+V+Ind+Prs+Pl3: pūoļtabõd
    pȯļtõ+V+Ind+Prt+Sg1: pūoļtiz
    pȯļtõ+V+Ind+Prt+Sg2: pūoļtizt
    pȯļtõ+V+Ind+Prt+Sg3: pūoļtiz
    pȯļtõ+V+Ind+Prt+Pl1: pūoļtizmõ
    pȯļtõ+V+Ind+Prt+Pl2: [pūoļtizt, pūoļtiztõ]
    pȯļtõ+V+Ind+Prt+Pl3: [pūoļtizt, pūoļtiztõ]
    pȯļtõ+V+Ind+ConNeg+Sg: pȯļt
    pȯļtõ+V+Ind+ConNeg+Pl1: pūoļtam
    pȯļtõ+V+Ind+ConNeg+Pl2: pūoļtat
    pȯļtõ+V+Ind+ConNeg+Pl3: pūoļtat
    pȯļtõ+V+Cond+Sg1: pūoļtaks
    pȯļtõ+V+Cond+Sg2: pūoļtakst
    pȯļtõ+V+Cond+Sg3: pūoļtaks
    pȯļtõ+V+Cond+Pl1: pūoļtaksmõ
    pȯļtõ+V+Cond+Pl2: pūoļtakstõ
    pȯļtõ+V+Cond+Pl3: pūoļtakstõ
    pȯļtõ+V+Cond+ConNeg+Sg: pūoļtaks
    pȯļtõ+V+Cond+ConNeg+Pl1: pūoļtaksmõ
    pȯļtõ+V+Cond+ConNeg+Pl2: pūoļtakstõ
    pȯļtõ+V+Cond+ConNeg+Pl3: pūoļtakstõ
    pȯļtõ+V+Imprt+Sg2: pūoļta
    pȯļtõ+V+Imprt+ConNeg+Sg2: pȯļtõ
    pȯļtõ+V+Imprt+Pl2: pūoļtagid
    pȯļtõ+V+Imprt+ConNeg+Pl2: pūoļtagid
    pȯļtõ+V+Jus+Sg3: pūoļtag
    pȯļtõ+V+Jus+ConNeg+Sg3: pūoļtag
    pȯļtõ+V+Jus+Pl3: pūoļtagõd
    pȯļtõ+V+Jus+ConNeg+Pl3: pūoļtagõd
    pȯļtõ+V+Quo+Sg3: pūoļtaji
    pȯļtõ+V+Quo+ConNeg+Sg3: pūoļtaji
    pȯļtõ+V+Quo+Pl3: pūoļtajid
    pȯļtõ+V+Quo+ConNeg+Pl3: pūoļtajid
    pȯļtõ+V+Act+PrfPrc+Sg: pȯļtõn
    pȯļtõ+V+Act+PrfPrc+Pl: pȯļtõnd
    pȯļtõ+V+Pss+PrfPrc+Sg: pȯļtõd
    pȯļtõ+V+Pss+PrsPrc+Sg: pȯļtõb
    pȯļtõ+V+Der+Der/NomAg+N+Sg+Nom: pūoļtaji
    pȯļtõ+V+Der+Der/NomAct+N+Sg+Nom: pūoļtami
    
#"V_23":{"tips":"23","vards":"mȯistõ","vcount":"1","bloks":"V","loc":{
    mȯistõ+V+Inf: mȯistõ
    mȯistõ+V+Ger: mȯistõs
    mȯistõ+V+Sup: mūoštam
    mȯistõ+V+Deb: mūoštamõst
    mȯistõ+V+Ind+Prs+Sg1: mūoštab
    mȯistõ+V+Ind+Prs+Sg2: mūoštad
    mȯistõ+V+Ind+Prs+Sg3: mūoštab
    mȯistõ+V+Ind+Prs+Pl1: mūoštam
    mȯistõ+V+Ind+Prs+Pl2: mūoštat
    mȯistõ+V+Ind+Prs+Pl3: mūoštabõd
    mȯistõ+V+Ind+Prt+Sg1: mūoštiz
    mȯistõ+V+Ind+Prt+Sg2: mūoštizt
    mȯistõ+V+Ind+Prt+Sg3: mūoštiz
    mȯistõ+V+Ind+Prt+Pl1: mūoštizmõ
    mȯistõ+V+Ind+Prt+Pl2: [mūoštizt, mūoštiztõ]
    mȯistõ+V+Ind+Prt+Pl3: [mūoštizt, mūoštiztõ]
    mȯistõ+V+Ind+ConNeg+Sg: mȯist
    mȯistõ+V+Ind+ConNeg+Pl1: mūoštam
    mȯistõ+V+Ind+ConNeg+Pl2: mūoštat
    mȯistõ+V+Ind+ConNeg+Pl3: mūoštat
    mȯistõ+V+Cond+Sg1: mūoštaks
    mȯistõ+V+Cond+Sg2: mūoštakst
    mȯistõ+V+Cond+Sg3: mūoštaks
    mȯistõ+V+Cond+Pl1: mūoštaksmõ
    mȯistõ+V+Cond+Pl2: mūoštakstõ
    mȯistõ+V+Cond+Pl3: mūoštakstõ
    mȯistõ+V+Cond+ConNeg+Sg: mūoštaks
    mȯistõ+V+Cond+ConNeg+Pl1: mūoštaksmõ
    mȯistõ+V+Cond+ConNeg+Pl2: mūoštakstõ
    mȯistõ+V+Cond+ConNeg+Pl3: mūoštakstõ
    mȯistõ+V+Imprt+Sg2: mūošta
    mȯistõ+V+Imprt+ConNeg+Sg2: mȯistõ
    mȯistõ+V+Imprt+Pl2: mūoštagid
    mȯistõ+V+Imprt+ConNeg+Pl2: mūoštagid
    mȯistõ+V+Jus+Sg3: mūoštag
    mȯistõ+V+Jus+ConNeg+Sg3: mūoštag
    mȯistõ+V+Jus+Pl3: mūoštagõd
    mȯistõ+V+Jus+ConNeg+Pl3: mūoštagõd
    mȯistõ+V+Quo+Sg3: mūoštaji
    mȯistõ+V+Quo+ConNeg+Sg3: mūoštaji
    mȯistõ+V+Quo+Pl3: mūoštajid
    mȯistõ+V+Quo+ConNeg+Pl3: mūoštajid
    mȯistõ+V+Act+PrfPrc+Sg: mȯistõn
    mȯistõ+V+Act+PrfPrc+Pl: mȯistõnd
    mȯistõ+V+Pss+PrfPrc+Sg: mȯistõd
    mȯistõ+V+Pss+PrsPrc+Sg: mȯistõb
    mȯistõ+V+Der+Der/NomAg+N+Sg+Nom: mūoštaji
    mȯistõ+V+Der+Der/NomAct+N+Sg+Nom: mūoštami
    
#"V_24":{"tips":"24","vards":"vieʼddõ","vcount":"12","bloks":"V","loc":{
    vieddõ+V+Inf: vieʼddõ
    vieddõ+V+Ger: vieʼddõs
    vieddõ+V+Sup: viedām
    vieddõ+V+Deb: viedāmõst
    vieddõ+V+Ind+Prs+Sg1: viedāb
    vieddõ+V+Ind+Prs+Sg2: viedād
    vieddõ+V+Ind+Prs+Sg3: viedāb
    vieddõ+V+Ind+Prs+Pl1: viedām
    vieddõ+V+Ind+Prs+Pl2: viedāt
    vieddõ+V+Ind+Prs+Pl3: viedābõd
    vieddõ+V+Ind+Prt+Sg1: viedīz
    vieddõ+V+Ind+Prt+Sg2: viedīzt
    vieddõ+V+Ind+Prt+Sg3: viedīz
    vieddõ+V+Ind+Prt+Pl1: viedīzmõ
    vieddõ+V+Ind+Prt+Pl2: [viedīzt, viedīztõ]
    vieddõ+V+Ind+Prt+Pl3: [viedīzt, viedīztõ]
    vieddõ+V+Ind+ConNeg+Sg: viedā
    vieddõ+V+Ind+ConNeg+Pl1: viedām
    vieddõ+V+Ind+ConNeg+Pl2: viedāt
    vieddõ+V+Ind+ConNeg+Pl3: viedāt
    vieddõ+V+Cond+Sg1: viedāks
    vieddõ+V+Cond+Sg2: viedākst
    vieddõ+V+Cond+Sg3: viedāks
    vieddõ+V+Cond+Pl1: viedāksmõ
    vieddõ+V+Cond+Pl2: viedākstõ
    vieddõ+V+Cond+Pl3: viedākstõ
    vieddõ+V+Cond+ConNeg+Sg: viedāks
    vieddõ+V+Cond+ConNeg+Pl1: viedāksmõ
    vieddõ+V+Cond+ConNeg+Pl2: viedākstõ
    vieddõ+V+Cond+ConNeg+Pl3: viedākstõ
    vieddõ+V+Imprt+Sg2: viedā
    vieddõ+V+Imprt+ConNeg+Sg2: viedā
    vieddõ+V+Imprt+Pl2: viedāgid
    vieddõ+V+Imprt+ConNeg+Pl2: viedāgid
    vieddõ+V+Jus+Sg3: viedāg
    vieddõ+V+Jus+ConNeg+Sg3: viedāg
    vieddõ+V+Jus+Pl3: viedāgõd
    vieddõ+V+Jus+ConNeg+Pl3: viedāgõd
    vieddõ+V+Quo+Sg3: viedāji
    vieddõ+V+Quo+ConNeg+Sg3: viedāji
    vieddõ+V+Quo+Pl3: viedājid
    vieddõ+V+Quo+ConNeg+Pl3: viedājid
    vieddõ+V+Act+PrfPrc+Sg: vieʼddõn
    vieddõ+V+Act+PrfPrc+Pl: vieʼddõnd
    vieddõ+V+Pss+PrfPrc+Sg: vieʼdtõd
    vieddõ+V+Pss+PrsPrc+Sg: vieʼdtõb
    vieddõ+V+Der+Der/NomAg+N+Sg+Nom: viedāji
    vieddõ+V+Der+Der/NomAct+N+Sg+Nom: viedāmi
    
#"V_25":{"tips":"25","vards":"maksõ","vcount":"7","bloks":"V","loc":{
    maksõ+V+Inf: maksõ
    maksõ+V+Ger: maksõs
    maksõ+V+Sup: maksām
    maksõ+V+Deb: maksāmõst
    maksõ+V+Ind+Prs+Sg1: maksāb
    maksõ+V+Ind+Prs+Sg2: maksād
    maksõ+V+Ind+Prs+Sg3: maksāb
    maksõ+V+Ind+Prs+Pl1: maksām
    maksõ+V+Ind+Prs+Pl2: maksāt
    maksõ+V+Ind+Prs+Pl3: maksābõd
    maksõ+V+Ind+Prt+Sg1: maksīz
    maksõ+V+Ind+Prt+Sg2: maksīzt
    maksõ+V+Ind+Prt+Sg3: maksīz
    maksõ+V+Ind+Prt+Pl1: maksīzmõ
    maksõ+V+Ind+Prt+Pl2: [maksīzt, maksīztõ]
    maksõ+V+Ind+Prt+Pl3: [maksīzt, maksīztõ]
    maksõ+V+Ind+ConNeg+Sg: maksā
    maksõ+V+Ind+ConNeg+Pl1: maksām
    maksõ+V+Ind+ConNeg+Pl2: maksāt
    maksõ+V+Ind+ConNeg+Pl3: maksāt
    maksõ+V+Cond+Sg1: maksāks
    maksõ+V+Cond+Sg2: maksākst
    maksõ+V+Cond+Sg3: maksāks
    maksõ+V+Cond+Pl1: maksāksmõ
    maksõ+V+Cond+Pl2: maksākstõ
    maksõ+V+Cond+Pl3: maksākstõ
    maksõ+V+Cond+ConNeg+Sg: maksāks
    maksõ+V+Cond+ConNeg+Pl1: maksāksmõ
    maksõ+V+Cond+ConNeg+Pl2: maksākstõ
    maksõ+V+Cond+ConNeg+Pl3: maksākstõ
    maksõ+V+Imprt+Sg2: maksā
    maksõ+V+Imprt+ConNeg+Sg2: maksā
    maksõ+V+Imprt+Pl2: maksāgid
    maksõ+V+Imprt+ConNeg+Pl2: maksāgid
    maksõ+V+Jus+Sg3: maksāg
    maksõ+V+Jus+ConNeg+Sg3: maksāg
    maksõ+V+Jus+Pl3: maksāgõd
    maksõ+V+Jus+ConNeg+Pl3: maksāgõd
    maksõ+V+Quo+Sg3: maksāji
    maksõ+V+Quo+ConNeg+Sg3: maksāji
    maksõ+V+Quo+Pl3: maksājid
    maksõ+V+Quo+ConNeg+Pl3: maksājid
    maksõ+V+Act+PrfPrc+Sg: maksõn
    maksõ+V+Act+PrfPrc+Pl: maksõnd
    maksõ+V+Pss+PrfPrc+Sg: makstõd
    maksõ+V+Pss+PrsPrc+Sg: makstõb
    maksõ+V+Der+Der/NomAg+N+Sg+Nom: maksāji
    maksõ+V+Der+Der/NomAct+N+Sg+Nom: maksāmi
    
#"V_26":{"tips":"26","vards":"tappõ","vcount":"2","bloks":"V","loc":{
    tappõ+V+Inf: tappõ
    tappõ+V+Ger: tappõs
    tappõ+V+Sup: tapām
    tappõ+V+Deb: tapāmõst
    tappõ+V+Ind+Prs+Sg1: tapāb
    tappõ+V+Ind+Prs+Sg2: tapād
    tappõ+V+Ind+Prs+Sg3: tapāb
    tappõ+V+Ind+Prs+Pl1: tapām
    tappõ+V+Ind+Prs+Pl2: tapāt
    tappõ+V+Ind+Prs+Pl3: tapābõd
    tappõ+V+Ind+Prt+Sg1: tapīz
    tappõ+V+Ind+Prt+Sg2: tapīzt
    tappõ+V+Ind+Prt+Sg3: tapīz
    tappõ+V+Ind+Prt+Pl1: tapīzmõ
    tappõ+V+Ind+Prt+Pl2: [tapīzt, tapīztõ]
    tappõ+V+Ind+Prt+Pl3: [tapīzt, tapīztõ]
    tappõ+V+Ind+ConNeg+Sg: tapā
    tappõ+V+Ind+ConNeg+Pl1: tapām
    tappõ+V+Ind+ConNeg+Pl2: tapāt
    tappõ+V+Ind+ConNeg+Pl3: tapāt
    tappõ+V+Cond+Sg1: tapāks
    tappõ+V+Cond+Sg2: tapākst
    tappõ+V+Cond+Sg3: tapāks
    tappõ+V+Cond+Pl1: tapāksmõ
    tappõ+V+Cond+Pl2: tapākstõ
    tappõ+V+Cond+Pl3: tapākstõ
    tappõ+V+Cond+ConNeg+Sg: tapāks
    tappõ+V+Cond+ConNeg+Pl1: tapāksmõ
    tappõ+V+Cond+ConNeg+Pl2: tapākstõ
    tappõ+V+Cond+ConNeg+Pl3: tapākstõ
    tappõ+V+Imprt+Sg2: tapā
    tappõ+V+Imprt+ConNeg+Sg2: tapā
    tappõ+V+Imprt+Pl2: tapāgid
    tappõ+V+Imprt+ConNeg+Pl2: tapāgid
    tappõ+V+Jus+Sg3: tapāg
    tappõ+V+Jus+ConNeg+Sg3: tapāg
    tappõ+V+Jus+Pl3: tapāgõd
    tappõ+V+Jus+ConNeg+Pl3: tapāgõd
    tappõ+V+Quo+Sg3: tapāji
    tappõ+V+Quo+ConNeg+Sg3: tapāji
    tappõ+V+Quo+Pl3: tapājid
    tappõ+V+Quo+ConNeg+Pl3: tapājid
    tappõ+V+Act+PrfPrc+Sg: tappõn
    tappõ+V+Act+PrfPrc+Pl: tappõnd
    tappõ+V+Pss+PrfPrc+Sg: taptõd
    tappõ+V+Pss+PrsPrc+Sg: taptõb
    tappõ+V+Der+Der/NomAg+N+Sg+Nom: tapāji
    tappõ+V+Der+Der/NomAct+N+Sg+Nom: tapāmi
    
#"V_27":{"tips":"27","vards":"andõ","vcount":"16","bloks":"V","loc":{
    andõ+V+Inf: andõ
    andõ+V+Ger: andõs
    andõ+V+Sup: āndam
    andõ+V+Deb: āndamõst
    andõ+V+Ind+Prs+Sg1: āndab
    andõ+V+Ind+Prs+Sg2: āndad
    andõ+V+Ind+Prs+Sg3: āndab
    andõ+V+Ind+Prs+Pl1: āndam
    andõ+V+Ind+Prs+Pl2: āndat
    andõ+V+Ind+Prs+Pl3: āndabõd
    andõ+V+Ind+Prt+Sg1: āndiz
    andõ+V+Ind+Prt+Sg2: āndizt
    andõ+V+Ind+Prt+Sg3: āndiz
    andõ+V+Ind+Prt+Pl1: āndizmõ
    andõ+V+Ind+Prt+Pl2: [āndizt, āndiztõ]
    andõ+V+Ind+Prt+Pl3: [āndizt, āndiztõ]
    andõ+V+Ind+ConNeg+Sg: ānda
    andõ+V+Ind+ConNeg+Pl1: āndam
    andõ+V+Ind+ConNeg+Pl2: āndat
    andõ+V+Ind+ConNeg+Pl3: āndat
    andõ+V+Cond+Sg1: āndaks
    andõ+V+Cond+Sg2: āndakst
    andõ+V+Cond+Sg3: āndaks
    andõ+V+Cond+Pl1: āndaksmõ
    andõ+V+Cond+Pl2: āndakstõ
    andõ+V+Cond+Pl3: āndakstõ
    andõ+V+Cond+ConNeg+Sg: āndaks
    andõ+V+Cond+ConNeg+Pl1: āndaksmõ
    andõ+V+Cond+ConNeg+Pl2: āndakstõ
    andõ+V+Cond+ConNeg+Pl3: āndakstõ
    andõ+V+Imprt+Sg2: ānda
    andõ+V+Imprt+ConNeg+Sg2: andõ
    andõ+V+Imprt+Pl2: āndagid
    andõ+V+Imprt+ConNeg+Pl2: āndagid
    andõ+V+Jus+Sg3: āndag
    andõ+V+Jus+ConNeg+Sg3: āndag
    andõ+V+Jus+Pl3: āndagõd
    andõ+V+Jus+ConNeg+Pl3: āndagõd
    andõ+V+Quo+Sg3: āndaji
    andõ+V+Quo+ConNeg+Sg3: āndaji
    andõ+V+Quo+Pl3: āndajid
    andõ+V+Quo+ConNeg+Pl3: āndajid
    andõ+V+Act+PrfPrc+Sg: andõn
    andõ+V+Act+PrfPrc+Pl: andõnd
    andõ+V+Pss+PrfPrc+Sg: andtõd
    andõ+V+Pss+PrsPrc+Sg: andtõb
    andõ+V+Der+Der/NomAg+N+Sg+Nom: āndaji
    andõ+V+Der+Der/NomAct+N+Sg+Nom: āndami
    
#"V_28":{"tips":"28","vards":"tieudõ","vcount":"3","bloks":"V","loc":{
    tieudõ+V+Inf: tieudõ
    tieudõ+V+Ger: tieudõs
    tieudõ+V+Sup: tīedam
    tieudõ+V+Deb: tīedamõst
    tieudõ+V+Ind+Prs+Sg1: tīedab
    tieudõ+V+Ind+Prs+Sg2: tīedad
    tieudõ+V+Ind+Prs+Sg3: tīedab
    tieudõ+V+Ind+Prs+Pl1: tīedam
    tieudõ+V+Ind+Prs+Pl2: tīedat
    tieudõ+V+Ind+Prs+Pl3: tīedabõd
    tieudõ+V+Ind+Prt+Sg1: tīediz
    tieudõ+V+Ind+Prt+Sg2: tīedizt
    tieudõ+V+Ind+Prt+Sg3: tīediz
    tieudõ+V+Ind+Prt+Pl1: tīedizmõ
    tieudõ+V+Ind+Prt+Pl2: [tīedizt, tīediztõ]
    tieudõ+V+Ind+Prt+Pl3: [tīedizt, tīediztõ]
    tieudõ+V+Ind+ConNeg+Sg: tīeda
    tieudõ+V+Ind+ConNeg+Pl1: tīedam
    tieudõ+V+Ind+ConNeg+Pl2: tīedat
    tieudõ+V+Ind+ConNeg+Pl3: tīedat
    tieudõ+V+Cond+Sg1: tīedaks
    tieudõ+V+Cond+Sg2: tīedakst
    tieudõ+V+Cond+Sg3: tīedaks
    tieudõ+V+Cond+Pl1: tīedaksmõ
    tieudõ+V+Cond+Pl2: tīedakstõ
    tieudõ+V+Cond+Pl3: tīedakstõ
    tieudõ+V+Cond+ConNeg+Sg: tīedaks
    tieudõ+V+Cond+ConNeg+Pl1: tīedaksmõ
    tieudõ+V+Cond+ConNeg+Pl2: tīedakstõ
    tieudõ+V+Cond+ConNeg+Pl3: tīedakstõ
    tieudõ+V+Imprt+Sg2: tīeda
    tieudõ+V+Imprt+ConNeg+Sg2: tīeda
    tieudõ+V+Imprt+Pl2: tīedagid
    tieudõ+V+Imprt+ConNeg+Pl2: tīedagid
    tieudõ+V+Jus+Sg3: tīedag
    tieudõ+V+Jus+ConNeg+Sg3: tīedag
    tieudõ+V+Jus+Pl3: tīedagõd
    tieudõ+V+Jus+ConNeg+Pl3: tīedagõd
    tieudõ+V+Quo+Sg3: tīedaji
    tieudõ+V+Quo+ConNeg+Sg3: tīedaji
    tieudõ+V+Quo+Pl3: tīedajid
    tieudõ+V+Quo+ConNeg+Pl3: tīedajid
    tieudõ+V+Act+PrfPrc+Sg: tieudõn
    tieudõ+V+Act+PrfPrc+Pl: tieudõnd
    tieudõ+V+Pss+PrfPrc+Sg: tieudtõd
    tieudõ+V+Pss+PrsPrc+Sg: tieudtõb
    tieudõ+V+Der+Der/NomAg+N+Sg+Nom: tīedaji
    tieudõ+V+Der+Der/NomAct+N+Sg+Nom: tīedami
    
#"V_29":{"tips":"29","vards":"luʼggõ","vcount":"120","bloks":"V","loc":{
    luggõ+V+Inf: luʼggõ
    luggõ+V+Ger: luʼggõs
    luggõ+V+Sup: luʼggõm
    luggõ+V+Deb: luʼggõmõst
    luggõ+V+Ind+Prs+Sg1: lugūb
    luggõ+V+Ind+Prs+Sg2: lugūd
    luggõ+V+Ind+Prs+Sg3: lugūb
    luggõ+V+Ind+Prs+Pl1: luʼggõm
    luggõ+V+Ind+Prs+Pl2: luʼggõt
    luggõ+V+Ind+Prs+Pl3: luʼggõbõd
    luggõ+V+Ind+Prt+Sg1: lugīz
    luggõ+V+Ind+Prt+Sg2: lugīzt
    luggõ+V+Ind+Prt+Sg3: lugīz
    luggõ+V+Ind+Prt+Pl1: lugīzmõ
    luggõ+V+Ind+Prt+Pl2: [lugīzt, lugīztõ]
    luggõ+V+Ind+Prt+Pl3: [lugīzt, lugīztõ]
    luggõ+V+Ind+ConNeg+Sg: luʼg
    luggõ+V+Ind+ConNeg+Pl1: luʼggõm
    luggõ+V+Ind+ConNeg+Pl2: luʼggõt
    luggõ+V+Ind+ConNeg+Pl3: luʼggõt
    luggõ+V+Cond+Sg1: luʼggõks
    luggõ+V+Cond+Sg2: luʼggõkst
    luggõ+V+Cond+Sg3: luʼggõks
    luggõ+V+Cond+Pl1: luʼggõksmõ
    luggõ+V+Cond+Pl2: luʼggõkstõ
    luggõ+V+Cond+Pl3: luʼggõkstõ
    luggõ+V+Cond+ConNeg+Sg: luʼggõks
    luggõ+V+Cond+ConNeg+Pl1: luʼggõksmõ
    luggõ+V+Cond+ConNeg+Pl2: luʼggõkstõ
    luggõ+V+Cond+ConNeg+Pl3: luʼggõkstõ
    luggõ+V+Imprt+Sg2: luʼg
    luggõ+V+Imprt+ConNeg+Sg2: luʼg
    luggõ+V+Imprt+Pl2: luʼggõgid
    luggõ+V+Imprt+ConNeg+Pl2: luʼggõgid
    luggõ+V+Jus+Sg3: luʼggõg
    luggõ+V+Jus+ConNeg+Sg3: luʼggõg
    luggõ+V+Jus+Pl3: luʼggõgõd
    luggõ+V+Jus+ConNeg+Pl3: luʼggõgõd
    luggõ+V+Quo+Sg3: luʼggiji
    luggõ+V+Quo+ConNeg+Sg3: luʼggiji
    luggõ+V+Quo+Pl3: luʼggijid
    luggõ+V+Quo+ConNeg+Pl3: luʼggijid
    luggõ+V+Act+PrfPrc+Sg: luʼggõn
    luggõ+V+Act+PrfPrc+Pl: luʼggõnd
    luggõ+V+Pss+PrfPrc+Sg: luʼgdõd
    luggõ+V+Pss+PrsPrc+Sg: luʼgdõb
    luggõ+V+Der+Der/NomAg+N+Sg+Nom: luʼggiji
    luggõ+V+Der+Der/NomAct+N+Sg+Nom: luʼggimi
    
#"V_30":{"tips":"30","vards":"muʼdžõ","vcount":"2","bloks":"V","loc":{
    mudžõ+V+Inf: muʼdžõ
    mudžõ+V+Ger: muʼdžõs
    mudžõ+V+Sup: muʼdžõm
    mudžõ+V+Deb: muʼdžõmõst
    mudžõ+V+Ind+Prs+Sg1: mudžūb
    mudžõ+V+Ind+Prs+Sg2: mudžūd
    mudžõ+V+Ind+Prs+Sg3: mudžūb
    mudžõ+V+Ind+Prs+Pl1: muʼdžõm
    mudžõ+V+Ind+Prs+Pl2: muʼdžõt
    mudžõ+V+Ind+Prs+Pl3: muʼdžõbõd
    mudžõ+V+Ind+Prt+Sg1: mudžīz
    mudžõ+V+Ind+Prt+Sg2: mudžīzt
    mudžõ+V+Ind+Prt+Sg3: mudžīz
    mudžõ+V+Ind+Prt+Pl1: mudžīzmõ
    mudžõ+V+Ind+Prt+Pl2: [mudžīzt, mudžīztõ]
    mudžõ+V+Ind+Prt+Pl3: [mudžīzt, mudžīztõ]
    mudžõ+V+Ind+ConNeg+Sg: muʼdž
    mudžõ+V+Ind+ConNeg+Pl1: muʼdžõm
    mudžõ+V+Ind+ConNeg+Pl2: muʼdžõt
    mudžõ+V+Ind+ConNeg+Pl3: muʼdžõt
    mudžõ+V+Cond+Sg1: muʼdžõks
    mudžõ+V+Cond+Sg2: muʼdžõkst
    mudžõ+V+Cond+Sg3: muʼdžõks
    mudžõ+V+Cond+Pl1: muʼdžõksmõ
    mudžõ+V+Cond+Pl2: muʼdžõkstõ
    mudžõ+V+Cond+Pl3: muʼdžõkstõ
    mudžõ+V+Cond+ConNeg+Sg: muʼdžõks
    mudžõ+V+Cond+ConNeg+Pl1: muʼdžõksmõ
    mudžõ+V+Cond+ConNeg+Pl2: muʼdžõkstõ
    mudžõ+V+Cond+ConNeg+Pl3: muʼdžõkstõ
    mudžõ+V+Imprt+Sg2: muʼdž
    mudžõ+V+Imprt+ConNeg+Sg2: muʼdž
    mudžõ+V+Imprt+Pl2: muʼdžõgid
    mudžõ+V+Imprt+ConNeg+Pl2: muʼdžõgid
    mudžõ+V+Jus+Sg3: muʼdžõg
    mudžõ+V+Jus+ConNeg+Sg3: muʼdžõg
    mudžõ+V+Jus+Pl3: muʼdžõgõd
    mudžõ+V+Jus+ConNeg+Pl3: muʼdžõgõd
    mudžõ+V+Quo+Sg3: muʼdžiji
    mudžõ+V+Quo+ConNeg+Sg3: muʼdžiji
    mudžõ+V+Quo+Pl3: muʼdžijid
    mudžõ+V+Quo+ConNeg+Pl3: muʼdžijid
    mudžõ+V+Act+PrfPrc+Sg: muʼdžõn
    mudžõ+V+Act+PrfPrc+Pl: muʼdžõnd
    mudžõ+V+Pss+PrfPrc+Sg: muʼdždõd
    mudžõ+V+Pss+PrsPrc+Sg: muʼdždõb
    mudžõ+V+Der+Der/NomAg+N+Sg+Nom: muʼdžiji
    mudžõ+V+Der+Der/NomAct+N+Sg+Nom: muʼdžimi
    
#"V_31":{"tips":"31","vards":"vakțõ","vcount":"16","bloks":"V","loc":{
    vakțõ+V+Inf: vakțõ
    vakțõ+V+Ger: vakțõs
    vakțõ+V+Sup: vakțõm
    vakțõ+V+Deb: vakțõmõst
    vakțõ+V+Ind+Prs+Sg1: vakțūb
    vakțõ+V+Ind+Prs+Sg2: vakțūd
    vakțõ+V+Ind+Prs+Sg3: vakțūb
    vakțõ+V+Ind+Prs+Pl1: vakțõm
    vakțõ+V+Ind+Prs+Pl2: vakțõt
    vakțõ+V+Ind+Prs+Pl3: vakțõbõd
    vakțõ+V+Ind+Prt+Sg1: vakțīz
    vakțõ+V+Ind+Prt+Sg2: vakțīzt
    vakțõ+V+Ind+Prt+Sg3: vakțīz
    vakțõ+V+Ind+Prt+Pl1: vakțīzmõ
    vakțõ+V+Ind+Prt+Pl2: [vakțīzt, vakțīztõ]
    vakțõ+V+Ind+Prt+Pl3: [vakțīzt, vakțīztõ]
    vakțõ+V+Ind+ConNeg+Sg: vakț
    vakțõ+V+Ind+ConNeg+Pl1: vakțõm
    vakțõ+V+Ind+ConNeg+Pl2: vakțõt
    vakțõ+V+Ind+ConNeg+Pl3: vakțõt
    vakțõ+V+Cond+Sg1: vakțõks
    vakțõ+V+Cond+Sg2: vakțõkst
    vakțõ+V+Cond+Sg3: vakțõks
    vakțõ+V+Cond+Pl1: vakțõksmõ
    vakțõ+V+Cond+Pl2: vakțõkstõ
    vakțõ+V+Cond+Pl3: vakțõkstõ
    vakțõ+V+Cond+ConNeg+Sg: vakțõks
    vakțõ+V+Cond+ConNeg+Pl1: vakțõksmõ
    vakțõ+V+Cond+ConNeg+Pl2: vakțõkstõ
    vakțõ+V+Cond+ConNeg+Pl3: vakțõkstõ
    vakțõ+V+Imprt+Sg2: vakț
    vakțõ+V+Imprt+ConNeg+Sg2: vakț
    vakțõ+V+Imprt+Pl2: vakțõgid
    vakțõ+V+Imprt+ConNeg+Pl2: vakțõgid
    vakțõ+V+Jus+Sg3: vakțõg
    vakțõ+V+Jus+ConNeg+Sg3: vakțõg
    vakțõ+V+Jus+Pl3: vakțõgõd
    vakțõ+V+Jus+ConNeg+Pl3: vakțõgõd
    vakțõ+V+Quo+Sg3: vakțiji
    vakțõ+V+Quo+ConNeg+Sg3: vakțiji
    vakțõ+V+Quo+Pl3: vakțijid
    vakțõ+V+Quo+ConNeg+Pl3: vakțijid
    vakțõ+V+Act+PrfPrc+Sg: vakțõn
    vakțõ+V+Act+PrfPrc+Pl: vakțõnd
    vakțõ+V+Pss+PrfPrc+Sg: vakțõd
    vakțõ+V+Pss+PrsPrc+Sg: vakțõb
    vakțõ+V+Der+Der/NomAg+N+Sg+Nom: vakțiji
    vakțõ+V+Der+Der/NomAct+N+Sg+Nom: vakțimi
    
#"V_32":{"tips":"32","vards":"kittõ","vcount":"9","bloks":"V","loc":{
    kittõ+Hom2+V+Inf: kittõ
    kittõ+Hom2+V+Ger: kittõs
    kittõ+Hom2+V+Sup: kitām
    kittõ+Hom2+V+Deb: kitāmõst
    kittõ+Hom2+V+Ind+Prs+Sg1: kitūb
    kittõ+Hom2+V+Ind+Prs+Sg2: kitūd
    kittõ+Hom2+V+Ind+Prs+Sg3: kitūb
    kittõ+Hom2+V+Ind+Prs+Pl1: kittõm
    kittõ+Hom2+V+Ind+Prs+Pl2: kittõt
    kittõ+Hom2+V+Ind+Prs+Pl3: kittõbõd
    kittõ+Hom2+V+Ind+Prt+Sg1: kitīz
    kittõ+Hom2+V+Ind+Prt+Sg2: kitīzt
    kittõ+Hom2+V+Ind+Prt+Sg3: kitīz
    kittõ+Hom2+V+Ind+Prt+Pl1: kitīzmõ
    kittõ+Hom2+V+Ind+Prt+Pl2: [kitīzt, kitīztõ]
    kittõ+Hom2+V+Ind+Prt+Pl3: [kitīzt, kitīztõ]
    kittõ+Hom2+V+Ind+ConNeg+Sg: kit
    kittõ+Hom2+V+Ind+ConNeg+Pl1: kittõm
    kittõ+Hom2+V+Ind+ConNeg+Pl2: kittõt
    kittõ+Hom2+V+Ind+ConNeg+Pl3: kittõt
    kittõ+Hom2+V+Cond+Sg1: kittõks
    kittõ+Hom2+V+Cond+Sg2: kittõkst
    kittõ+Hom2+V+Cond+Sg3: kittõks
    kittõ+Hom2+V+Cond+Pl1: kittõksmõ
    kittõ+Hom2+V+Cond+Pl2: kittõkstõ
    kittõ+Hom2+V+Cond+Pl3: kittõkstõ
    kittõ+Hom2+V+Cond+ConNeg+Sg: kittõks
    kittõ+Hom2+V+Cond+ConNeg+Pl1: kittõksmõ
    kittõ+Hom2+V+Cond+ConNeg+Pl2: kittõkstõ
    kittõ+Hom2+V+Cond+ConNeg+Pl3: kittõkstõ
    kittõ+Hom2+V+Imprt+Sg2: kit
    kittõ+Hom2+V+Imprt+ConNeg+Sg2: kit
    kittõ+Hom2+V+Imprt+Pl2: kittõgid
    kittõ+Hom2+V+Imprt+ConNeg+Pl2: kittõgid
    kittõ+Hom2+V+Jus+Sg3: kittõg
    kittõ+Hom2+V+Jus+ConNeg+Sg3: kittõg
    kittõ+Hom2+V+Jus+Pl3: kittõgõd
    kittõ+Hom2+V+Jus+ConNeg+Pl3: kittõgõd
    kittõ+Hom2+V+Quo+Sg3: kittiji
    kittõ+Hom2+V+Quo+ConNeg+Sg3: kittiji
    kittõ+Hom2+V+Quo+Pl3: kittijid
    kittõ+Hom2+V+Quo+ConNeg+Pl3: kittijid
    kittõ+Hom2+V+Act+PrfPrc+Sg: kittõn
    kittõ+Hom2+V+Act+PrfPrc+Pl: kittõnd
    kittõ+Hom2+V+Pss+PrfPrc+Sg: kittõd
    kittõ+Hom2+V+Pss+PrsPrc+Sg: kittõb
    kittõ+Hom2+V+Der+Der/NomAg+N+Sg+Nom: kittiji
    kittõ+Hom2+V+Der+Der/NomAct+N+Sg+Nom: kittimi
    
#"V_33":{"tips":"33","vards":"riʼddõ","vcount":"13","bloks":"V","loc":{
    riddõ+V+Inf: riʼddõ
    riddõ+V+Ger: riʼddõs
    riddõ+V+Sup: riʼddõm
    riddõ+V+Deb: riʼddõmõst
    riddõ+V+Ind+Prs+Sg1: ridūb
    riddõ+V+Ind+Prs+Sg2: ridūd
    riddõ+V+Ind+Prs+Sg3: ridūb
    riddõ+V+Ind+Prs+Pl1: riʼddõm
    riddõ+V+Ind+Prs+Pl2: riʼddõt
    riddõ+V+Ind+Prs+Pl3: riʼddõbõd
    riddõ+V+Ind+Prt+Sg1: ridīz
    riddõ+V+Ind+Prt+Sg2: ridīzt
    riddõ+V+Ind+Prt+Sg3: ridīz
    riddõ+V+Ind+Prt+Pl1: ridīzmõ
    riddõ+V+Ind+Prt+Pl2: [ridīzt, ridīztõ]
    riddõ+V+Ind+Prt+Pl3: [ridīzt, ridīztõ]
    riddõ+V+Ind+ConNeg+Sg: riʼd
    riddõ+V+Ind+ConNeg+Pl1: riʼddõm
    riddõ+V+Ind+ConNeg+Pl2: riʼddõt
    riddõ+V+Ind+ConNeg+Pl3: riʼddõt
    riddõ+V+Cond+Sg1: riʼddõks
    riddõ+V+Cond+Sg2: riʼddõkst
    riddõ+V+Cond+Sg3: riʼddõks
    riddõ+V+Cond+Pl1: riʼddõksmõ
    riddõ+V+Cond+Pl2: riʼddõkstõ
    riddõ+V+Cond+Pl3: riʼddõkstõ
    riddõ+V+Cond+ConNeg+Sg: riʼddõks
    riddõ+V+Cond+ConNeg+Pl1: riʼddõksmõ
    riddõ+V+Cond+ConNeg+Pl2: riʼddõkstõ
    riddõ+V+Cond+ConNeg+Pl3: riʼddõkstõ
    riddõ+V+Imprt+Sg2: riʼd
    riddõ+V+Imprt+ConNeg+Sg2: riʼd
    riddõ+V+Imprt+Pl2: riʼddõgid
    riddõ+V+Imprt+ConNeg+Pl2: riʼddõgid
    riddõ+V+Jus+Sg3: riʼddõg
    riddõ+V+Jus+ConNeg+Sg3: riʼddõg
    riddõ+V+Jus+Pl3: riʼddõgõd
    riddõ+V+Jus+ConNeg+Pl3: riʼddõgõd
    riddõ+V+Quo+Sg3: riʼddiji
    riddõ+V+Quo+ConNeg+Sg3: riʼddiji
    riddõ+V+Quo+Pl3: riʼddijid
    riddõ+V+Quo+ConNeg+Pl3: riʼddijid
    riddõ+V+Act+PrfPrc+Sg: riʼddõn
    riddõ+V+Act+PrfPrc+Pl: riʼddõnd
    riddõ+V+Pss+PrfPrc+Sg: riʼdtõd
    riddõ+V+Pss+PrsPrc+Sg: riʼdtõb
    riddõ+V+Der+Der/NomAg+N+Sg+Nom: riʼddiji
    riddõ+V+Der+Der/NomAct+N+Sg+Nom: riʼddimi
    
#"V_35":{"tips":"35","vards":"käskõ","vcount":"5","bloks":"V","loc":{ 
käskõ    V+Inf    .#. k ä s k õ 
käskõ    V+Ger    .#. k ä s k õ s 
käskõ    V+Sup    .#. k ä s k õ m 
käskõ    V+Deb    .#. k ä s k õ m õst 
käskõ    V+Ind+Prs+Sg1    .#. k ä s k ū b 
käskõ    V+Ind+Prs+Sg2    .#. k ä s k ū d 
käskõ    V+Ind+Prs+Sg3    .#. k ä s k ū b 
käskõ    V+Ind+Prs+Pl1    .#. k ä s k õ m 
käskõ    V+Ind+Prs+Pl2    .#. k ä s k õ t 
käskõ    V+Ind+Prs+Pl3    .#. k ä s k õ b õ d 
käskõ    V+Ind+Prt+Sg1    .#. k ä s k ī z 
käskõ    V+Ind+Prt+Sg2    .#. k ä s k ī z t 
käskõ    V+Ind+Prt+Sg3    .#. k ä s k ī z 
käskõ    V+Ind+Prt+Pl1    .#. k ä s k ī z m õ 
käskõ    V+Ind+Prt+Pl2    .#. k ä s k ī z t 
käskõ    V+Ind+Prt+Pl2    .#. k ä s k ī z t õ 
käskõ    V+Ind+Prt+Pl3    .#. k ä s k ī z t 
käskõ    V+Ind+Prt+Pl3    .#. k ä s k ī z t õ 
käskõ    V+Ind+ConNeg+Sg    .#. k ä s k  
käskõ    V+Ind+ConNeg+Pl1    .#. k ä s k õ m 
käskõ    V+Ind+ConNeg+Pl2    .#. k ä s k õ t 
käskõ    V+Ind+ConNeg+Pl3    .#. k ä s k õ t 
käskõ    V+Cond+Sg1    .#. k ä s k õ k s 
käskõ    V+Cond+Sg2    .#. k ä s k õ k st 
käskõ    V+Cond+Sg3    .#. k ä s k õ k s 
käskõ    V+Cond+Pl1    .#. k ä s k õ k smõ 
käskõ    V+Cond+Pl2    .#. k ä s k õ k stõ 
käskõ    V+Cond+Pl3    .#. k ä s k õ k stõ 
käskõ    V+Cond+ConNeg+Sg    .#. k ä s k õ k s 
käskõ    V+Cond+ConNeg+Pl1    .#. k ä s k õ k smõ 
käskõ    V+Cond+ConNeg+Pl2    .#. k ä s k õ k stõ 
käskõ    V+Cond+ConNeg+Pl3    .#. k ä s k õ k stõ 
käskõ    V+Imprt+Sg2    .#. k ä s k  
käskõ    V+Imprt+ConNeg+Sg2    .#. k ä s k  
käskõ    V+Imprt+Pl2    .#. k ä s k õ g id 
käskõ    V+Imprt+ConNeg+Pl2    .#. k ä s k õ g id 
käskõ    V+Jus+Sg3    .#. k ä s k õ g 
käskõ    V+Jus+ConNeg+Sg3    .#. k ä s k õ g 
käskõ    V+Jus+Pl3    .#. k ä s k õ g õd 
käskõ    V+Jus+ConNeg+Pl3    .#. k ä s k õ g õd 
käskõ    V+Quo+Sg3    .#. k ä s k i j i 
käskõ    V+Quo+ConNeg+Sg3    .#. k ä s k i j i 
käskõ    V+Quo+Pl3    .#. k ä s k i j id 
käskõ    V+Quo+ConNeg+Pl3    .#. k ä s k i j id 
käskõ    V+Act+PrfPrc+Sg    .#. k ä s k õ n 
käskõ    V+Act+PrfPrc+Pl    .#. k ä s k õ n d 
käskõ    V+Pss+PrfPrc+Sg    .#. k ä s k t õ d 
käskõ    V+Pss+PrsPrc+Sg    .#. k ä s k t õ b 
käskõ    V+Der+Der/NomAg+N+Sg+Nom    .#. k ä s k i j i 
käskõ    V+Der+Der/NomAct+N+Sg+Nom    .#. k ä s k i m i 
    
#"V_34":{"tips":"34","vards":"kutsõ","vcount":"46","bloks":"V","loc":{
    kutsõ+V+Inf: kutsõ
    kutsõ+V+Ger: kutsõs
    kutsõ+V+Sup: kutsõm
    kutsõ+V+Deb: kutsõmõst
    kutsõ+V+Ind+Prs+Sg1: kutsūb
    kutsõ+V+Ind+Prs+Sg2: kutsūd
    kutsõ+V+Ind+Prs+Sg3: kutsūb
    kutsõ+V+Ind+Prs+Pl1: kutsõm
    kutsõ+V+Ind+Prs+Pl2: kutsõt
    kutsõ+V+Ind+Prs+Pl3: kutsõbõd
    kutsõ+V+Ind+Prt+Sg1: kutsīz
    kutsõ+V+Ind+Prt+Sg2: kutsīzt
    kutsõ+V+Ind+Prt+Sg3: kutsīz
    kutsõ+V+Ind+Prt+Pl1: kutsīzmõ
    kutsõ+V+Ind+Prt+Pl2: [kutsīzt, kutsīztõ]
    kutsõ+V+Ind+Prt+Pl3: [kutsīzt, kutsīztõ]
    kutsõ+V+Ind+ConNeg+Sg: kuts
    kutsõ+V+Ind+ConNeg+Pl1: kutsõm
    kutsõ+V+Ind+ConNeg+Pl2: kutsõt
    kutsõ+V+Ind+ConNeg+Pl3: kutsõt
    kutsõ+V+Cond+Sg1: kutsõks
    kutsõ+V+Cond+Sg2: kutsõkst
    kutsõ+V+Cond+Sg3: kutsõks
    kutsõ+V+Cond+Pl1: kutsõksmõ
    kutsõ+V+Cond+Pl2: kutsõkstõ
    kutsõ+V+Cond+Pl3: kutsõkstõ
    kutsõ+V+Cond+ConNeg+Sg: kutsõks
    kutsõ+V+Cond+ConNeg+Pl1: kutsõksmõ
    kutsõ+V+Cond+ConNeg+Pl2: kutsõkstõ
    kutsõ+V+Cond+ConNeg+Pl3: kutsõkstõ
    kutsõ+V+Imprt+Sg2: kuts
    kutsõ+V+Imprt+ConNeg+Sg2: kuts
    kutsõ+V+Imprt+Pl2: kutsõgid
    kutsõ+V+Imprt+ConNeg+Pl2: kutsõgid
    kutsõ+V+Jus+Sg3: kutsõg
    kutsõ+V+Jus+ConNeg+Sg3: kutsõg
    kutsõ+V+Jus+Pl3: kutsõgõd
    kutsõ+V+Jus+ConNeg+Pl3: kutsõgõd
    kutsõ+V+Quo+Sg3: kutsiji
    kutsõ+V+Quo+ConNeg+Sg3: kutsiji
    kutsõ+V+Quo+Pl3: kutsijid
    kutsõ+V+Quo+ConNeg+Pl3: kutsijid
    kutsõ+V+Act+PrfPrc+Sg: kutsõn
    kutsõ+V+Act+PrfPrc+Pl: kutsõnd
    kutsõ+V+Pss+PrfPrc+Sg: kutstõd
    kutsõ+V+Pss+PrsPrc+Sg: kutstõb
    kutsõ+V+Der+Der/NomAg+N+Sg+Nom: kutsiji
    kutsõ+V+Der+Der/NomAct+N+Sg+Nom: kutsimi
    
#"V_35ʼ":{"tips":"35ʼ","vards":"laskõ","vcount":"1","bloks":"V","loc":{
    laskõ+V+Inf: laskõ
    laskõ+V+Ger: laskõs
    laskõ+V+Sup: laskõm
    laskõ+V+Deb: laskõmõst
    laskõ+V+Ind+Prs+Sg1: laskūb
    laskõ+V+Ind+Prs+Sg2: laskūd
    laskõ+V+Ind+Prs+Sg3: laskūb
    laskõ+V+Ind+Prs+Pl1: laskõm
    laskõ+V+Ind+Prs+Pl2: laskõt
    laskõ+V+Ind+Prs+Pl3: laskõbõd
    laskõ+V+Ind+Prt+Sg1: laskīz
    laskõ+V+Ind+Prt+Sg2: laskīzt
    laskõ+V+Ind+Prt+Sg3: laskīz
    laskõ+V+Ind+Prt+Pl1: laskīzmõ
    laskõ+V+Ind+Prt+Pl2: [laskīzt, laskīztõ]
    laskõ+V+Ind+Prt+Pl3: [laskīzt, laskīztõ]
    laskõ+V+Ind+ConNeg+Sg: lask
    laskõ+V+Ind+ConNeg+Pl1: laskõm
    laskõ+V+Ind+ConNeg+Pl2: laskõt
    laskõ+V+Ind+ConNeg+Pl3: laskõt
    laskõ+V+Cond+Sg1: laskõks
    laskõ+V+Cond+Sg2: laskõkst
    laskõ+V+Cond+Sg3: laskõks
    laskõ+V+Cond+Pl1: laskõksmõ
    laskõ+V+Cond+Pl2: laskõkstõ
    laskõ+V+Cond+Pl3: laskõkstõ
    laskõ+V+Cond+ConNeg+Sg: laskõks
    laskõ+V+Cond+ConNeg+Pl1: laskõksmõ
    laskõ+V+Cond+ConNeg+Pl2: laskõkstõ
    laskõ+V+Cond+ConNeg+Pl3: laskõkstõ
    laskõ+V+Imprt+Sg2: lask
    laskõ+V+Imprt+ConNeg+Sg2: lask
    laskõ+V+Imprt+Pl2: laskõgid
    laskõ+V+Imprt+ConNeg+Pl2: laskõgid
    laskõ+V+Jus+Sg3: laskõg
    laskõ+V+Jus+ConNeg+Sg3: laskõg
    laskõ+V+Jus+Pl3: laskõgõd
    laskõ+V+Jus+ConNeg+Pl3: laskõgõd
    laskõ+V+Quo+Sg3: laskiji
    laskõ+V+Quo+ConNeg+Sg3: laskiji
    laskõ+V+Quo+Pl3: laskijid
    laskõ+V+Quo+ConNeg+Pl3: laskijid
    laskõ+V+Act+PrfPrc+Sg: laskõn
    laskõ+V+Act+PrfPrc+Pl: laskõnd
    laskõ+V+Pss+PrfPrc+Sg: lastõd
    laskõ+V+Pss+PrsPrc+Sg: lastõb
    laskõ+V+Der+Der/NomAg+N+Sg+Nom: laskiji
    laskõ+V+Der+Der/NomAct+N+Sg+Nom: laskimi
    
#"V_36":{"tips":"36","vards":"akkõ","vcount":"64","bloks":"V","loc":{
    akkõ+V+Inf: akkõ
    akkõ+V+Ger: akkõs
    akkõ+V+Sup: akkõm
    akkõ+V+Deb: akkõmõst
    akkõ+V+Ind+Prs+Sg1: akūb
    akkõ+V+Ind+Prs+Sg2: akūd
    akkõ+V+Ind+Prs+Sg3: akūb
    akkõ+V+Ind+Prs+Pl1: akkõm
    akkõ+V+Ind+Prs+Pl2: akkõt
    akkõ+V+Ind+Prs+Pl3: akkõbõd
    akkõ+V+Ind+Prt+Sg1: akīz
    akkõ+V+Ind+Prt+Sg2: akīzt
    akkõ+V+Ind+Prt+Sg3: akīz
    akkõ+V+Ind+Prt+Pl1: akīzmõ
    akkõ+V+Ind+Prt+Pl2: [akīzt, akīztõ]
    akkõ+V+Ind+Prt+Pl3: [akīzt, akīztõ]
    akkõ+V+Ind+ConNeg+Sg: ak
    akkõ+V+Ind+ConNeg+Pl1: akkõm
    akkõ+V+Ind+ConNeg+Pl2: akkõt
    akkõ+V+Ind+ConNeg+Pl3: akkõt
    akkõ+V+Cond+Sg1: akkõks
    akkõ+V+Cond+Sg2: akkõkst
    akkõ+V+Cond+Sg3: akkõks
    akkõ+V+Cond+Pl1: akkõksmõ
    akkõ+V+Cond+Pl2: akkõkstõ
    akkõ+V+Cond+Pl3: akkõkstõ
    akkõ+V+Cond+ConNeg+Sg: akkõks
    akkõ+V+Cond+ConNeg+Pl1: akkõksmõ
    akkõ+V+Cond+ConNeg+Pl2: akkõkstõ
    akkõ+V+Cond+ConNeg+Pl3: akkõkstõ
    akkõ+V+Imprt+Sg2: ak
    akkõ+V+Imprt+ConNeg+Sg2: ak
    akkõ+V+Imprt+Pl2: akkõgid
    akkõ+V+Imprt+ConNeg+Pl2: akkõgid
    akkõ+V+Jus+Sg3: akkõg
    akkõ+V+Jus+ConNeg+Sg3: akkõg
    akkõ+V+Jus+Pl3: akkõgõd
    akkõ+V+Jus+ConNeg+Pl3: akkõgõd
    akkõ+V+Quo+Sg3: akkiji
    akkõ+V+Quo+ConNeg+Sg3: akkiji
    akkõ+V+Quo+Pl3: akkijid
    akkõ+V+Quo+ConNeg+Pl3: akkijid
    akkõ+V+Act+PrfPrc+Sg: akkõn
    akkõ+V+Act+PrfPrc+Pl: akkõnd
    akkõ+V+Pss+PrfPrc+Sg: aktõd
    akkõ+V+Pss+PrsPrc+Sg: aktõb
    akkõ+V+Der+Der/NomAg+N+Sg+Nom: akkiji
    akkõ+V+Der+Der/NomAct+N+Sg+Nom: akkimi
    
#"V_37":{"tips":"37","vards":"aigõ","vcount":"67","bloks":"V","loc":{
    aigõ+V+Inf: aigõ
    aigõ+V+Ger: aigõs
    aigõ+V+Sup: aigõm
    aigõ+V+Deb: aigõmõst
    aigõ+V+Ind+Prs+Sg1: āigõb
    aigõ+V+Ind+Prs+Sg2: āigõd
    aigõ+V+Ind+Prs+Sg3: āigõb
    aigõ+V+Ind+Prs+Pl1: aigõm
    aigõ+V+Ind+Prs+Pl2: aigõt
    aigõ+V+Ind+Prs+Pl3: aigõbõd
    aigõ+V+Ind+Prt+Sg1: āigiz
    aigõ+V+Ind+Prt+Sg2: āigizt
    aigõ+V+Ind+Prt+Sg3: āigiz
    aigõ+V+Ind+Prt+Pl1: āigizmõ
    aigõ+V+Ind+Prt+Pl2: [āigizt, āigiztõ]
    aigõ+V+Ind+Prt+Pl3: [āigizt, āigiztõ]
    aigõ+V+Ind+ConNeg+Sg: aig
    aigõ+V+Ind+ConNeg+Pl1: aigõm
    aigõ+V+Ind+ConNeg+Pl2: aigõt
    aigõ+V+Ind+ConNeg+Pl3: aigõt
    aigõ+V+Cond+Sg1: aigõks
    aigõ+V+Cond+Sg2: aigõkst
    aigõ+V+Cond+Sg3: aigõks
    aigõ+V+Cond+Pl1: aigõksmõ
    aigõ+V+Cond+Pl2: aigõkstõ
    aigõ+V+Cond+Pl3: aigõkstõ
    aigõ+V+Cond+ConNeg+Sg: aigõks
    aigõ+V+Cond+ConNeg+Pl1: aigõksmõ
    aigõ+V+Cond+ConNeg+Pl2: aigõkstõ
    aigõ+V+Cond+ConNeg+Pl3: aigõkstõ
    aigõ+V+Imprt+Sg2: aig
    aigõ+V+Imprt+ConNeg+Sg2: aig
    aigõ+V+Imprt+Pl2: aigõgid
    aigõ+V+Imprt+ConNeg+Pl2: aigõgid
    aigõ+V+Jus+Sg3: aigõg
    aigõ+V+Jus+ConNeg+Sg3: aigõg
    aigõ+V+Jus+Pl3: aigõgõd
    aigõ+V+Jus+ConNeg+Pl3: aigõgõd
    aigõ+V+Quo+Sg3: aigiji
    aigõ+V+Quo+ConNeg+Sg3: aigiji
    aigõ+V+Quo+Pl3: aigijid
    aigõ+V+Quo+ConNeg+Pl3: aigijid
    aigõ+V+Act+PrfPrc+Sg: aigõn
    aigõ+V+Act+PrfPrc+Pl: aigõnd
    aigõ+V+Pss+PrfPrc+Sg: aigdõd
    aigõ+V+Pss+PrsPrc+Sg: aigdõb
    aigõ+V+Der+Der/NomAg+N+Sg+Nom: aigiji
    aigõ+V+Der+Der/NomAct+N+Sg+Nom: aigimi
    
#"V_38":{"tips":"38","vards":"kuoŗŗõ","vcount":"3","bloks":"V","loc":{
    kuoŗŗõ+V+Inf: kuoŗŗõ
    kuoŗŗõ+V+Ger: kuoŗŗõs
    kuoŗŗõ+V+Sup: kuoŗŗõm
    kuoŗŗõ+V+Deb: kuoŗŗõmõst
    kuoŗŗõ+V+Ind+Prs+Sg1: kūoŗõb
    kuoŗŗõ+V+Ind+Prs+Sg2: kūoŗõd
    kuoŗŗõ+V+Ind+Prs+Sg3: kūoŗõb
    kuoŗŗõ+V+Ind+Prs+Pl1: kuoŗŗõm
    kuoŗŗõ+V+Ind+Prs+Pl2: kuoŗŗõt
    kuoŗŗõ+V+Ind+Prs+Pl3: kuoŗŗõbõd
    kuoŗŗõ+V+Ind+Prt+Sg1: kūoŗiz
    kuoŗŗõ+V+Ind+Prt+Sg2: kūoŗizt
    kuoŗŗõ+V+Ind+Prt+Sg3: kūoŗiz
    kuoŗŗõ+V+Ind+Prt+Pl1: kūoŗizmõ
    kuoŗŗõ+V+Ind+Prt+Pl2: [kūoŗizt, kūoŗiztõ]
    kuoŗŗõ+V+Ind+Prt+Pl3: [kūoŗizt, kūoŗiztõ]
    kuoŗŗõ+V+Ind+ConNeg+Sg: kuoŗ
    kuoŗŗõ+V+Ind+ConNeg+Pl1: kuoŗŗõm
    kuoŗŗõ+V+Ind+ConNeg+Pl2: kuoŗŗõt
    kuoŗŗõ+V+Ind+ConNeg+Pl3: kuoŗŗõt
    kuoŗŗõ+V+Cond+Sg1: kuoŗŗõks
    kuoŗŗõ+V+Cond+Sg2: kuoŗŗõkst
    kuoŗŗõ+V+Cond+Sg3: kuoŗŗõks
    kuoŗŗõ+V+Cond+Pl1: kuoŗŗõksmõ
    kuoŗŗõ+V+Cond+Pl2: kuoŗŗõkstõ
    kuoŗŗõ+V+Cond+Pl3: kuoŗŗõkstõ
    kuoŗŗõ+V+Cond+ConNeg+Sg: kuoŗŗõks
    kuoŗŗõ+V+Cond+ConNeg+Pl1: kuoŗŗõksmõ
    kuoŗŗõ+V+Cond+ConNeg+Pl2: kuoŗŗõkstõ
    kuoŗŗõ+V+Cond+ConNeg+Pl3: kuoŗŗõkstõ
    kuoŗŗõ+V+Imprt+Sg2: kuoŗ
    kuoŗŗõ+V+Imprt+ConNeg+Sg2: kuoŗ
    kuoŗŗõ+V+Imprt+Pl2: kuoŗŗõgid
    kuoŗŗõ+V+Imprt+ConNeg+Pl2: kuoŗŗõgid
    kuoŗŗõ+V+Jus+Sg3: kuoŗŗõg
    kuoŗŗõ+V+Jus+ConNeg+Sg3: kuoŗŗõg
    kuoŗŗõ+V+Jus+Pl3: kuoŗŗõgõd
    kuoŗŗõ+V+Jus+ConNeg+Pl3: kuoŗŗõgõd
    kuoŗŗõ+V+Quo+Sg3: kuoŗŗiji
    kuoŗŗõ+V+Quo+ConNeg+Sg3: kuoŗŗiji
    kuoŗŗõ+V+Quo+Pl3: kuoŗŗijid
    kuoŗŗõ+V+Quo+ConNeg+Pl3: kuoŗŗijid
    kuoŗŗõ+V+Act+PrfPrc+Sg: kuoŗŗõn
    kuoŗŗõ+V+Act+PrfPrc+Pl: kuoŗŗõnd
    kuoŗŗõ+V+Pss+PrfPrc+Sg: kuoŗdõd
    kuoŗŗõ+V+Pss+PrsPrc+Sg: kuoŗdõb
    kuoŗŗõ+V+Der+Der/NomAg+N+Sg+Nom: kuoŗŗiji
    kuoŗŗõ+V+Der+Der/NomAct+N+Sg+Nom: kuoŗŗimi
    
#"V_39":{"tips":"39","vards":"vannõ","vcount":"3","bloks":"V","loc":{
    vannõ+Hom1+V+Inf: vannõ
    vannõ+Hom1+V+Ger: vannõs
    vannõ+Hom1+V+Sup: vannõm
    vannõ+Hom1+V+Deb: vannõmõst
    vannõ+Hom1+V+Ind+Prs+Sg1: vǭnõb
    vannõ+Hom1+V+Ind+Prs+Sg2: vǭnõd
    vannõ+Hom1+V+Ind+Prs+Sg3: vǭnõb
    vannõ+Hom1+V+Ind+Prs+Pl1: vannõm
    vannõ+Hom1+V+Ind+Prs+Pl2: vannõt
    vannõ+Hom1+V+Ind+Prs+Pl3: vannõbõd
    vannõ+Hom1+V+Ind+Prt+Sg1: vǭniz
    vannõ+Hom1+V+Ind+Prt+Sg2: vǭnizt
    vannõ+Hom1+V+Ind+Prt+Sg3: vǭniz
    vannõ+Hom1+V+Ind+Prt+Pl1: vǭnizmõ
    vannõ+Hom1+V+Ind+Prt+Pl2: [vǭnizt, vǭniztõ]
    vannõ+Hom1+V+Ind+Prt+Pl3: [vǭnizt, vǭniztõ]
    vannõ+Hom1+V+Ind+ConNeg+Sg: van
    vannõ+Hom1+V+Ind+ConNeg+Pl1: vannõm
    vannõ+Hom1+V+Ind+ConNeg+Pl2: vannõt
    vannõ+Hom1+V+Ind+ConNeg+Pl3: vannõt
    vannõ+Hom1+V+Cond+Sg1: vannõks
    vannõ+Hom1+V+Cond+Sg2: vannõkst
    vannõ+Hom1+V+Cond+Sg3: vannõks
    vannõ+Hom1+V+Cond+Pl1: vannõksmõ
    vannõ+Hom1+V+Cond+Pl2: vannõkstõ
    vannõ+Hom1+V+Cond+Pl3: vannõkstõ
    vannõ+Hom1+V+Cond+ConNeg+Sg: vannõks
    vannõ+Hom1+V+Cond+ConNeg+Pl1: vannõksmõ
    vannõ+Hom1+V+Cond+ConNeg+Pl2: vannõkstõ
    vannõ+Hom1+V+Cond+ConNeg+Pl3: vannõkstõ
    vannõ+Hom1+V+Imprt+Sg2: van
    vannõ+Hom1+V+Imprt+ConNeg+Sg2: van
    vannõ+Hom1+V+Imprt+Pl2: vannõgid
    vannõ+Hom1+V+Imprt+ConNeg+Pl2: vannõgid
    vannõ+Hom1+V+Jus+Sg3: vannõg
    vannõ+Hom1+V+Jus+ConNeg+Sg3: vannõg
    vannõ+Hom1+V+Jus+Pl3: vannõgõd
    vannõ+Hom1+V+Jus+ConNeg+Pl3: vannõgõd
    vannõ+Hom1+V+Quo+Sg3: vanniji
    vannõ+Hom1+V+Quo+ConNeg+Sg3: vanniji
    vannõ+Hom1+V+Quo+Pl3: vannijid
    vannõ+Hom1+V+Quo+ConNeg+Pl3: vannijid
    vannõ+Hom1+V+Act+PrfPrc+Sg: vannõn
    vannõ+Hom1+V+Act+PrfPrc+Pl: vannõnd
    vannõ+Hom1+V+Pss+PrfPrc+Sg: vandõd
    vannõ+Hom1+V+Pss+PrsPrc+Sg: vandõb
    vannõ+Hom1+V+Der+Der/NomAg+N+Sg+Nom: vanniji
    vannõ+Hom1+V+Der+Der/NomAct+N+Sg+Nom: vannimi
    
#"V_40":{"tips":"40","vards":"pȯļļõ","vcount":"1","bloks":"V","loc":{
    pȯļļõ+V+Inf: pȯļļõ
    pȯļļõ+V+Ger: pȯļļõs
    pȯļļõ+V+Sup: pȯļļõm
    pȯļļõ+V+Deb: pȯļļõmõst
    pȯļļõ+V+Ind+Prs+Sg1: pūoļõb
    pȯļļõ+V+Ind+Prs+Sg2: pūoļõd
    pȯļļõ+V+Ind+Prs+Sg3: pūoļõb
    pȯļļõ+V+Ind+Prs+Pl1: pȯļļõm
    pȯļļõ+V+Ind+Prs+Pl2: pȯļļõt
    pȯļļõ+V+Ind+Prs+Pl3: pȯļļõbõd
    pȯļļõ+V+Ind+Prt+Sg1: pūoļiz
    pȯļļõ+V+Ind+Prt+Sg2: pūoļizt
    pȯļļõ+V+Ind+Prt+Sg3: pūoļiz
    pȯļļõ+V+Ind+Prt+Pl1: pūoļizmõ
    pȯļļõ+V+Ind+Prt+Pl2: [pūoļizt, pūoļiztõ]
    pȯļļõ+V+Ind+Prt+Pl3: [pūoļizt, pūoļiztõ]
    pȯļļõ+V+Ind+ConNeg+Sg: pȯļ
    pȯļļõ+V+Ind+ConNeg+Pl1: pȯļļõm
    pȯļļõ+V+Ind+ConNeg+Pl2: pȯļļõt
    pȯļļõ+V+Ind+ConNeg+Pl3: pȯļļõt
    pȯļļõ+V+Cond+Sg1: pȯļļõks
    pȯļļõ+V+Cond+Sg2: pȯļļõkst
    pȯļļõ+V+Cond+Sg3: pȯļļõks
    pȯļļõ+V+Cond+Pl1: pȯļļõksmõ
    pȯļļõ+V+Cond+Pl2: pȯļļõkstõ
    pȯļļõ+V+Cond+Pl3: pȯļļõkstõ
    pȯļļõ+V+Cond+ConNeg+Sg: pȯļļõks
    pȯļļõ+V+Cond+ConNeg+Pl1: pȯļļõksmõ
    pȯļļõ+V+Cond+ConNeg+Pl2: pȯļļõkstõ
    pȯļļõ+V+Cond+ConNeg+Pl3: pȯļļõkstõ
    pȯļļõ+V+Imprt+Sg2: pȯļ
    pȯļļõ+V+Imprt+ConNeg+Sg2: pȯļ
    pȯļļõ+V+Imprt+Pl2: pȯļļõgid
    pȯļļõ+V+Imprt+ConNeg+Pl2: pȯļļõgid
    pȯļļõ+V+Jus+Sg3: pȯļļõg
    pȯļļõ+V+Jus+ConNeg+Sg3: pȯļļõg
    pȯļļõ+V+Jus+Pl3: pȯļļõgõd
    pȯļļõ+V+Jus+ConNeg+Pl3: pȯļļõgõd
    pȯļļõ+V+Quo+Sg3: pȯļļiji
    pȯļļõ+V+Quo+ConNeg+Sg3: pȯļļiji
    pȯļļõ+V+Quo+Pl3: pȯļļijid
    pȯļļõ+V+Quo+ConNeg+Pl3: pȯļļijid
    pȯļļõ+V+Act+PrfPrc+Sg: pȯļļõn
    pȯļļõ+V+Act+PrfPrc+Pl: pȯļļõnd
    pȯļļõ+V+Pss+PrfPrc+Sg: pȯļdõd
    pȯļļõ+V+Pss+PrsPrc+Sg: pȯļdõb
    pȯļļõ+V+Der+Der/NomAg+N+Sg+Nom: pȯļļiji
    pȯļļõ+V+Der+Der/NomAct+N+Sg+Nom: pȯļļimi
    
#"V_41":{"tips":"41","vards":"pȯimõ","vcount":"4","bloks":"V","loc":{
    pȯimõ+V+Inf: pȯimõ
    pȯimõ+V+Ger: pȯimõs
    pȯimõ+V+Sup: pȯimõm
    pȯimõ+V+Deb: pȯimõmõst
    pȯimõ+V+Ind+Prs+Sg1: pūoimõb
    pȯimõ+V+Ind+Prs+Sg2: pūoimõd
    pȯimõ+V+Ind+Prs+Sg3: pūoimõb
    pȯimõ+V+Ind+Prs+Pl1: pȯimõm
    pȯimõ+V+Ind+Prs+Pl2: pȯimõt
    pȯimõ+V+Ind+Prs+Pl3: pȯimõbõd
    pȯimõ+V+Ind+Prt+Sg1: pūoimiz
    pȯimõ+V+Ind+Prt+Sg2: pūoimizt
    pȯimõ+V+Ind+Prt+Sg3: pūoimiz
    pȯimõ+V+Ind+Prt+Pl1: pūoimizmõ
    pȯimõ+V+Ind+Prt+Pl2: [pūoimizt, pūoimiztõ]
    pȯimõ+V+Ind+Prt+Pl3: [pūoimizt,  pūoimiztõ]
    pȯimõ+V+Ind+ConNeg+Sg: pȯim
    pȯimõ+V+Ind+ConNeg+Pl1: pȯimõm
    pȯimõ+V+Ind+ConNeg+Pl2: pȯimõt
    pȯimõ+V+Ind+ConNeg+Pl3: pȯimõt
    pȯimõ+V+Cond+Sg1: pȯimõks
    pȯimõ+V+Cond+Sg2: pȯimõkst
    pȯimõ+V+Cond+Sg3: pȯimõks
    pȯimõ+V+Cond+Pl1: pȯimõksmõ
    pȯimõ+V+Cond+Pl2: pȯimõkstõ
    pȯimõ+V+Cond+Pl3: pȯimõkstõ
    pȯimõ+V+Cond+ConNeg+Sg: pȯimõks
    pȯimõ+V+Cond+ConNeg+Pl1: pȯimõksmõ
    pȯimõ+V+Cond+ConNeg+Pl2: pȯimõkstõ
    pȯimõ+V+Cond+ConNeg+Pl3: pȯimõkstõ
    pȯimõ+V+Imprt+Sg2: pȯim
    pȯimõ+V+Imprt+ConNeg+Sg2: pȯim
    pȯimõ+V+Imprt+Pl2: pȯimõgid
    pȯimõ+V+Imprt+ConNeg+Pl2: pȯimõgid
    pȯimõ+V+Jus+Sg3: pȯimõg
    pȯimõ+V+Jus+ConNeg+Sg3: pȯimõg
    pȯimõ+V+Jus+Pl3: pȯimõgõd
    pȯimõ+V+Jus+ConNeg+Pl3: pȯimõgõd
    pȯimõ+V+Quo+Sg3: pȯimiji
    pȯimõ+V+Quo+ConNeg+Sg3: pȯimiji
    pȯimõ+V+Quo+Pl3: pȯimijid
    pȯimõ+V+Quo+ConNeg+Pl3: pȯimijid
    pȯimõ+V+Act+PrfPrc+Sg: pȯimõn
    pȯimõ+V+Act+PrfPrc+Pl: pȯimõnd
    pȯimõ+V+Pss+PrfPrc+Sg: pȯimdõd
    pȯimõ+V+Pss+PrsPrc+Sg: pȯimdõb
    pȯimõ+V+Der+Der/NomAg+N+Sg+Nom: pȯimiji
    pȯimõ+V+Der+Der/NomAct+N+Sg+Nom: pȯimimi
    
#"V_42":{"tips":"42","vards":"ouŗõ","vcount":"3","bloks":"V","loc":{
    ouŗõ+V+Inf: ouŗõ
    ouŗõ+V+Ger: ouŗõs
    ouŗõ+V+Sup: ouŗõm
    ouŗõ+V+Deb: ouŗõmõst
    ouŗõ+V+Ind+Prs+Sg1: ōŗõb
    ouŗõ+V+Ind+Prs+Sg2: ōŗõd
    ouŗõ+V+Ind+Prs+Sg3: ōŗõb
    ouŗõ+V+Ind+Prs+Pl1: ouŗõm
    ouŗõ+V+Ind+Prs+Pl2: ouŗõt
    ouŗõ+V+Ind+Prs+Pl3: ouŗõbõd
    ouŗõ+V+Ind+Prt+Sg1: ōŗiz
    ouŗõ+V+Ind+Prt+Sg2: ōŗizt
    ouŗõ+V+Ind+Prt+Sg3: ōŗiz
    ouŗõ+V+Ind+Prt+Pl1: ōŗizmõ
    ouŗõ+V+Ind+Prt+Pl2: [ōŗizt, ōŗiztõ]
    ouŗõ+V+Ind+Prt+Pl3: [ōŗizt, ōŗiztõ]
    ouŗõ+V+Ind+ConNeg+Sg: ouŗ
    ouŗõ+V+Ind+ConNeg+Pl1: ouŗõm
    ouŗõ+V+Ind+ConNeg+Pl2: ouŗõt
    ouŗõ+V+Ind+ConNeg+Pl3: ouŗõt
    ouŗõ+V+Cond+Sg1: ouŗõks
    ouŗõ+V+Cond+Sg2: ouŗõkst
    ouŗõ+V+Cond+Sg3: ouŗõks
    ouŗõ+V+Cond+Pl1: ouŗõksmõ
    ouŗõ+V+Cond+Pl2: ouŗõkstõ
    ouŗõ+V+Cond+Pl3: ouŗõkstõ
    ouŗõ+V+Cond+ConNeg+Sg: ouŗõks
    ouŗõ+V+Cond+ConNeg+Pl1: ouŗõksmõ
    ouŗõ+V+Cond+ConNeg+Pl2: ouŗõkstõ
    ouŗõ+V+Cond+ConNeg+Pl3: ouŗõkstõ
    ouŗõ+V+Imprt+Sg2: ouŗ
    ouŗõ+V+Imprt+ConNeg+Sg2: ouŗ
    ouŗõ+V+Imprt+Pl2: ouŗõgid
    ouŗõ+V+Imprt+ConNeg+Pl2: ouŗõgid
    ouŗõ+V+Jus+Sg3: ouŗõg
    ouŗõ+V+Jus+ConNeg+Sg3: ouŗõg
    ouŗõ+V+Jus+Pl3: ouŗõgõd
    ouŗõ+V+Jus+ConNeg+Pl3: ouŗõgõd
    ouŗõ+V+Quo+Sg3: ouŗiji
    ouŗõ+V+Quo+ConNeg+Sg3: ouŗiji
    ouŗõ+V+Quo+Pl3: ouŗijid
    ouŗõ+V+Quo+ConNeg+Pl3: ouŗijid
    ouŗõ+V+Act+PrfPrc+Sg: ouŗõn
    ouŗõ+V+Act+PrfPrc+Pl: ouŗõnd
    ouŗõ+V+Pss+PrfPrc+Sg: ouŗdõd
    ouŗõ+V+Pss+PrsPrc+Sg: ouŗdõb
    ouŗõ+V+Der+Der/NomAg+N+Sg+Nom: ouŗiji
    ouŗõ+V+Der+Der/NomAct+N+Sg+Nom: ouŗimi
    
#"V_43":{"tips":"43","vards":"keijõ","vcount":"3","bloks":"V","loc":{
    keijõ+V+Inf: keijõ
    keijõ+V+Ger: keijõs
    keijõ+V+Sup: keijõm
    keijõ+V+Deb: keijõmõst
    keijõ+V+Ind+Prs+Sg1: kējõb
    keijõ+V+Ind+Prs+Sg2: kējõd
    keijõ+V+Ind+Prs+Sg3: kējõb
    keijõ+V+Ind+Prs+Pl1: keijõm
    keijõ+V+Ind+Prs+Pl2: keijõt
    keijõ+V+Ind+Prs+Pl3: keijõbõd
    keijõ+V+Ind+Prt+Sg1: kējiz
    keijõ+V+Ind+Prt+Sg2: kējizt
    keijõ+V+Ind+Prt+Sg3: kējiz
    keijõ+V+Ind+Prt+Pl1: kējizmõ
    keijõ+V+Ind+Prt+Pl2: [kējizt, kējiztõ]
    keijõ+V+Ind+Prt+Pl3: [kējizt, kējiztõ]
    keijõ+V+Ind+ConNeg+Sg: keij
    keijõ+V+Ind+ConNeg+Pl1: keijõm
    keijõ+V+Ind+ConNeg+Pl2: keijõt
    keijõ+V+Ind+ConNeg+Pl3: keijõt
    keijõ+V+Cond+Sg1: keijõks
    keijõ+V+Cond+Sg2: keijõkst
    keijõ+V+Cond+Sg3: keijõks
    keijõ+V+Cond+Pl1: keijõksmõ
    keijõ+V+Cond+Pl2: keijõkstõ
    keijõ+V+Cond+Pl3: keijõkstõ
    keijõ+V+Cond+ConNeg+Sg: keijõks
    keijõ+V+Cond+ConNeg+Pl1: keijõksmõ
    keijõ+V+Cond+ConNeg+Pl2: keijõkstõ
    keijõ+V+Cond+ConNeg+Pl3: keijõkstõ
    keijõ+V+Imprt+Sg2: keij
    keijõ+V+Imprt+ConNeg+Sg2: keij
    keijõ+V+Imprt+Pl2: keijõgid
    keijõ+V+Imprt+ConNeg+Pl2: keijõgid
    keijõ+V+Jus+Sg3: keijõg
    keijõ+V+Jus+ConNeg+Sg3: keijõg
    keijõ+V+Jus+Pl3: keijõgõd
    keijõ+V+Jus+ConNeg+Pl3: keijõgõd
    keijõ+V+Quo+Sg3: keijiji
    keijõ+V+Quo+ConNeg+Sg3: keijiji
    keijõ+V+Quo+Pl3: keijijid
    keijõ+V+Quo+ConNeg+Pl3: keijijid
    keijõ+V+Act+PrfPrc+Sg: keijõn
    keijõ+V+Act+PrfPrc+Pl: keijõnd
    keijõ+V+Pss+PrfPrc+Sg: keijdõd
    keijõ+V+Pss+PrsPrc+Sg: keijdõb
    keijõ+V+Der+Der/NomAg+N+Sg+Nom: keijiji
    keijõ+V+Der+Der/NomAct+N+Sg+Nom: keijimi
    
#"V_44":{"tips":"44","vards":"aŗštõ","vcount":"12","bloks":"V","loc":{
    aŗštõ+V+Inf: aŗštõ
    aŗštõ+V+Ger: aŗštõs
    aŗštõ+V+Sup: aŗštõm
    aŗštõ+V+Deb: aŗštõmõst
    aŗštõ+V+Ind+Prs+Sg1: āŗštõb
    aŗštõ+V+Ind+Prs+Sg2: āŗštõd
    aŗštõ+V+Ind+Prs+Sg3: āŗštõb
    aŗštõ+V+Ind+Prs+Pl1: aŗštõm
    aŗštõ+V+Ind+Prs+Pl2: aŗštõt
    aŗštõ+V+Ind+Prs+Pl3: aŗštõbõd
    aŗštõ+V+Ind+Prt+Sg1: āŗštiz
    aŗštõ+V+Ind+Prt+Sg2: āŗštizt
    aŗštõ+V+Ind+Prt+Sg3: āŗštiz
    aŗštõ+V+Ind+Prt+Pl1: āŗštizmõ
    aŗštõ+V+Ind+Prt+Pl2: [āŗštizt, āŗštiztõ]
    aŗštõ+V+Ind+Prt+Pl3: [āŗštizt, āŗštiztõ]
    aŗštõ+V+Ind+ConNeg+Sg: aŗšt
    aŗštõ+V+Ind+ConNeg+Pl1: aŗštõm
    aŗštõ+V+Ind+ConNeg+Pl2: aŗštõt
    aŗštõ+V+Ind+ConNeg+Pl3: aŗštõt
    aŗštõ+V+Cond+Sg1: aŗštõks
    aŗštõ+V+Cond+Sg2: aŗštõkst
    aŗštõ+V+Cond+Sg3: aŗštõks
    aŗštõ+V+Cond+Pl1: aŗštõksmõ
    aŗštõ+V+Cond+Pl2: aŗštõkstõ
    aŗštõ+V+Cond+Pl3: aŗštõkstõ
    aŗštõ+V+Cond+ConNeg+Sg: aŗštõks
    aŗštõ+V+Cond+ConNeg+Pl1: aŗštõksmõ
    aŗštõ+V+Cond+ConNeg+Pl2: aŗštõkstõ
    aŗštõ+V+Cond+ConNeg+Pl3: aŗštõkstõ
    aŗštõ+V+Imprt+Sg2: aŗšt
    aŗštõ+V+Imprt+ConNeg+Sg2: aŗšt
    aŗštõ+V+Imprt+Pl2: aŗštõgid
    aŗštõ+V+Imprt+ConNeg+Pl2: aŗštõgid
    aŗštõ+V+Jus+Sg3: aŗštõg
    aŗštõ+V+Jus+ConNeg+Sg3: aŗštõg
    aŗštõ+V+Jus+Pl3: aŗštõgõd
    aŗštõ+V+Jus+ConNeg+Pl3: aŗštõgõd
    aŗštõ+V+Quo+Sg3: aŗštiji
    aŗštõ+V+Quo+ConNeg+Sg3: aŗštiji
    aŗštõ+V+Quo+Pl3: aŗštijid
    aŗštõ+V+Quo+ConNeg+Pl3: aŗštijid
    aŗštõ+V+Act+PrfPrc+Sg: aŗštõn
    aŗštõ+V+Act+PrfPrc+Pl: aŗštõnd
    aŗštõ+V+Pss+PrfPrc+Sg: aŗštõd
    aŗštõ+V+Pss+PrsPrc+Sg: aŗštõb
    aŗštõ+V+Der+Der/NomAg+N+Sg+Nom: aŗštiji
    aŗštõ+V+Der+Der/NomAct+N+Sg+Nom: aŗštimi
    
#"V_45":{"tips":"45","vards":"pȯrtõ","vcount":"1","bloks":"V","loc":{
    pȯrtõ+V+Inf: pȯrtõ
    pȯrtõ+V+Ger: pȯrtõs
    pȯrtõ+V+Sup: pȯrtõm
    pȯrtõ+V+Deb: pȯrtõmõst
    pȯrtõ+V+Ind+Prs+Sg1: pūortõb
    pȯrtõ+V+Ind+Prs+Sg2: pūortõd
    pȯrtõ+V+Ind+Prs+Sg3: pūortõb
    pȯrtõ+V+Ind+Prs+Pl1: pȯrtõm
    pȯrtõ+V+Ind+Prs+Pl2: pȯrtõt
    pȯrtõ+V+Ind+Prs+Pl3: pȯrtõbõd
    pȯrtõ+V+Ind+Prt+Sg1: pūortiz
    pȯrtõ+V+Ind+Prt+Sg2: pūortizt
    pȯrtõ+V+Ind+Prt+Sg3: pūortiz
    pȯrtõ+V+Ind+Prt+Pl1: pūortizmõ
    pȯrtõ+V+Ind+Prt+Pl2: [pūortizt, pūortiztõ]
    pȯrtõ+V+Ind+Prt+Pl3: [pūortizt, pūortiztõ]
    pȯrtõ+V+Ind+ConNeg+Sg: pȯrt
    pȯrtõ+V+Ind+ConNeg+Pl1: pȯrtõm
    pȯrtõ+V+Ind+ConNeg+Pl2: pȯrtõt
    pȯrtõ+V+Ind+ConNeg+Pl3: pȯrtõt
    pȯrtõ+V+Cond+Sg1: pȯrtõks
    pȯrtõ+V+Cond+Sg2: pȯrtõkst
    pȯrtõ+V+Cond+Sg3: pȯrtõks
    pȯrtõ+V+Cond+Pl1: pȯrtõksmõ
    pȯrtõ+V+Cond+Pl2: pȯrtõkstõ
    pȯrtõ+V+Cond+Pl3: pȯrtõkstõ
    pȯrtõ+V+Cond+ConNeg+Sg: pȯrtõks
    pȯrtõ+V+Cond+ConNeg+Pl1: pȯrtõksmõ
    pȯrtõ+V+Cond+ConNeg+Pl2: pȯrtõkstõ
    pȯrtõ+V+Cond+ConNeg+Pl3: pȯrtõkstõ
    pȯrtõ+V+Imprt+Sg2: pȯrt
    pȯrtõ+V+Imprt+ConNeg+Sg2: pȯrt
    pȯrtõ+V+Imprt+Pl2: pȯrtõgid
    pȯrtõ+V+Imprt+ConNeg+Pl2: pȯrtõgid
    pȯrtõ+V+Jus+Sg3: pȯrtõg
    pȯrtõ+V+Jus+ConNeg+Sg3: pȯrtõg
    pȯrtõ+V+Jus+Pl3: pȯrtõgõd
    pȯrtõ+V+Jus+ConNeg+Pl3: pȯrtõgõd
    pȯrtõ+V+Quo+Sg3: pȯrtiji
    pȯrtõ+V+Quo+ConNeg+Sg3: pȯrtiji
    pȯrtõ+V+Quo+Pl3: pȯrtijid
    pȯrtõ+V+Quo+ConNeg+Pl3: pȯrtijid
    pȯrtõ+V+Act+PrfPrc+Sg: pȯrtõn
    pȯrtõ+V+Act+PrfPrc+Pl: pȯrtõnd
    pȯrtõ+V+Pss+PrfPrc+Sg: pȯrtõd
    pȯrtõ+V+Pss+PrsPrc+Sg: pȯrtõb
    pȯrtõ+V+Der+Der/NomAg+N+Sg+Nom: pȯrtiji
    pȯrtõ+V+Der+Der/NomAct+N+Sg+Nom: pȯrtimi
    
#"V_46":{"tips":"46","vards":"outõ","vcount":"1","bloks":"V","loc":{
    outõ+V+Inf: outõ
    outõ+V+Ger: outõs
    outõ+V+Sup: outõm
    outõ+V+Deb: outõmõst
    outõ+V+Ind+Prs+Sg1: ōtõb
    outõ+V+Ind+Prs+Sg2: ōtõd
    outõ+V+Ind+Prs+Sg3: ōtõb
    outõ+V+Ind+Prs+Pl1: outõm
    outõ+V+Ind+Prs+Pl2: outõt
    outõ+V+Ind+Prs+Pl3: outõbõd
    outõ+V+Ind+Prt+Sg1: ōtiz
    outõ+V+Ind+Prt+Sg2: ōtizt
    outõ+V+Ind+Prt+Sg3: ōtiz
    outõ+V+Ind+Prt+Pl1: ōtizmõ
    outõ+V+Ind+Prt+Pl2: [ōtizt, ōtiztõ]
    outõ+V+Ind+Prt+Pl3: [ōtizt, ōtiztõ]
    outõ+V+Ind+ConNeg+Sg: out
    outõ+V+Ind+ConNeg+Pl1: outõm
    outõ+V+Ind+ConNeg+Pl2: outõt
    outõ+V+Ind+ConNeg+Pl3: outõt
    outõ+V+Cond+Sg1: outõks
    outõ+V+Cond+Sg2: outõkst
    outõ+V+Cond+Sg3: outõks
    outõ+V+Cond+Pl1: outõksmõ
    outõ+V+Cond+Pl2: outõkstõ
    outõ+V+Cond+Pl3: outõkstõ
    outõ+V+Cond+ConNeg+Sg: outõks
    outõ+V+Cond+ConNeg+Pl1: outõksmõ
    outõ+V+Cond+ConNeg+Pl2: outõkstõ
    outõ+V+Cond+ConNeg+Pl3: outõkstõ
    outõ+V+Imprt+Sg2: out
    outõ+V+Imprt+ConNeg+Sg2: out
    outõ+V+Imprt+Pl2: outõgid
    outõ+V+Imprt+ConNeg+Pl2: outõgid
    outõ+V+Jus+Sg3: outõg
    outõ+V+Jus+ConNeg+Sg3: outõg
    outõ+V+Jus+Pl3: outõgõd
    outõ+V+Jus+ConNeg+Pl3: outõgõd
    outõ+V+Quo+Sg3: outiji
    outõ+V+Quo+ConNeg+Sg3: outiji
    outõ+V+Quo+Pl3: outijid
    outõ+V+Quo+ConNeg+Pl3: outijid
    outõ+V+Act+PrfPrc+Sg: outõn
    outõ+V+Act+PrfPrc+Pl: outõnd
    outõ+V+Pss+PrfPrc+Sg: outõd
    outõ+V+Pss+PrsPrc+Sg: outõb
    outõ+V+Der+Der/NomAg+N+Sg+Nom: outiji
    outõ+V+Der+Der/NomAct+N+Sg+Nom: outimi
    
#"V_47":{"tips":"47","vards":"tundõ","vcount":"66","bloks":"V","loc":{
    tundõ+V+Inf: tundõ
    tundõ+V+Ger: tundõs
    tundõ+V+Sup: tundõm
    tundõ+V+Deb: tundõmõst
    tundõ+V+Ind+Prs+Sg1: tūndõb
    tundõ+V+Ind+Prs+Sg2: tūndõd
    tundõ+V+Ind+Prs+Sg3: tūndõb
    tundõ+V+Ind+Prs+Pl1: tundõm
    tundõ+V+Ind+Prs+Pl2: tundõt
    tundõ+V+Ind+Prs+Pl3: tundõbõd
    tundõ+V+Ind+Prt+Sg1: tūndiz
    tundõ+V+Ind+Prt+Sg2: tūndizt
    tundõ+V+Ind+Prt+Sg3: tūndiz
    tundõ+V+Ind+Prt+Pl1: tūndizmõ
    tundõ+V+Ind+Prt+Pl2: [tūndizt, tūndiztõ]
    tundõ+V+Ind+Prt+Pl3: [tūndizt, tūndiztõ]
    tundõ+V+Ind+ConNeg+Sg: tund
    tundõ+V+Ind+ConNeg+Pl1: tundõm
    tundõ+V+Ind+ConNeg+Pl2: tundõt
    tundõ+V+Ind+ConNeg+Pl3: tundõt
    tundõ+V+Cond+Sg1: tundõks
    tundõ+V+Cond+Sg2: tundõkst
    tundõ+V+Cond+Sg3: tundõks
    tundõ+V+Cond+Pl1: tundõksmõ
    tundõ+V+Cond+Pl2: tundõkstõ
    tundõ+V+Cond+Pl3: tundõkstõ
    tundõ+V+Cond+ConNeg+Sg: tundõks
    tundõ+V+Cond+ConNeg+Pl1: tundõksmõ
    tundõ+V+Cond+ConNeg+Pl2: tundõkstõ
    tundõ+V+Cond+ConNeg+Pl3: tundõkstõ
    tundõ+V+Imprt+Sg2: tund
    tundõ+V+Imprt+ConNeg+Sg2: tund
    tundõ+V+Imprt+Pl2: tundõgid
    tundõ+V+Imprt+ConNeg+Pl2: tundõgid
    tundõ+V+Jus+Sg3: tundõg
    tundõ+V+Jus+ConNeg+Sg3: tundõg
    tundõ+V+Jus+Pl3: tundõgõd
    tundõ+V+Jus+ConNeg+Pl3: tundõgõd
    tundõ+V+Quo+Sg3: tundiji
    tundõ+V+Quo+ConNeg+Sg3: tundiji
    tundõ+V+Quo+Pl3: tundijid
    tundõ+V+Quo+ConNeg+Pl3: tundijid
    tundõ+V+Act+PrfPrc+Sg: tundõn
    tundõ+V+Act+PrfPrc+Pl: tundõnd
    tundõ+V+Pss+PrfPrc+Sg: tundtõd
    tundõ+V+Pss+PrsPrc+Sg: tundtõb
    tundõ+V+Der+Der/NomAg+N+Sg+Nom: tundiji
    tundõ+V+Der+Der/NomAct+N+Sg+Nom: tundimi
    
#"V_48":{"tips":"48","vards":"oudõ","vcount":"1","bloks":"V","loc":{
    oudõ+Hom1+V+Inf: oudõ
    oudõ+Hom1+V+Ger: oudõs
    oudõ+Hom1+V+Sup: oudõm
    oudõ+Hom1+V+Deb: oudõmõst
    oudõ+Hom1+V+Ind+Prs+Sg1: ōdõb
    oudõ+Hom1+V+Ind+Prs+Sg2: ōdõd
    oudõ+Hom1+V+Ind+Prs+Sg3: ōdõb
    oudõ+Hom1+V+Ind+Prs+Pl1: oudõm
    oudõ+Hom1+V+Ind+Prs+Pl2: oudõt
    oudõ+Hom1+V+Ind+Prs+Pl3: oudõbõd
    oudõ+Hom1+V+Ind+Prt+Sg1: ōdiz
    oudõ+Hom1+V+Ind+Prt+Sg2: ōdizt
    oudõ+Hom1+V+Ind+Prt+Sg3: ōdiz
    oudõ+Hom1+V+Ind+Prt+Pl1: ōdizmõ
    oudõ+Hom1+V+Ind+Prt+Pl2: [ōdizt, ōdiztõ]
    oudõ+Hom1+V+Ind+Prt+Pl3: [ōdizt, ōdiztõ]
    oudõ+Hom1+V+Ind+ConNeg+Sg: oud
    oudõ+Hom1+V+Ind+ConNeg+Pl1: oudõm
    oudõ+Hom1+V+Ind+ConNeg+Pl2: oudõt
    oudõ+Hom1+V+Ind+ConNeg+Pl3: oudõt
    oudõ+Hom1+V+Cond+Sg1: oudõks
    oudõ+Hom1+V+Cond+Sg2: oudõkst
    oudõ+Hom1+V+Cond+Sg3: oudõks
    oudõ+Hom1+V+Cond+Pl1: oudõksmõ
    oudõ+Hom1+V+Cond+Pl2: oudõkstõ
    oudõ+Hom1+V+Cond+Pl3: oudõkstõ
    oudõ+Hom1+V+Cond+ConNeg+Sg: oudõks
    oudõ+Hom1+V+Cond+ConNeg+Pl1: oudõksmõ
    oudõ+Hom1+V+Cond+ConNeg+Pl2: oudõkstõ
    oudõ+Hom1+V+Cond+ConNeg+Pl3: oudõkstõ
    oudõ+Hom1+V+Imprt+Sg2: oud
    oudõ+Hom1+V+Imprt+ConNeg+Sg2: oud
    oudõ+Hom1+V+Imprt+Pl2: oudõgid
    oudõ+Hom1+V+Imprt+ConNeg+Pl2: oudõgid
    oudõ+Hom1+V+Jus+Sg3: oudõg
    oudõ+Hom1+V+Jus+ConNeg+Sg3: oudõg
    oudõ+Hom1+V+Jus+Pl3: oudõgõd
    oudõ+Hom1+V+Jus+ConNeg+Pl3: oudõgõd
    oudõ+Hom1+V+Quo+Sg3: oudiji
    oudõ+Hom1+V+Quo+ConNeg+Sg3: oudiji
    oudõ+Hom1+V+Quo+Pl3: oudijid
    oudõ+Hom1+V+Quo+ConNeg+Pl3: oudijid
    oudõ+Hom1+V+Act+PrfPrc+Sg: oudõn
    oudõ+Hom1+V+Act+PrfPrc+Pl: oudõnd
    oudõ+Hom1+V+Pss+PrfPrc+Sg: oudtõd
    oudõ+Hom1+V+Pss+PrsPrc+Sg: oudtõb
    oudõ+Hom1+V+Der+Der/NomAg+N+Sg+Nom: oudiji
    oudõ+Hom1+V+Der+Der/NomAct+N+Sg+Nom: oudimi
    
#"V_49":{"tips":"49","vards":"kūlõ","vcount":"169","bloks":"V","loc":{
    kūlõ+V+Inf: kūlõ
    kūlõ+V+Ger: kūlõs
    kūlõ+V+Sup: kūlõm
    kūlõ+V+Deb: kūlõmõst
    kūlõ+V+Ind+Prs+Sg1: kūlõb
    kūlõ+V+Ind+Prs+Sg2: kūlõd
    kūlõ+V+Ind+Prs+Sg3: kūlõb
    kūlõ+V+Ind+Prs+Pl1: kūlõm
    kūlõ+V+Ind+Prs+Pl2: kūlõt
    kūlõ+V+Ind+Prs+Pl3: kūlõbõd
    kūlõ+V+Ind+Prt+Sg1: kūliz
    kūlõ+V+Ind+Prt+Sg2: kūlizt
    kūlõ+V+Ind+Prt+Sg3: kūliz
    kūlõ+V+Ind+Prt+Pl1: kūlizmõ
    kūlõ+V+Ind+Prt+Pl2: [kūlizt, kūliztõ]
    kūlõ+V+Ind+Prt+Pl3: [kūlizt, kūliztõ]
    kūlõ+V+Ind+ConNeg+Sg: kūl
    kūlõ+V+Ind+ConNeg+Pl1: kūlõm
    kūlõ+V+Ind+ConNeg+Pl2: kūlõt
    kūlõ+V+Ind+ConNeg+Pl3: kūlõt
    kūlõ+V+Cond+Sg1: kūlõks
    kūlõ+V+Cond+Sg2: kūlõkst
    kūlõ+V+Cond+Sg3: kūlõks
    kūlõ+V+Cond+Pl1: kūlõksmõ
    kūlõ+V+Cond+Pl2: kūlõkstõ
    kūlõ+V+Cond+Pl3: kūlõkstõ
    kūlõ+V+Cond+ConNeg+Sg: kūlõks
    kūlõ+V+Cond+ConNeg+Pl1: kūlõksmõ
    kūlõ+V+Cond+ConNeg+Pl2: kūlõkstõ
    kūlõ+V+Cond+ConNeg+Pl3: kūlõkstõ
    kūlõ+V+Imprt+Sg2: kūl
    kūlõ+V+Imprt+ConNeg+Sg2: kūl
    kūlõ+V+Imprt+Pl2: kūlõgid
    kūlõ+V+Imprt+ConNeg+Pl2: kūlõgid
    kūlõ+V+Jus+Sg3: kūlõg
    kūlõ+V+Jus+ConNeg+Sg3: kūlõg
    kūlõ+V+Jus+Pl3: kūlõgõd
    kūlõ+V+Jus+ConNeg+Pl3: kūlõgõd
    kūlõ+V+Quo+Sg3: kūliji
    kūlõ+V+Quo+ConNeg+Sg3: kūliji
    kūlõ+V+Quo+Pl3: kūlijid
    kūlõ+V+Quo+ConNeg+Pl3: kūlijid
    kūlõ+V+Act+PrfPrc+Sg: kūlõn
    kūlõ+V+Act+PrfPrc+Pl: kūlõnd
    kūlõ+V+Pss+PrfPrc+Sg: kūldõd
    kūlõ+V+Pss+PrsPrc+Sg: kūldõb
    kūlõ+V+Der+Der/NomAg+N+Sg+Nom: kūliji
    kūlõ+V+Der+Der/NomAct+N+Sg+Nom: kūlimi
    
#"V_50":{"tips":"50","vards":"arrõ","vcount":"29","bloks":"V","loc":{
    arrõ+V+Inf: arrõ
    arrõ+V+Ger: arrõs
    arrõ+V+Sup: arrõm
    arrõ+V+Deb: arrõmõst
    arrõ+V+Ind+Prs+Sg1: arrõb
    arrõ+V+Ind+Prs+Sg2: arrõd
    arrõ+V+Ind+Prs+Sg3: arrõb
    arrõ+V+Ind+Prs+Pl1: arrõm
    arrõ+V+Ind+Prs+Pl2: arrõt
    arrõ+V+Ind+Prs+Pl3: arrõbõd
    arrõ+V+Ind+Prt+Sg1: arriz
    arrõ+V+Ind+Prt+Sg2: arrizt
    arrõ+V+Ind+Prt+Sg3: arriz
    arrõ+V+Ind+Prt+Pl1: arrizmõ
    arrõ+V+Ind+Prt+Pl2: [arrizt, arriztõ]
    arrõ+V+Ind+Prt+Pl3: [arrizt, arriztõ]
    arrõ+V+Ind+ConNeg+Sg: ar
    arrõ+V+Ind+ConNeg+Pl1: arrõm
    arrõ+V+Ind+ConNeg+Pl2: arrõt
    arrõ+V+Ind+ConNeg+Pl3: arrõt
    arrõ+V+Cond+Sg1: arrõks
    arrõ+V+Cond+Sg2: arrõkst
    arrõ+V+Cond+Sg3: arrõks
    arrõ+V+Cond+Pl1: arrõksmõ
    arrõ+V+Cond+Pl2: arrõkstõ
    arrõ+V+Cond+Pl3: arrõkstõ
    arrõ+V+Cond+ConNeg+Sg: arrõks
    arrõ+V+Cond+ConNeg+Pl1: arrõksmõ
    arrõ+V+Cond+ConNeg+Pl2: arrõkstõ
    arrõ+V+Cond+ConNeg+Pl3: arrõkstõ
    arrõ+V+Imprt+Sg2: ar
    arrõ+V+Imprt+ConNeg+Sg2: ar
    arrõ+V+Imprt+Pl2: arrõgid
    arrõ+V+Imprt+ConNeg+Pl2: arrõgid
    arrõ+V+Jus+Sg3: arrõg
    arrõ+V+Jus+ConNeg+Sg3: arrõg
    arrõ+V+Jus+Pl3: arrõgõd
    arrõ+V+Jus+ConNeg+Pl3: arrõgõd
    arrõ+V+Quo+Sg3: arriji
    arrõ+V+Quo+ConNeg+Sg3: arriji
    arrõ+V+Quo+Pl3: arrijid
    arrõ+V+Quo+ConNeg+Pl3: arrijid
    arrõ+V+Act+PrfPrc+Sg: arrõn
    arrõ+V+Act+PrfPrc+Pl: arrõnd
    arrõ+V+Pss+PrfPrc+Sg: ardõd
    arrõ+V+Pss+PrsPrc+Sg: ardõb
    arrõ+V+Der+Der/NomAg+N+Sg+Nom: arriji
    arrõ+V+Der+Der/NomAct+N+Sg+Nom: arrimi
    
#"V_51":{"tips":"51","vards":"aʼilõ","vcount":"73","bloks":"V","loc":{
    ailõ+V+Inf: aʼilõ
    ailõ+V+Ger: aʼilõs
    ailõ+V+Sup: aʼilõm
    ailõ+V+Deb: aʼilõmõst
    ailõ+V+Ind+Prs+Sg1: aʼilõb
    ailõ+V+Ind+Prs+Sg2: aʼilõd
    ailõ+V+Ind+Prs+Sg3: aʼilõb
    ailõ+V+Ind+Prs+Pl1: aʼilõm
    ailõ+V+Ind+Prs+Pl2: aʼilõt
    ailõ+V+Ind+Prs+Pl3: aʼilõbõd
    ailõ+V+Ind+Prt+Sg1: aʼiliz
    ailõ+V+Ind+Prt+Sg2: aʼilizt
    ailõ+V+Ind+Prt+Sg3: aʼiliz
    ailõ+V+Ind+Prt+Pl1: aʼilizmõ
    ailõ+V+Ind+Prt+Pl2: [aʼilizt, aʼiliztõ]
    ailõ+V+Ind+Prt+Pl3: [aʼilizt, aʼiliztõ]
    ailõ+V+Ind+ConNeg+Sg: aʼil
    ailõ+V+Ind+ConNeg+Pl1: aʼilõm
    ailõ+V+Ind+ConNeg+Pl2: aʼilõt
    ailõ+V+Ind+ConNeg+Pl3: aʼilõt
    ailõ+V+Cond+Sg1: aʼilõks
    ailõ+V+Cond+Sg2: aʼilõkst
    ailõ+V+Cond+Sg3: aʼilõks
    ailõ+V+Cond+Pl1: aʼilõksmõ
    ailõ+V+Cond+Pl2: aʼilõkstõ
    ailõ+V+Cond+Pl3: aʼilõkstõ
    ailõ+V+Cond+ConNeg+Sg: aʼilõks
    ailõ+V+Cond+ConNeg+Pl1: aʼilõksmõ
    ailõ+V+Cond+ConNeg+Pl2: aʼilõkstõ
    ailõ+V+Cond+ConNeg+Pl3: aʼilõkstõ
    ailõ+V+Imprt+Sg2: aʼil
    ailõ+V+Imprt+ConNeg+Sg2: aʼil
    ailõ+V+Imprt+Pl2: aʼilõgid
    ailõ+V+Imprt+ConNeg+Pl2: aʼilõgid
    ailõ+V+Jus+Sg3: aʼilõg
    ailõ+V+Jus+ConNeg+Sg3: aʼilõg
    ailõ+V+Jus+Pl3: aʼilõgõd
    ailõ+V+Jus+ConNeg+Pl3: aʼilõgõd
    ailõ+V+Quo+Sg3: aʼiliji
    ailõ+V+Quo+ConNeg+Sg3: aʼiliji
    ailõ+V+Quo+Pl3: aʼilijid
    ailõ+V+Quo+ConNeg+Pl3: aʼilijid
    ailõ+V+Act+PrfPrc+Sg: aʼilõn
    ailõ+V+Act+PrfPrc+Pl: aʼilõnd
    ailõ+V+Pss+PrfPrc+Sg: aʼildõd
    ailõ+V+Pss+PrsPrc+Sg: aʼildõb
    ailõ+V+Der+Der/NomAg+N+Sg+Nom: aʼiliji
    ailõ+V+Der+Der/NomAct+N+Sg+Nom: aʼilimi
    
#"V_52":{"tips":"52","vards":"svaʼrrõ","vcount":"2","bloks":"V","loc":{
    svarrõ+V+Inf: svaʼrrõ
    svarrõ+V+Ger: svaʼrrõs
    svarrõ+V+Sup: svaʼrrõm
    svarrõ+V+Deb: svaʼrrõmõst
    svarrõ+V+Ind+Prs+Sg1: svaʼrrõb
    svarrõ+V+Ind+Prs+Sg2: svaʼrrõd
    svarrõ+V+Ind+Prs+Sg3: svaʼrrõb
    svarrõ+V+Ind+Prs+Pl1: svaʼrrõm
    svarrõ+V+Ind+Prs+Pl2: svaʼrrõt
    svarrõ+V+Ind+Prs+Pl3: svaʼrrõbõd
    svarrõ+V+Ind+Prt+Sg1: svaʼrriz
    svarrõ+V+Ind+Prt+Sg2: svaʼrrizt
    svarrõ+V+Ind+Prt+Sg3: svaʼrriz
    svarrõ+V+Ind+Prt+Pl1: svaʼrrizmõ
    svarrõ+V+Ind+Prt+Pl2: [svaʼrrizt, svaʼrriztõ]
    svarrõ+V+Ind+Prt+Pl3: [svaʼrrizt, svaʼrriztõ]
    svarrõ+V+Ind+ConNeg+Sg: svaʼr
    svarrõ+V+Ind+ConNeg+Pl1: svaʼrrõm
    svarrõ+V+Ind+ConNeg+Pl2: svaʼrrõt
    svarrõ+V+Ind+ConNeg+Pl3: svaʼrrõt
    svarrõ+V+Cond+Sg1: svaʼrrõks
    svarrõ+V+Cond+Sg2: svaʼrrõkst
    svarrõ+V+Cond+Sg3: svaʼrrõks
    svarrõ+V+Cond+Pl1: svaʼrrõksmõ
    svarrõ+V+Cond+Pl2: svaʼrrõkstõ
    svarrõ+V+Cond+Pl3: svaʼrrõkstõ
    svarrõ+V+Cond+ConNeg+Sg: svaʼrrõks
    svarrõ+V+Cond+ConNeg+Pl1: svaʼrrõksmõ
    svarrõ+V+Cond+ConNeg+Pl2: svaʼrrõkstõ
    svarrõ+V+Cond+ConNeg+Pl3: svaʼrrõkstõ
    svarrõ+V+Imprt+Sg2: svaʼr
    svarrõ+V+Imprt+ConNeg+Sg2: svaʼr
    svarrõ+V+Imprt+Pl2: svaʼrrõgid
    svarrõ+V+Imprt+ConNeg+Pl2: svaʼrrõgid
    svarrõ+V+Jus+Sg3: svaʼrrõg
    svarrõ+V+Jus+ConNeg+Sg3: svaʼrrõg
    svarrõ+V+Jus+Pl3: svaʼrrõgõd
    svarrõ+V+Jus+ConNeg+Pl3: svaʼrrõgõd
    svarrõ+V+Quo+Sg3: svaʼrriji
    svarrõ+V+Quo+ConNeg+Sg3: svaʼrriji
    svarrõ+V+Quo+Pl3: svaʼrrijid
    svarrõ+V+Quo+ConNeg+Pl3: svaʼrrijid
    svarrõ+V+Act+PrfPrc+Sg: svaʼrrõn
    svarrõ+V+Act+PrfPrc+Pl: svaʼrrõnd
    svarrõ+V+Pss+PrfPrc+Sg: svaʼrdõd
    svarrõ+V+Pss+PrsPrc+Sg: svaʼrdõb
    svarrõ+V+Der+Der/NomAg+N+Sg+Nom: svaʼrriji
    svarrõ+V+Der+Der/NomAct+N+Sg+Nom: svaʼrrimi
    
#"V_53ʼ":{"tips":"53ʼ","vards":"äʼbțõ","vcount":"169","bloks":"V","loc":{
    äbțõ+V+Inf: äʼbțõ
    äbțõ+V+Ger: äʼbțõs
    äbțõ+V+Sup: äʼbțõm
    äbțõ+V+Deb: äʼbțõmõst
    äbțõ+V+Ind+Prs+Sg1: äʼbțõb
    äbțõ+V+Ind+Prs+Sg2: äʼbțõd
    äbțõ+V+Ind+Prs+Sg3: äʼbțõb
    äbțõ+V+Ind+Prs+Pl1: äʼbțõm
    äbțõ+V+Ind+Prs+Pl2: äʼbțõt
    äbțõ+V+Ind+Prs+Pl3: äʼbțõbõd
    äbțõ+V+Ind+Prt+Sg1: äʼbțiz
    äbțõ+V+Ind+Prt+Sg2: äʼbțizt
    äbțõ+V+Ind+Prt+Sg3: äʼbțiz
    äbțõ+V+Ind+Prt+Pl1: äʼbțizmõ
    äbțõ+V+Ind+Prt+Pl2: [äʼbțizt, äʼbțiztõ]
    äbțõ+V+Ind+Prt+Pl3: [äʼbțizt, äʼbțiztõ]
    äbțõ+V+Ind+ConNeg+Sg: äʼbț
    äbțõ+V+Ind+ConNeg+Pl1: äʼbțõm
    äbțõ+V+Ind+ConNeg+Pl2: äʼbțõt
    äbțõ+V+Ind+ConNeg+Pl3: äʼbțõt
    äbțõ+V+Cond+Sg1: äʼbțõks
    äbțõ+V+Cond+Sg2: äʼbțõkst
    äbțõ+V+Cond+Sg3: äʼbțõks
    äbțõ+V+Cond+Pl1: äʼbțõksmõ
    äbțõ+V+Cond+Pl2: äʼbțõkstõ
    äbțõ+V+Cond+Pl3: äʼbțõkstõ
    äbțõ+V+Cond+ConNeg+Sg: äʼbțõks
    äbțõ+V+Cond+ConNeg+Pl1: äʼbțõksmõ
    äbțõ+V+Cond+ConNeg+Pl2: äʼbțõkstõ
    äbțõ+V+Cond+ConNeg+Pl3: äʼbțõkstõ
    äbțõ+V+Imprt+Sg2: äʼbț
    äbțõ+V+Imprt+ConNeg+Sg2: äʼbț
    äbțõ+V+Imprt+Pl2: äʼbțõgid
    äbțõ+V+Imprt+ConNeg+Pl2: äʼbțõgid
    äbțõ+V+Jus+Sg3: äʼbțõg
    äbțõ+V+Jus+ConNeg+Sg3: äʼbțõg
    äbțõ+V+Jus+Pl3: äʼbțõgõd
    äbțõ+V+Jus+ConNeg+Pl3: äʼbțõgõd
    äbțõ+V+Quo+Sg3: äʼbțiji
    äbțõ+V+Quo+ConNeg+Sg3: äʼbțiji
    äbțõ+V+Quo+Pl3: äʼbțijid
    äbțõ+V+Quo+ConNeg+Pl3: äʼbțijid
    äbțõ+V+Act+PrfPrc+Sg: äʼbțõn
    äbțõ+V+Act+PrfPrc+Pl: äʼbțõnd
    äbțõ+V+Pss+PrfPrc+Sg: äʼbțõd
    äbțõ+V+Pss+PrsPrc+Sg: äʼbțõb
    äbțõ+V+Der+Der/NomAg+N+Sg+Nom: äʼbțiji
    äbțõ+V+Der+Der/NomAct+N+Sg+Nom: äʼbțimi
    
#"V_53a":{"tips":"53a","vards":"kūldõ","vcount":"213","bloks":"V","loc":{
    kūldõ+V+Inf: kūldõ
    kūldõ+V+Ger: kūldõs
    kūldõ+V+Sup: kūldõm
    kūldõ+V+Deb: kūldõmõst
    kūldõ+V+Ind+Prs+Sg1: kūldõb
    kūldõ+V+Ind+Prs+Sg2: kūldõd
    kūldõ+V+Ind+Prs+Sg3: kūldõb
    kūldõ+V+Ind+Prs+Pl1: kūldõm
    kūldõ+V+Ind+Prs+Pl2: kūldõt
    kūldõ+V+Ind+Prs+Pl3: kūldõbõd
    kūldõ+V+Ind+Prt+Sg1: kūldiz
    kūldõ+V+Ind+Prt+Sg2: kūldizt
    kūldõ+V+Ind+Prt+Sg3: kūldiz
    kūldõ+V+Ind+Prt+Pl1: kūldizmõ
    kūldõ+V+Ind+Prt+Pl2: [kūldizt, kūldiztõ]
    kūldõ+V+Ind+Prt+Pl3: [kūldizt, kūldiztõ]
    kūldõ+V+Ind+ConNeg+Sg: kūld
    kūldõ+V+Ind+ConNeg+Pl1: kūldõm
    kūldõ+V+Ind+ConNeg+Pl2: kūldõt
    kūldõ+V+Ind+ConNeg+Pl3: kūldõt
    kūldõ+V+Cond+Sg1: kūldõks
    kūldõ+V+Cond+Sg2: kūldõkst
    kūldõ+V+Cond+Sg3: kūldõks
    kūldõ+V+Cond+Pl1: kūldõksmõ
    kūldõ+V+Cond+Pl2: kūldõkstõ
    kūldõ+V+Cond+Pl3: kūldõkstõ
    kūldõ+V+Cond+ConNeg+Sg: kūldõks
    kūldõ+V+Cond+ConNeg+Pl1: kūldõksmõ
    kūldõ+V+Cond+ConNeg+Pl2: kūldõkstõ
    kūldõ+V+Cond+ConNeg+Pl3: kūldõkstõ
    kūldõ+V+Imprt+Sg2: kūld
    kūldõ+V+Imprt+ConNeg+Sg2: kūld
    kūldõ+V+Imprt+Pl2: kūldõgid
    kūldõ+V+Imprt+ConNeg+Pl2: kūldõgid
    kūldõ+V+Jus+Sg3: kūldõg
    kūldõ+V+Jus+ConNeg+Sg3: kūldõg
    kūldõ+V+Jus+Pl3: kūldõgõd
    kūldõ+V+Jus+ConNeg+Pl3: kūldõgõd
    kūldõ+V+Quo+Sg3: kūldiji
    kūldõ+V+Quo+ConNeg+Sg3: kūldiji
    kūldõ+V+Quo+Pl3: kūldijid
    kūldõ+V+Quo+ConNeg+Pl3: kūldijid
    kūldõ+V+Act+PrfPrc+Sg: kūldõn
    kūldõ+V+Act+PrfPrc+Pl: kūldõnd
    kūldõ+V+Pss+PrfPrc+Sg: kūldtõd
    kūldõ+V+Pss+PrsPrc+Sg: kūldtõb
    kūldõ+V+Der+Der/NomAg+N+Sg+Nom: kūldiji
    kūldõ+V+Der+Der/NomAct+N+Sg+Nom: kūldimi
    
#"V_53b":{"tips":"53b","vards":"kīskõ","vcount":"3","bloks":"V","loc":{
    kīskõ+V+Inf: kīskõ
    kīskõ+V+Ger: kīskõs
    kīskõ+V+Sup: kīskõm
    kīskõ+V+Deb: kīskõmõst
    kīskõ+V+Ind+Prs+Sg1: kīskõb
    kīskõ+V+Ind+Prs+Sg2: kīskõd
    kīskõ+V+Ind+Prs+Sg3: kīskõb
    kīskõ+V+Ind+Prs+Pl1: kīskõm
    kīskõ+V+Ind+Prs+Pl2: kīskõt
    kīskõ+V+Ind+Prs+Pl3: kīskõbõd
    kīskõ+V+Ind+Prt+Sg1: kīskiz
    kīskõ+V+Ind+Prt+Sg2: kīskizt
    kīskõ+V+Ind+Prt+Sg3: kīskiz
    kīskõ+V+Ind+Prt+Pl1: kīskizmõ
    kīskõ+V+Ind+Prt+Pl2: [kīskizt, kīskiztõ]
    kīskõ+V+Ind+Prt+Pl3: [kīskizt, kīskiztõ]
    kīskõ+V+Ind+ConNeg+Sg: kīsk
    kīskõ+V+Ind+ConNeg+Pl1: kīskõm
    kīskõ+V+Ind+ConNeg+Pl2: kīskõt
    kīskõ+V+Ind+ConNeg+Pl3: kīskõt
    kīskõ+V+Cond+Sg1: kīskõks
    kīskõ+V+Cond+Sg2: kīskõkst
    kīskõ+V+Cond+Sg3: kīskõks
    kīskõ+V+Cond+Pl1: kīskõksmõ
    kīskõ+V+Cond+Pl2: kīskõkstõ
    kīskõ+V+Cond+Pl3: kīskõkstõ
    kīskõ+V+Cond+ConNeg+Sg: kīskõks
    kīskõ+V+Cond+ConNeg+Pl1: kīskõksmõ
    kīskõ+V+Cond+ConNeg+Pl2: kīskõkstõ
    kīskõ+V+Cond+ConNeg+Pl3: kīskõkstõ
    kīskõ+V+Imprt+Sg2: kīsk
    kīskõ+V+Imprt+ConNeg+Sg2: kīsk
    kīskõ+V+Imprt+Pl2: kīskõgid
    kīskõ+V+Imprt+ConNeg+Pl2: kīskõgid
    kīskõ+V+Jus+Sg3: kīskõg
    kīskõ+V+Jus+ConNeg+Sg3: kīskõg
    kīskõ+V+Jus+Pl3: kīskõgõd
    kīskõ+V+Jus+ConNeg+Pl3: kīskõgõd
    kīskõ+V+Quo+Sg3: kīskiji
    kīskõ+V+Quo+ConNeg+Sg3: kīskiji
    kīskõ+V+Quo+Pl3: kīskijid
    kīskõ+V+Quo+ConNeg+Pl3: kīskijid
    kīskõ+V+Act+PrfPrc+Sg: kīskõn
    kīskõ+V+Act+PrfPrc+Pl: kīskõnd
    kīskõ+V+Pss+PrfPrc+Sg: kīstõd
    kīskõ+V+Pss+PrsPrc+Sg: kīstõb
    kīskõ+V+Der+Der/NomAg+N+Sg+Nom: kīskiji
    kīskõ+V+Der+Der/NomAct+N+Sg+Nom: kīskimi
    
#"V_53aʼ":{"tips":"53aʼ","vards":"īʼedõ","vcount":"61","bloks":"V","loc":{
    īedõ+Hom1+V+Inf: īʼedõ
    īedõ+Hom1+V+Ger: īʼedõs
    īedõ+Hom1+V+Sup: īʼedõm
    īedõ+Hom1+V+Deb: īʼedõmõst
    īedõ+Hom1+V+Ind+Prs+Sg1: īʼedõb
    īedõ+Hom1+V+Ind+Prs+Sg2: īʼedõd
    īedõ+Hom1+V+Ind+Prs+Sg3: īʼedõb
    īedõ+Hom1+V+Ind+Prs+Pl1: īʼedõm
    īedõ+Hom1+V+Ind+Prs+Pl2: īʼedõt
    īedõ+Hom1+V+Ind+Prs+Pl3: īʼedõbõd
    īedõ+Hom1+V+Ind+Prt+Sg1: īʼediz
    īedõ+Hom1+V+Ind+Prt+Sg2: īʼedizt
    īedõ+Hom1+V+Ind+Prt+Sg3: īʼediz
    īedõ+Hom1+V+Ind+Prt+Pl1: īʼedizmõ
    īedõ+Hom1+V+Ind+Prt+Pl2: [īʼedizt, īʼediztõ]
    īedõ+Hom1+V+Ind+Prt+Pl3: [īʼedizt, īʼediztõ]
    īedõ+Hom1+V+Ind+ConNeg+Sg: īʼed
    īedõ+Hom1+V+Ind+ConNeg+Pl1: īʼedõm
    īedõ+Hom1+V+Ind+ConNeg+Pl2: īʼedõt
    īedõ+Hom1+V+Ind+ConNeg+Pl3: īʼedõt
    īedõ+Hom1+V+Cond+Sg1: īʼedõks
    īedõ+Hom1+V+Cond+Sg2: īʼedõkst
    īedõ+Hom1+V+Cond+Sg3: īʼedõks
    īedõ+Hom1+V+Cond+Pl1: īʼedõksmõ
    īedõ+Hom1+V+Cond+Pl2: īʼedõkstõ
    īedõ+Hom1+V+Cond+Pl3: īʼedõkstõ
    īedõ+Hom1+V+Cond+ConNeg+Sg: īʼedõks
    īedõ+Hom1+V+Cond+ConNeg+Pl1: īʼedõksmõ
    īedõ+Hom1+V+Cond+ConNeg+Pl2: īʼedõkstõ
    īedõ+Hom1+V+Cond+ConNeg+Pl3: īʼedõkstõ
    īedõ+Hom1+V+Imprt+Sg2: īʼed
    īedõ+Hom1+V+Imprt+ConNeg+Sg2: īʼed
    īedõ+Hom1+V+Imprt+Pl2: īʼedõgid
    īedõ+Hom1+V+Imprt+ConNeg+Pl2: īʼedõgid
    īedõ+Hom1+V+Jus+Sg3: īʼedõg
    īedõ+Hom1+V+Jus+ConNeg+Sg3: īʼedõg
    īedõ+Hom1+V+Jus+Pl3: īʼedõgõd
    īedõ+Hom1+V+Jus+ConNeg+Pl3: īʼedõgõd
    īedõ+Hom1+V+Quo+Sg3: īʼediji
    īedõ+Hom1+V+Quo+ConNeg+Sg3: īʼediji
    īedõ+Hom1+V+Quo+Pl3: īʼedijid
    īedõ+Hom1+V+Quo+ConNeg+Pl3: īʼedijid
    īedõ+Hom1+V+Act+PrfPrc+Sg: īʼedõn
    īedõ+Hom1+V+Act+PrfPrc+Pl: īʼedõnd
    īedõ+Hom1+V+Pss+PrfPrc+Sg: īʼedtõd
    īedõ+Hom1+V+Pss+PrsPrc+Sg: īʼedtõb
    īedõ+Hom1+V+Der+Der/NomAg+N+Sg+Nom: īʼediji
    īedõ+Hom1+V+Der+Der/NomAct+N+Sg+Nom: īʼedimi
    
#"V_54":{"tips":"54","vards":"umblõ","vcount":"54","bloks":"V","loc":{
    umblõ+V+Inf: umblõ
    umblõ+V+Ger: umblõs
    umblõ+V+Sup: umblõm
    umblõ+V+Deb: umblõmõst
    umblõ+V+Ind+Prs+Sg1: umblõb
    umblõ+V+Ind+Prs+Sg2: umblõd
    umblõ+V+Ind+Prs+Sg3: umblõb
    umblõ+V+Ind+Prs+Pl1: umblõm
    umblõ+V+Ind+Prs+Pl2: umblõt
    umblõ+V+Ind+Prs+Pl3: umblõbõd
    umblõ+V+Ind+Prt+Sg1: umbliz
    umblõ+V+Ind+Prt+Sg2: umblizt
    umblõ+V+Ind+Prt+Sg3: umbliz
    umblõ+V+Ind+Prt+Pl1: umblizmõ
    umblõ+V+Ind+Prt+Pl2: [umblizt, umbliztõ]
    umblõ+V+Ind+Prt+Pl3: [umblizt, umbliztõ]
    umblõ+V+Ind+ConNeg+Sg: umblõ
    umblõ+V+Ind+ConNeg+Pl1: umblõm
    umblõ+V+Ind+ConNeg+Pl2: umblõt
    umblõ+V+Ind+ConNeg+Pl3: umblõt
    umblõ+V+Cond+Sg1: umblõks
    umblõ+V+Cond+Sg2: umblõkst
    umblõ+V+Cond+Sg3: umblõks
    umblõ+V+Cond+Pl1: umblõksmõ
    umblõ+V+Cond+Pl2: umblõkstõ
    umblõ+V+Cond+Pl3: umblõkstõ
    umblõ+V+Cond+ConNeg+Sg: umblõks
    umblõ+V+Cond+ConNeg+Pl1: umblõksmõ
    umblõ+V+Cond+ConNeg+Pl2: umblõkstõ
    umblõ+V+Cond+ConNeg+Pl3: umblõkstõ
    umblõ+V+Imprt+Sg2: umbõl
    umblõ+V+Imprt+ConNeg+Sg2: umbõl
    umblõ+V+Imprt+Pl2: umblõgid
    umblõ+V+Imprt+ConNeg+Pl2: umblõgid
    umblõ+V+Jus+Sg3: umblõg
    umblõ+V+Jus+ConNeg+Sg3: umblõg
    umblõ+V+Jus+Pl3: umblõgõd
    umblõ+V+Jus+ConNeg+Pl3: umblõgõd
    umblõ+V+Quo+Sg3: umbliji
    umblõ+V+Quo+ConNeg+Sg3: umbliji
    umblõ+V+Quo+Pl3: umblijid
    umblõ+V+Quo+ConNeg+Pl3: umblijid
    umblõ+V+Act+PrfPrc+Sg: umblõn
    umblõ+V+Act+PrfPrc+Pl: umblõnd
    umblõ+V+Pss+PrfPrc+Sg: umbõltõd
    umblõ+V+Pss+PrsPrc+Sg: umbõltõb
    umblõ+V+Der+Der/NomAg+N+Sg+Nom: umbliji
    umblõ+V+Der+Der/NomAct+N+Sg+Nom: umblimi
    
#"V_55":{"tips":"55","vards":"mõtlõ","vcount":"7","bloks":"V","loc":{
    mõtlõ+V+Inf: mõtlõ
    mõtlõ+V+Ger: mõtlõs
    mõtlõ+V+Sup: mõtlõm
    mõtlõ+V+Deb: mõtlõmõst
    mõtlõ+V+Ind+Prs+Sg1: mõtlõb
    mõtlõ+V+Ind+Prs+Sg2: mõtlõd
    mõtlõ+V+Ind+Prs+Sg3: mõtlõb
    mõtlõ+V+Ind+Prs+Pl1: mõtlõm
    mõtlõ+V+Ind+Prs+Pl2: mõtlõt
    mõtlõ+V+Ind+Prs+Pl3: mõtlõbõd
    mõtlõ+V+Ind+Prt+Sg1: mõtliz
    mõtlõ+V+Ind+Prt+Sg2: mõtlizt
    mõtlõ+V+Ind+Prt+Sg3: mõtliz
    mõtlõ+V+Ind+Prt+Pl1: mõtlizmõ
    mõtlõ+V+Ind+Prt+Pl2: [mõtlizt, mõtliztõ]
    mõtlõ+V+Ind+Prt+Pl3: [mõtlizt, mõtliztõ]
    mõtlõ+V+Ind+ConNeg+Sg: mõtlõ
    mõtlõ+V+Ind+ConNeg+Pl1: mõtlõm
    mõtlõ+V+Ind+ConNeg+Pl2: mõtlõt
    mõtlõ+V+Ind+ConNeg+Pl3: mõtlõt
    mõtlõ+V+Cond+Sg1: mõtlõks
    mõtlõ+V+Cond+Sg2: mõtlõkst
    mõtlõ+V+Cond+Sg3: mõtlõks
    mõtlõ+V+Cond+Pl1: mõtlõksmõ
    mõtlõ+V+Cond+Pl2: mõtlõkstõ
    mõtlõ+V+Cond+Pl3: mõtlõkstõ
    mõtlõ+V+Cond+ConNeg+Sg: mõtlõks
    mõtlõ+V+Cond+ConNeg+Pl1: mõtlõksmõ
    mõtlõ+V+Cond+ConNeg+Pl2: mõtlõkstõ
    mõtlõ+V+Cond+ConNeg+Pl3: mõtlõkstõ
    mõtlõ+V+Imprt+Sg2: mõttõl
    mõtlõ+V+Imprt+ConNeg+Sg2: mõttõl
    mõtlõ+V+Imprt+Pl2: mõtlõgid
    mõtlõ+V+Imprt+ConNeg+Pl2: mõtlõgid
    mõtlõ+V+Jus+Sg3: mõtlõg
    mõtlõ+V+Jus+ConNeg+Sg3: mõtlõg
    mõtlõ+V+Jus+Pl3: mõtlõgõd
    mõtlõ+V+Jus+ConNeg+Pl3: mõtlõgõd
    mõtlõ+V+Quo+Sg3: mõtliji
    mõtlõ+V+Quo+ConNeg+Sg3: mõtliji
    mõtlõ+V+Quo+Pl3: mõtlijid
    mõtlõ+V+Quo+ConNeg+Pl3: mõtlijid
    mõtlõ+V+Act+PrfPrc+Sg: mõtlõn
    mõtlõ+V+Act+PrfPrc+Pl: mõtlõnd
    mõtlõ+V+Pss+PrfPrc+Sg: mõttõltõd
    mõtlõ+V+Pss+PrsPrc+Sg: mõttõltõb
    mõtlõ+V+Der+Der/NomAg+N+Sg+Nom: mõtliji
    mõtlõ+V+Der+Der/NomAct+N+Sg+Nom: mõtlimi
    
#"V_54ʼ":{"tips":"54ʼ","vards":"mǟʼdlõ","vcount":"16","bloks":"V","loc":{
    mǟdlõ+V+Inf: mǟʼdlõ
    mǟdlõ+V+Ger: mǟʼdlõs
    mǟdlõ+V+Sup: mǟʼdlõm
    mǟdlõ+V+Deb: mǟʼdlõmõst
    mǟdlõ+V+Ind+Prs+Sg1: mǟʼdlõb
    mǟdlõ+V+Ind+Prs+Sg2: mǟʼdlõd
    mǟdlõ+V+Ind+Prs+Sg3: mǟʼdlõb
    mǟdlõ+V+Ind+Prs+Pl1: mǟʼdlõm
    mǟdlõ+V+Ind+Prs+Pl2: mǟʼdlõt
    mǟdlõ+V+Ind+Prs+Pl3: mǟʼdlõbõd
    mǟdlõ+V+Ind+Prt+Sg1: mǟʼdliz
    mǟdlõ+V+Ind+Prt+Sg2: mǟʼdlizt
    mǟdlõ+V+Ind+Prt+Sg3: mǟʼdliz
    mǟdlõ+V+Ind+Prt+Pl1: mǟʼdlizmõ
    mǟdlõ+V+Ind+Prt+Pl2: [mǟʼdlizt, mǟʼdliztõ]
    mǟdlõ+V+Ind+Prt+Pl3: [mǟʼdlizt, mǟʼdliztõ]
    mǟdlõ+V+Ind+ConNeg+Sg: mǟʼdlõ
    mǟdlõ+V+Ind+ConNeg+Pl1: mǟʼdlõm
    mǟdlõ+V+Ind+ConNeg+Pl2: mǟʼdlõt
    mǟdlõ+V+Ind+ConNeg+Pl3: mǟʼdlõt
    mǟdlõ+V+Cond+Sg1: mǟʼdlõks
    mǟdlõ+V+Cond+Sg2: mǟʼdlõkst
    mǟdlõ+V+Cond+Sg3: mǟʼdlõks
    mǟdlõ+V+Cond+Pl1: mǟʼdlõksmõ
    mǟdlõ+V+Cond+Pl2: mǟʼdlõkstõ
    mǟdlõ+V+Cond+Pl3: mǟʼdlõkstõ
    mǟdlõ+V+Cond+ConNeg+Sg: mǟʼdlõks
    mǟdlõ+V+Cond+ConNeg+Pl1: mǟʼdlõksmõ
    mǟdlõ+V+Cond+ConNeg+Pl2: mǟʼdlõkstõ
    mǟdlõ+V+Cond+ConNeg+Pl3: mǟʼdlõkstõ
    mǟdlõ+V+Imprt+Sg2: mǟʼdõl
    mǟdlõ+V+Imprt+ConNeg+Sg2: mǟʼdõl
    mǟdlõ+V+Imprt+Pl2: mǟʼdlõgid
    mǟdlõ+V+Imprt+ConNeg+Pl2: mǟʼdlõgid
    mǟdlõ+V+Jus+Sg3: mǟʼdlõg
    mǟdlõ+V+Jus+ConNeg+Sg3: mǟʼdlõg
    mǟdlõ+V+Jus+Pl3: mǟʼdlõgõd
    mǟdlõ+V+Jus+ConNeg+Pl3: mǟʼdlõgõd
    mǟdlõ+V+Quo+Sg3: mǟʼdliji
    mǟdlõ+V+Quo+ConNeg+Sg3: mǟʼdliji
    mǟdlõ+V+Quo+Pl3: mǟʼdlijid
    mǟdlõ+V+Quo+ConNeg+Pl3: mǟʼdlijid
    mǟdlõ+V+Act+PrfPrc+Sg: mǟʼdlõn
    mǟdlõ+V+Act+PrfPrc+Pl: mǟʼdlõnd
    mǟdlõ+V+Pss+PrfPrc+Sg: mǟʼdõltõd
    mǟdlõ+V+Pss+PrsPrc+Sg: mǟʼdõltõb
    mǟdlõ+V+Der+Der/NomAg+N+Sg+Nom: mǟʼdliji
    mǟdlõ+V+Der+Der/NomAct+N+Sg+Nom: mǟʼdlimi
    
#"V_55ʼ":{"tips":"55ʼ","vards":"naʼgrõ","vcount":"4","bloks":"V","loc":{
    nagrõ+V+Inf: naʼgrõ
    nagrõ+V+Ger: naʼgrõs
    nagrõ+V+Sup: naʼgrõm
    nagrõ+V+Deb: naʼgrõmõst
    nagrõ+V+Ind+Prs+Sg1: naʼgrõb
    nagrõ+V+Ind+Prs+Sg2: naʼgrõd
    nagrõ+V+Ind+Prs+Sg3: naʼgrõb
    nagrõ+V+Ind+Prs+Pl1: naʼgrõm
    nagrõ+V+Ind+Prs+Pl2: naʼgrõt
    nagrõ+V+Ind+Prs+Pl3: naʼgrõbõd
    nagrõ+V+Ind+Prt+Sg1: naʼgriz
    nagrõ+V+Ind+Prt+Sg2: naʼgrizt
    nagrõ+V+Ind+Prt+Sg3: naʼgriz
    nagrõ+V+Ind+Prt+Pl1: naʼgrizmõ
    nagrõ+V+Ind+Prt+Pl2: [naʼgrizt, naʼgriztõ]
    nagrõ+V+Ind+Prt+Pl3: [naʼgrizt, naʼgriztõ]
    nagrõ+V+Ind+ConNeg+Sg: naʼgrõ
    nagrõ+V+Ind+ConNeg+Pl1: naʼgrõm
    nagrõ+V+Ind+ConNeg+Pl2: naʼgrõt
    nagrõ+V+Ind+ConNeg+Pl3: naʼgrõt
    nagrõ+V+Cond+Sg1: naʼgrõks
    nagrõ+V+Cond+Sg2: naʼgrõkst
    nagrõ+V+Cond+Sg3: naʼgrõks
    nagrõ+V+Cond+Pl1: naʼgrõksmõ
    nagrõ+V+Cond+Pl2: naʼgrõkstõ
    nagrõ+V+Cond+Pl3: naʼgrõkstõ
    nagrõ+V+Cond+ConNeg+Sg: naʼgrõks
    nagrõ+V+Cond+ConNeg+Pl1: naʼgrõksmõ
    nagrõ+V+Cond+ConNeg+Pl2: naʼgrõkstõ
    nagrõ+V+Cond+ConNeg+Pl3: naʼgrõkstõ
    nagrõ+V+Imprt+Sg2: naʼggõr
    nagrõ+V+Imprt+ConNeg+Sg2: naʼggõr
    nagrõ+V+Imprt+Pl2: naʼgrõgid
    nagrõ+V+Imprt+ConNeg+Pl2: naʼgrõgid
    nagrõ+V+Jus+Sg3: naʼgrõg
    nagrõ+V+Jus+ConNeg+Sg3: naʼgrõg
    nagrõ+V+Jus+Pl3: naʼgrõgõd
    nagrõ+V+Jus+ConNeg+Pl3: naʼgrõgõd
    nagrõ+V+Quo+Sg3: naʼgriji
    nagrõ+V+Quo+ConNeg+Sg3: naʼgriji
    nagrõ+V+Quo+Pl3: naʼgrijid
    nagrõ+V+Quo+ConNeg+Pl3: naʼgrijid
    nagrõ+V+Act+PrfPrc+Sg: naʼgrõn
    nagrõ+V+Act+PrfPrc+Pl: naʼgrõnd
    nagrõ+V+Pss+PrfPrc+Sg: naʼggõrtõd
    nagrõ+V+Pss+PrsPrc+Sg: naʼggõrtõb
    nagrõ+V+Der+Der/NomAg+N+Sg+Nom: naʼgriji
    nagrõ+V+Der+Der/NomAct+N+Sg+Nom: naʼgrimi
    
#"V_58":{"tips":"58","vards":"(äʼb)","vcount":"1","bloks":"V","loc":{
    äb+V+Aux+Neg+Ind+Prs+Sg1: [äʼb, äb]
    äb+V+Aux+Neg+Ind+Prs+Sg2: [äʼd, äd]
    äb+V+Aux+Neg+Ind+Prs+Sg3: [äʼb, äb]
    äb+V+Aux+Neg+Ind+Prs+Pl1: [äʼb, äb]
    äb+V+Aux+Neg+Ind+Prs+Pl2: ät
    äb+V+Aux+Neg+Ind+Prs+Pl3: [äʼb, äb]
    äb+V+Aux+Neg+Ind+Prt+Sg1: [iʼz, iz]
    äb+V+Aux+Neg+Ind+Prt+Sg2: [iʼzt, izt]
    äb+V+Aux+Neg+Ind+Prt+Sg3: [iʼz, iz]
    äb+V+Aux+Neg+Ind+Prt+Pl1: [iʼz, iz]
    äb+V+Aux+Neg+Ind+Prt+Pl2: [iʼzt, izt]
    äb+V+Aux+Neg+Ind+Prt+Pl3: [iʼzt, izt]
    äb+V+Aux+Neg+Imprt+Sg2: alā
    äb+V+Aux+Neg+Imprt+Pl2: aʼlgid
    äb+V+Aux+Neg+Jus+Sg3: aʼlgõ
    äb+V+Aux+Neg+Jus+Pl3: aʼlgõd
    
#"V_59":{"tips":"59","vards":"(sä)","vcount":"1","bloks":"V","loc":{
    sä+V+Aux+Imprt+Sg2: sä
    sä+V+Aux+Imprt+Pl2: sägīd
    
#"V_60":{"tips":"60","vards":"(piḑīm)","vcount":"1","bloks":"V","loc":{
    piḑīm+V+Ind+Prs+Sg1: piḑīm
    piḑīm+V+Ind+Prs+Sg2: piḑīm
    piḑīm+V+Ind+Prs+Sg3: piḑīm
    piḑīm+V+Ind+Prs+Pl1: piḑīm
    piḑīm+V+Ind+Prs+Pl2: piḑīm
    piḑīm+V+Ind+Prs+Pl3: piḑīm
    piḑīm+V+Ind+ConNeg+Sg: piḑīm
    piḑīm+V+Ind+ConNeg+Pl1: piḑīm
    piḑīm+V+Ind+ConNeg+Pl2: piḑīm
    piḑīm+V+Ind+ConNeg+Pl3: piḑīm
    piḑīm+V+Cond+Sg1: piḑīks
    piḑīm+V+Cond+Sg2: piḑīks
    piḑīm+V+Cond+Sg3: piḑīks
    piḑīm+V+Cond+Pl1: piḑīks
    piḑīm+V+Cond+Pl2: piḑīks
    piḑīm+V+Cond+Pl3: piḑīks
    piḑīm+V+Cond+ConNeg+Sg: piḑīks
    piḑīm+V+Cond+ConNeg+Pl1: piḑīks
    piḑīm+V+Cond+ConNeg+Pl2: piḑīks
    piḑīm+V+Cond+ConNeg+Pl3: piḑīks
    
#"V_56":{"tips":"56","vards":"erțļõ","vcount":"2","bloks":"V","loc":{
    erțļõ+V+Inf: erțļõ
    erțļõ+V+Ger: erțļõs
    erțļõ+V+Sup: erțļõm
    erțļõ+V+Deb: erțļõmõst
    erțļõ+V+Ind+Prs+Sg1: erțļõb
    erțļõ+V+Ind+Prs+Sg2: erțļõd
    erțļõ+V+Ind+Prs+Sg3: erțļõb
    erțļõ+V+Ind+Prs+Pl1: erțļõm
    erțļõ+V+Ind+Prs+Pl2: erțļõt
    erțļõ+V+Ind+Prs+Pl3: erțļõbõd
    erțļõ+V+Ind+Prt+Sg1: erțļiz
    erțļõ+V+Ind+Prt+Sg2: ertļizt
    erțļõ+V+Ind+Prt+Sg3: erțļiz
    erțļõ+V+Ind+Prt+Pl1: erțļizmõ
    erțļõ+V+Ind+Prt+Pl2: [erțļizt, erțļiztõ]
    erțļõ+V+Ind+Prt+Pl3: [erțļizt, erțļiztõ]
    erțļõ+V+Ind+ConNeg+Sg: erțļõ
    erțļõ+V+Ind+ConNeg+Pl1: erțļõm
    erțļõ+V+Ind+ConNeg+Pl2: erțļõt
    erțļõ+V+Ind+ConNeg+Pl3: erțļõt
    erțļõ+V+Cond+Sg1: erțļõks
    erțļõ+V+Cond+Sg2: erțļõkst
    erțļõ+V+Cond+Sg3: erțļõks
    erțļõ+V+Cond+Pl1: erțļõksmõ
    erțļõ+V+Cond+Pl2: erțļõkstõ
    erțļõ+V+Cond+Pl3: erțļõkstõ
    erțļõ+V+Cond+ConNeg+Sg: erțļõks
    erțļõ+V+Cond+ConNeg+Pl1: erțļõksmõ
    erțļõ+V+Cond+ConNeg+Pl2: erțļõkstõ
    erțļõ+V+Cond+ConNeg+Pl3: erțļõkstõ
    erțļõ+V+Imprt+Sg2: erțõl
    erțļõ+V+Imprt+ConNeg+Sg2: erțõl
    erțļõ+V+Imprt+Pl2: erțļõgid
    erțļõ+V+Imprt+ConNeg+Pl2: erțļõgid
    erțļõ+V+Jus+Sg3: erțļõg
    erțļõ+V+Jus+ConNeg+Sg3: erțļõg
    erțļõ+V+Jus+Pl3: erțļõgõd
    erțļõ+V+Jus+ConNeg+Pl3: erțļõgõd
    erțļõ+V+Quo+Sg3: erțļiji
    erțļõ+V+Quo+ConNeg+Sg3: erțļiji
    erțļõ+V+Quo+Pl3: erțļijid
    erțļõ+V+Quo+ConNeg+Pl3: erțļijid
    erțļõ+V+Act+PrfPrc+Sg: erțļõn
    erțļõ+V+Act+PrfPrc+Pl: erțļõnd
    erțļõ+V+Pss+PrfPrc+Sg: erțõltõd
    erțļõ+V+Pss+PrsPrc+Sg: erțõltõb
    erțļõ+V+Der+Der/NomAg+N+Sg+Nom: erțļiji
    erțļõ+V+Der+Der/NomAct+N+Sg+Nom: erțļimi
    
#"V_57ʼ":{"tips":"57ʼ","vards":"nõʼgļõ","vcount":"4","bloks":"V","loc":{
    nõgļõ+V+Inf: nõʼgļõ
    nõgļõ+V+Ger: nõʼgļõs
    nõgļõ+V+Sup: nõʼgļõm
    nõgļõ+V+Deb: nõʼgļõmõst
    nõgļõ+V+Ind+Prs+Sg1: nõʼgļõb
    nõgļõ+V+Ind+Prs+Sg2: nõʼgļõd
    nõgļõ+V+Ind+Prs+Sg3: nõʼgļõb
    nõgļõ+V+Ind+Prs+Pl1: nõʼgļõm
    nõgļõ+V+Ind+Prs+Pl2: nõʼgļõt
    nõgļõ+V+Ind+Prs+Pl3: nõʼgļõbõd
    nõgļõ+V+Ind+Prt+Sg1: nõʼgļiz
    nõgļõ+V+Ind+Prt+Sg2: nõʼgļizt
    nõgļõ+V+Ind+Prt+Sg3: nõʼgļiz
    nõgļõ+V+Ind+Prt+Pl1: nõʼgļizmõ
    nõgļõ+V+Ind+Prt+Pl2: [nõʼgļizt, nõʼgļiztõ]
    nõgļõ+V+Ind+Prt+Pl3: [nõʼgļizt, nõʼgļiztõ]
    nõgļõ+V+Ind+ConNeg+Sg: nõʼgļõ
    nõgļõ+V+Ind+ConNeg+Pl1: nõʼgļõm
    nõgļõ+V+Ind+ConNeg+Pl2: nõʼgļõt
    nõgļõ+V+Ind+ConNeg+Pl3: nõʼgļõt
    nõgļõ+V+Cond+Sg1: nõʼgļõks
    nõgļõ+V+Cond+Sg2: nõʼgļõkst
    nõgļõ+V+Cond+Sg3: nõʼgļõks
    nõgļõ+V+Cond+Pl1: nõʼgļõksmõ
    nõgļõ+V+Cond+Pl2: nõʼgļõkstõ
    nõgļõ+V+Cond+Pl3: nõʼgļõkstõ
    nõgļõ+V+Cond+ConNeg+Sg: nõʼgļõks
    nõgļõ+V+Cond+ConNeg+Pl1: nõʼgļõksmõ
    nõgļõ+V+Cond+ConNeg+Pl2: nõʼgļõkstõ
    nõgļõ+V+Cond+ConNeg+Pl3: nõʼgļõkstõ
    nõgļõ+V+Imprt+Sg2: nõʼggõl
    nõgļõ+V+Imprt+ConNeg+Sg2: nõʼggõl
    nõgļõ+V+Imprt+Pl2: nõʼgļõgid
    nõgļõ+V+Imprt+ConNeg+Pl2: nõʼgļõgid
    nõgļõ+V+Jus+Sg3: nõʼgļõg
    nõgļõ+V+Jus+ConNeg+Sg3: nõʼgļõg
    nõgļõ+V+Jus+Pl3: nõʼgļõgõd
    nõgļõ+V+Jus+ConNeg+Pl3: nõʼgļõgõd
    nõgļõ+V+Quo+Sg3: nõʼgļiji
    nõgļõ+V+Quo+ConNeg+Sg3: nõʼgļiji
    nõgļõ+V+Quo+Pl3: nõʼgļijid
    nõgļõ+V+Quo+ConNeg+Pl3: nõʼgļijid
    nõgļõ+V+Act+PrfPrc+Sg: nõʼgļõn
    nõgļõ+V+Act+PrfPrc+Pl: nõʼgļõnd
    nõgļõ+V+Pss+PrfPrc+Sg: nõʼggõltõd
    nõgļõ+V+Pss+PrsPrc+Sg: nõʼggõltõb
    nõgļõ+V+Der+Der/NomAg+N+Sg+Nom: nõʼgļiji
    nõgļõ+V+Der+Der/NomAct+N+Sg+Nom: nõʼgļimi
    
